!================
!
Multichar_Symbols
!
!================

%^     ! morpheme boundary
%{g%}  ! for digraph -gh
%{k%}  ! for digraph -kw
%{t%}  ! for -te

!-----------
! allomorphs 
!-----------
%{E%}  ! for (e)
%{G%}  ! for (g) 

!---------------------------
! morphophonological symbols 
!---------------------------
%{.w.%}   ! drop weak -gh
%{.c.%}   ! drop uvular (-gh) between single vowels
%{.f.%}   ! drop and hop final -e
%{.fL.%}  ! drop and hop final -e if root exceeds two syllables
%{.sf.%}  ! drop and hop semi-final -e
%{.m.%}   ! drop root-final consonants
%{.at.%}  ! modify root-final -te 

!-----------------------------
! morphological tags for nouns
!-----------------------------
[N.N]  ! noun-elaborating derivational suffix
[N.V]  ! verbalizing derivational suffix

[Sg]  ! singular
[Pl]  ! plural 
[Du]  ! dual

[Abs]      ! absolutive case
[Abl.Mod]  ! ablative-modalis case
[Loc]      ! locative case 
[All]      ! allative case
[Per]      ! perlative case
[Equ]      ! equative case

!-----------------------------
! morphological tags for verbs
!-----------------------------
[V.V]    ! verb-elaborating derivational suffix
[V.N]    ! nominalizing derivational suffix

[Intr]  ! intransitive (valency)
[Trns]  ! transitive (valency)

[Ind]   ! indicative mood


!===========
!
LEXICON Root
!
!===========
NounRootI;     ! ends in -a, -i, -u, -aa, -ii, -uu
NounRootII;    ! ends in -g, -w, -ghw
NounRootIII;   ! ends in weak -gh
NounRootIV;    ! ends in marked strong -gh
NounRootV;     ! ends in strong -gh
NounRootVI;    ! ends in -te
NounRootVII;   ! has semi-final -e that can drop and hop
NounRootVIII;  ! has semi-final -e that can drop but not hop
NounRootIX;    ! has final -e that can drop and hop
NounRootX;     ! has final -e that can drop but not hop 

VerbRootI;     ! ends in -a, -i, -u
VerbRootII;    ! has final -e
VerbRootIII;   ! ends in -g, -w, -ghw
VerbRootIV;    ! ends in -agh, -igh, -ugh or -egh where e cannot be drop
VerbRootV;     ! ends in -te
VerbRootVI;    ! has semi-final -e that can drop and hop
VerbRootVII;   ! has semi-final -e that can drop but not hop

Particle;


!================
LEXICON Particle
!================

elngaatall  #; ! very much
qayughllak  #; ! because
quunpeng    #; ! always
unaami      #; ! tomorrow
wanlegi     #; ! more than ever

--------------
Question Words
--------------

!kina        #; ! who? (relative case is kitum)
!kinkut      #; ! who? (plural)
!kintum      #; ! who? (relative case)
naken       #; ! from where?
nani        #; ! (at) where?
naten       #; ! how?
navek       #; ! to where?
!qafsina     #; ! how many?
qakun       #; ! when? (future)
qavngaq     #; ! when? (past)
!sa         #; ! what?
!sa-        #; ! to do what? (transitive or intransitive)
naliq*      #; ! which one(s)? (discussed below)
sangafsi    #; ! why? (focused on 2nd person plural subject of verb)
sangama     #; ! why? (focused on 1st person singular object of verb)
sangameng   #; ! why? (focused on 3rd person plural subject of verb)
sangami     #; ! why? (focused on 3rd person singular subject of verb)
sangamta    #; ! why? (focused on 1st person plural object of verb)
sangan      #; ! why? (in general) ! question words; why? (focused on 3rd person singular object of verb)
sangankek   #; ! why? (focused on 3rd person dual object of verb)
sangavek    #; ! why? (focused on 2nd person singular subject of verb)
sangita     #; ! why? (focused on 3rd person plural object of verb)



!==================================
LEXICON NounRootI
!  end in -a, -i, -u, -aa, -ii, -uu
!==================================

amaa        NounSuffixI; ! wolf
anigu       NounSuffixI; ! snow on ground
anipa       NounSuffixI; ! owl
apa         NounSuffixI; ! grandfather
ata         NounSuffixI; ! father
ayngananga  NounSuffixI; ! musical instrument; phonograph (often dual for one)
egllu       NounSuffixI; ! stove (dual eglluk generally used for one stove)
esla        NounSuffixI; ! outdoors; weather; awareness; world
ila         NounSuffixI; ! relative; associate; part; one or some (of)
lalala      NounSuffixI; ! dew
kayu        NounSuffixI; ! sculpin; ocean fish (in general)
kii         NounSuffixI; ! wound
kina        NounSuffixI; ! who? (relative case is kitum)
kinku       NounSuffixI; ! who? (base for plural)
kitu        NounSuffixI; ! who? (base for relative case)
kufi        NounSuffixI; ! coffee
mesuuna     NounSuffixI; ! hairbrush; comb
naa         NounSuffixI; ! mother
ne          NounSuffixI; ! home
nuna        NounSuffixI; ! land
repa        NounSuffixI; ! hammer
pi          NounSuffixI; ! thing
puu         NounSuffixI; ! handle
qafsina     NounSuffixI; ! how many?
sa          NounSuffixI; ! what?
siku        NounSuffixI; ! ice
tafsi       NounSuffixI; ! belt
ugi         NounSuffixI; ! husband
uupa        NounSuffixI; !"sea peach" (Halocynthia aurantia)
yavlu       NounSuffixI; ! sweetheart
yaywaali    NounSuffixI; ! orphan
!==============================
LEXICON NounRootIX
!  end in -e that can be hopped
!==============================

iye   NounSuffixIX; ! eye
paye  NounSuffixIX; ! mouth (non-anatomical); hatch of kayak
qaye  NounSuffixIX; ! surface; top
tume  NounSuffixIX; ! track, footprint; trail


!=====================================
LEXICON NounRootX
!  end in final -e that can be dropped
!  but not hopped
!=====================================

akume      NounSuffixX; ! granulated sugar
efluge     NounSuffixX; ! floor
iigge      NounSuffixX; ! hand
Karake     NounSuffixX; ! Koryak
Laluramke  NounSuffixX; ! white person; Caucasian
neqe       NounSuffixX; ! food
qergese    NounSuffixX; ! window
tepe       NounSuffixX; ! odor
tipele     NounSuffixX; ! table (dual tipelek generally used for one table) (from English)
waape      NounSuffixX; ! rope

!=====================
LEXICON NounRootII
!  end in -g, -w, -ghw
!=====================

amig            NounSuffixII; ! door
aqavzig         NounSuffixII; ! salmonberry, cloudberry
asag            NounSuffixII; ! paternal aunt
atkug           NounSuffixII; ! parka
igaghvig        NounSuffixII; ! school
iqallug         NounSuffixII; ! fish
kemekrag        NounSuffixII; ! meat
manig           NounSuffixII; ! bird's egg
nayag           NounSuffixII; ! sister of a male
neqekrag        NounSuffixII; ! bread (especially, pilot bread)
nunivag         NounSuffixII; ! rosewort plant (Sedum rosea), locally greens; tundra
panig           NounSuffixII; ! daughter
qawaag          NounSuffixII; ! bird
savig           NounSuffixII; ! knife
sikig           NounSuffixII; ! squirrel
tengegkayug     NounSuffixII; ! airplane (plural, tengegkayuget, often used for one airplane)
uyghag          NounSuffixII; ! stone; rock
walguyaag       NounSuffixII; ! snowshoe
veg             NounSuffixII; ! grass
yug             NounSuffixII; ! person; man
yughaghvig      NounSuffixII; ! church
Yupig           NounSuffixII; ! Siberian/St. Lawrence Island Eskimo person

aaw:aa%{k%}w    NounSuffixII;  ! blood
kiiw:kii%{k%}w  NounSuffixII;  ! river

qiighw          NounSuffixII;  ! gray hair; cough
saaghw          NounSuffixII;  ! side



!==============================
LEXICON NounRootIV
!  end in marked strong -gh (*)
!==============================

aakagh          NounSuffixIV; ! older sister of a female
afsengagh       NounSuffixIV; ! vole, locally mouse
aghnaghagh      NounSuffixIV; ! young girl
ayumigh         NounSuffixIV; ! long ago; year
eltughagh       NounSuffixIV; ! grandchild
estugagh        NounSuffixIV; ! store 
megh            NounSuffixIV; ! water
mekestaaghhagh  NounSuffixIV; ! small thing
naligh          NounSuffixIV; ! which one(s)? (discussed below)
nanugh          NounSuffixIV; ! polar bear
nengyugh        NounSuffixIV; ! grandmother
pagunghagh      NounSuffixIV; ! crowberry; berry (in general)
sikugh          NounSuffixIV; ! needle
taghnughhagh    NounSuffixIV; ! child
takestaaghhagh  NounSuffixIV; ! short thing
tukugh          NounSuffixIV; ! host
uyughagh        NounSuffixIV; ! younger sibling (sister or brother)
Sivungagh       NounSuffixIV; ! Savoonga
Sivugagh        NounSuffixIV; ! Gambell; St. Lawrence Island (in general)


!======================================
LEXICON NounRootVII
!  has semi-final -e that can be hopped
!======================================

ategh   NounSuffixVII; ! name
aveg    NounSuffixVII; ! half
kameg   NounSuffixVII; ! skin boot, mukluk
papeg   NounSuffixVII; ! tail
qanegh  NounSuffixVII; ! mouth (anatomical)
taqegh  NounSuffixVII; ! vein

!=======================================
LEXICON NounRootVIII
!  has semi-final -e that can be dropped
!  but not hopped
!=======================================

aliinegh   NounSuffixVIII; ! clear, calm day
kemeg      NounSuffixVIII; ! flesh; skin
Quyilleg   NounSuffixVIII; ! Chukchi
kenegh     NounSuffixVIII; ! light, lamp
siqinegh   NounSuffixVIII; ! sun
ughluvegh  NounSuffixVIII; ! bow
yaquleg    NounSuffixVIII; ! angel


!================================================================
LEXICON NounRootV
!  end in strong -gh: -aagh, -iigh, -uugh
!                     -egh where e-dropping is not possible
!                     (would result in a three-consonant cluster)
!================================================================

aghnalqwaagh   NounSuffixV; ! old lady
aghnegh        NounSuffixV; ! day
aghvegh        NounSuffixV; ! whale
apayepayiigh   NounSuffixV; ! spider
ayvegh         NounSuffixV; ! walrus
ighaleqetaagh  NounSuffixV; ! star
ighnegh        NounSuffixV; ! son
kaviigh        NounSuffixV; ! fox
kiigh          NounSuffixV; ! summer
mekelghiigh    NounSuffixV; ! boy
neghqwaagh     NounSuffixV; ! bone
nuliigh        NounSuffixV; ! wife
seghlegh       NounSuffixV; ! bad thing
siivanllegh    NounSuffixV; ! elder
ulaagh         NounSuffixV; ! semi-lunar knife; woman's knife; ulu
ulghaagh       NounSuffixV; ! sea lion
vegaagh        NounSuffixV; ! grass


!=================
LEXICON NounRootVI
!  end in -te
!=================

apeghtughiste:apeghtughis%{t%%e  NounSuffixVI; ! teacher
piitute:piitu%{t%}e              NounSuffixVI; ! seed
qulmesiite:qulmesii%{t%}e        NounSuffixVI; ! cooking pot
riigte:riig%{t%}e                NounSuffixVI; ! animal's den
sigute:sigu%{t%}e                NounSuffixVI; ! ear
yughaghte:yughagh%{t%}e          NounSuffixVI; ! minister, clergyman
Yupigestute:Yupigestu%{t%}e      NounSuffixVI; ! in the Yupik language (inflected form)

! POSSIBLE e-HOPPING
ggute:ggu%{t%}e                  NounSuffixVI; ! tooth

!==================
LEXICON NounRootIII
!  end in weak -gh
!==================

aghnagh:aghna%{g%}h          NounSuffixIII; ! woman
akuutagh:akuuta%{g%}h        NounSuffixIII; ! mixture of berries, seal oil, sugar etc., "Eskimo ice cream"
alangqugh:alangqu%{g%}h      NounSuffixIII; ! ring finger
alquutagh:alquuta%{g%}h      NounSuffixIII; ! spoon
anengagh:anenga%{g%}h        NounSuffixIII; ! older brother
angyagh:angya%{g%}h          NounSuffixIII; ! boat
aqelqagh:aqelqa%{g%}h        NounSuffixIII; ! visitor
avaqutagh:avaquta%{g%}h      NounSuffixIII; ! child, offspring
Ayuqligh:Ayuqli%{g%}h        NounSuffixIII; ! mainland Alaskan Eskimo
eflugagh:efluga%{g%}h        NounSuffixIII; ! floor (from English)
itegagh:itega%{g%}h          NounSuffixIII; ! foot
mangteghagh:mangtegha%{g%}h  NounSuffixIII; ! house
naasqugh:naasqu%{g%}h        NounSuffixIII; ! head
naayghagh:naaygha%{g%}h      NounSuffixIII; ! mountain
naayvagh:naayva%{g%}h        NounSuffixIII; ! lake
nasaperagh:nasapera%{g%}h    NounSuffixIII; ! hat
ngelqagh:ngelqa%{g%}h        NounSuffixIII; ! cormorant
nulugh:nulu%{g%}h            NounSuffixIII; ! tea bag
nuyagh:nuya%{g%}h            NounSuffixIII; ! hair
nuzigh:nuzi%{g%}h            NounSuffixIII; ! one's child's spouse's parent
neghsagh:neghsa%{g%}h        NounSuffixIII; ! seal (in general)
pengugh:pengu%{g%}h          NounSuffixIII; ! mound
suflugagh:sufluga%{g%}h      NounSuffixIII; ! gun
qagugh:qagu%{g%}h            NounSuffixIII; ! forehead
qayagh:qaya%{g%}h            NounSuffixIII; ! kayak
qayugh:qayu%{g%}h            NounSuffixIII; ! tea; broth
qengagh:qenga%{g%}h          NounSuffixIII; ! nose
qikmigh:qikmi%{g%}h          NounSuffixIII; ! dog
tanqigh:tanqi%{g%}h          NounSuffixIII; ! moon; month
teghikusagh:teghikusa%{g%}h  NounSuffixIII; ! animal
ukazigh:ukazi%{g%}h          NounSuffixIII; ! hare, rabbit
ungipaghagh:ungipagha%{g%}h  NounSuffixIII; ! traditional story; tale; legend
uqugh:uqu%{g%}h              NounSuffixIII; ! fat; blubber; seal oil
uyaqugh:uyaqu%{g%}h          NounSuffixIII; ! neck
Ungazigh:Ungazi%{g%}h        NounSuffixIII; ! Old Chaplino, Indian Point (in Chukotka)



!===================
LEXICON VerbRootI
!  end in -a, -i, -u
!===================

aghula         VerbSuffixI; ! to dance
akuzi          VerbSuffixI; ! to speak
aqii           VerbSuffixI; ! to take a pleasure trip; to take a vacation
ifla           VerbSuffixI; ! to lose; to get lost
inghu          VerbSuffixI; ! to pick berries
kaki           VerbSuffixI; ! to sew
mekestaaghhaa  VerbSuffixI; ! to be small
mesuuna        VerbSuffixI; ! to brush or comb one's hair
pi             VerbSuffixI; ! to do; to go; etc. (transitive or intransitive)
qavaghni       VerbSuffixI; ! to be sleepy (intransitive only)
qiya           VerbSuffixI; ! to cry
sa             VerbSuffixI; ! to do what? (transitive or intransitive)
seghleghu      VerbSuffixI; ! to be bad
siku           VerbSuffixI; ! to freeze (optional impersonal agent verb)
tagi           VerbSuffixI; ! to come
takestaaghhaa  VerbSuffixI; ! to be short
tuqu           VerbSuffixI; ! to die
ulima          VerbSuffixI; ! to make (something) (intransitive or transitive)
umughqaa       VerbSuffixI; ! to have sleep paralysis (when one is temporarily incapable of moving upon waking up)

!=================
LEXICON VerbRootII
!  has final -e
!=================

aane             VerbSuffixII; ! to go out
aange            VerbSuffixII; ! to be big
aghulaqe         VerbSuffixII; ! to leave
alinge           VerbSuffixII; ! to be afraid
atuqe            VerbSuffixII; ! to use; to wear (takes transitive endings only)
esleqe           VerbSuffixII; ! to be full
igamsiqayugvike  VerbSuffixII; ! to feel thankful toward (transitive only)
iknaqe           VerbSuffixII; ! to be strong (intransitive only)
kuuve            VerbSuffixII; ! to spill
laalighfike      VerbSuffixII; ! to visit (transitive only)
liisimake        VerbSuffixII; ! to know (transitive only)
meghe            VerbSuffixII; ! to drink
naalke           VerbSuffixII; ! to find (transitive only)
nalluke          VerbSuffixII; ! to not know (transitive only)
neghe            VerbSuffixII; ! to eat
piniqe           VerbSuffixII; ! to like (transitive only)
taake            VerbSuffixII; ! to be long
taaqe            VerbSuffixII; ! to finish; to quit
ugpeqe           VerbSuffixII; ! to believe (transitive only)


!===================================
LEXICON VerbRootIV
!  end in -agh, -igh, -ugh
!  or -egh where e cannot be dropped
!===================================

aghvigh       VerbSuffixIV; ! to cross over; to go to the mainland (transitive or intransitive)
aglagh        VerbSuffixIV; ! to go home; to go over to another place
atightugh     VerbSuffixIV; ! to read (transitive or intransitive)
aleghqugh     VerbSuffixIV; ! to talk to; to tell (transitive only)
atugh         VerbSuffixIV; ! to use
esghagh       VerbSuffixIV; ! to see (transitive only)
gaagh         VerbSuffixIV; ! to cook
igagh         VerbSuffixIV; ! to write (on) (transitive or intransitive)
igamsiqanagh  VerbSuffixIV; ! to make one thankful (intransitive only)
igatagh       VerbSuffixIV; ! to be hungry
isekinagh     VerbSuffixIV; ! to be cold (solid, liquid) (intransitive only)
ivagh         VerbSuffixIV; ! to look for (transitive only)
iyamsiqanagh  VerbSuffixIV; ! to make one thankful (intransitive only)
iyatagh       VerbSuffixIV; ! to be hungry
kayusigh      VerbSuffixIV; ! to help (transitive only)
mayugh        VerbSuffixIV; ! to go up
megh          VerbSuffixIV; ! to drink
meghnugh      VerbSuffixIV; ! to be tired (intransitive only)
negh          VerbSuffixIV; ! to eat
nenglagh      VerbSuffixIV; ! to laugh
nulugh        VerbSuffixIV; ! to ice-fish; to dunk a tea bag
pinigh        VerbSuffixIV; ! to be good
pinighsagh    VerbSuffixIV; ! to fix, to repair; to fix up oneself (transitive or intransitive)
qavagh        VerbSuffixIV; ! to sleep
qepghagh      VerbSuffixIV; ! to work
tukfigh       VerbSuffixIV; ! to buy (transitive only)
uglagh        VerbSuffixIV; ! to be many, to be numerous (intransitive only)
ungipaghagh   VerbSuffixIV; ! to tell a story
yughagh       VerbSuffixIV; ! to pray, to worship



!=====================
LEXICON VerbRootIII
!  end in -g, -w, -ghw
!=====================

igamsiqayug  VerbSuffixIII; ! to feel thankful (intransitive only)
meqsug       VerbSuffixIII; ! to be thirsty (intransitive only)
qiighw       VerbSuffixIII; ! to cough
qilug        VerbSuffixIII; ! to bark (at) (transitive or intransitive)
ughug        VerbSuffixIII; ! to melt (optional impersonal agent verb)
ukig         VerbSuffixIII; ! to go down


!======================================
LEXICON VerbRootVI
!  has semi-final -e that can be hopped
!======================================

alleg  VerbSuffixVI; ! to sweep (transitive or intransitive)
aveg   VerbSuffixVI; ! to divide in two
itegh  VerbSuffixVI; ! to go in; to enter
payegh  VerbSuffixVI; ! to meet, to encounter; to go over to help (transitive only)
umeg   VerbSuffixVI; ! to close (transitive or intransitive)


!=======================================
LEXICON VerbRootVII
!  has semi-final -e that can be dropped
!  but not hopped
!=======================================

aghyanegh  VerbSuffixVII; ! to hurry; to get ready fast; to rush


!================
LEXICON VerbRootV
!  end in -te
!================

aleghquute:aleghquu%{t%}e      VerbSuffixV; ! to talk together; to converse (non-singular intransitive only)
amqeghte:amqegh%{t%}e          VerbSuffixV; ! to bite (transitive only)
aqlaghate:aqlagha%{t%}e        VerbSuffixV; ! for it to be cold (weather) (intransitive only)
aqlaghaghte:aqlaghagh%{t%}e    VerbSuffixV; ! for it to get cold (weather) (optional impersonal agent verb; see
esghaate:esghaa%{t%}e          VerbSuffixV; ! to see something
ghhuute:ghhuu%{t%}e            VerbSuffixV; ! to be cold (person) (optional impersonal agent verb)
guute:guu%{t%}e                VerbSuffixV; ! to shoot (transitive or intransitive)
igleghte:iglegh%{t%}e          VerbSuffixV; ! to travel
ingaghte:ingagh%{t%}e          VerbSuffixV; ! to lie down
kaate:kaa%{t%}e                VerbSuffixV; ! to arrive
kayusiite:kayusii%{t%}e        VerbSuffixV; ! to help out (transitive or intransitive)
laalighte:laaligh%{t%}e        VerbSuffixV; ! to visit (intransitive only
liite:lii%{t%}e                VerbSuffixV; ! to learn; to become aware of one's surroundings (transitive or intransitive)
naallghute:naallghu%{t%}e      VerbSuffixV; ! to adjust (transitive only)
nagate:naga%{t%}e              VerbSuffixV; ! to listen
qaamte:qaam%{t%}e              VerbSuffixV; ! to extinguish; to turn off (transitive only)
qelpeghte:qelpegh%{t%}e        VerbSuffixV; ! to open (transitive or intransitive)
tuqute:tuqu%{t%}e              VerbSuffixV; ! to kill
ungipaghaate:ungipaghaa%{t%}e  VerbSuffixV; ! to tell a story to (transitive only)



!=====================================================
LEXICON NounSuffixI
!  noun-elaborating [NN] and verbalizing [NV] suffixes
!  when suffixing to noun roots that end in -a, -i, -u
!=====================================================

                              NounInflI;

-–ghllag[N.N]:%^ghllag        NounSuffixII;   ! big N; lots of N
-–ghrugllag[N.N]:%^ghrugllag  NounSuffixII;   ! big N, huge N
-–krag[N.N]:%^krag            NounSuffixII;   ! fancy piece of N

-kagh[N.N]:%^kagh             NounSuffixIII;  ! raw material for N
-–qragh[N.N]:%^qragh          NounSuffixIII;  ! small N; thing like N

-–leg[N.N]:%^leg              NounSuffixVIII; ! one having lots of N

-~%:(ng)u[N.V]:%^ngu         VerbSuffixI;    ! to be N

-ghhaleg[N.V]:%^ghhaleg                   #; ! how V! (exclamation)

-mii[N.N]:%^mii              NounSuffixI;    ! resident of N

-ngllagh[N.V]:%^ngllagh      VerbSuffixIV;   ! to make N

-squq[N.N]:%^squ%{g%}h       NounSuffixIII;  ! little N, small N
-squghhaq[N.N]:%^squghhagh   NounSuffixIV;   ! little N, small N

-lgu[N.V]:%^lgu              VerbSuffixI;    ! to have N

-liigh[N.V]:%^liigh          VerbSuffixIV;   ! to prepare N, to cook N

-niigh[N.V]:%^niigh          VerbSuffixIV;   ! to hunt for N, to search for n, to ask for N, to work with N

-te[N.V]:%^te                VerbSuffixV;   ! to go to N, to catch N

-tugh[N.V]:%^tugh            VerbSuffixIV;   ! to eat N, to use N


!=====================================================
LEXICON NounSuffixIX
!  noun-elaborating [NN] and verbalizing [NV] suffixes
!  when suffixing to noun roots that have final -e
!  that can be hopped
!=====================================================

                              NounInflIX;

-–ghllag[N.N]:%^ghllag        NounSuffixII;   ! big N; lots of N
-–ghrugllag[N.N]:%^ghrugllag  NounSuffixII;   ! big N, huge N
-–krag[N.N]:%^krag            NounSuffixII;   ! fancy piece of N

-kagh[N.N]:%^kagh             NounSuffixIII;  ! raw material for N
-–qragh[N.N]:%^qragh          NounSuffixIII;  ! small N; thing like N

-–leg[N.N]:%^leg              NounSuffixVIII; ! one having lots of N

-~%:(ng)u[N.V]:%^%{.f.%}ngu   VerbSuffixI;    ! to be N

-ghhaleg[N.V]:%^ghhaleg                   #; ! how V! (exclamation)

-mii[N.N]:%^mii              NounSuffixI;    ! resident of N

-ngllagh[N.V]:%^ngllagh      VerbSuffixIV;   ! to make N

-squq[N.N]:%^squ%{g%}h       NounSuffixIII;  ! little N, small N
-squghhaq[N.N]:%^squghhagh   NounSuffixIV;  ! little N, small N

-lgu[N.V]:%^lgu              VerbSuffixI;    ! to have N

-liigh[N.V]:%^liigh          VerbSuffixIV;   ! to prepare N, to cook N

-niigh[N.V]:%^niigh          VerbSuffixIV;   ! to hunt for N, to search for n, to ask for N, to work with N

-te[N.V]:%^te                VerbSuffixV;   ! to go to N, to catch N

-tugh[N.V]:%^tugh            VerbSuffixIV;   ! to eat N, to use N
!=====================================================
LEXICON NounSuffixX
!  noun-elaborating [NN] and verbalizing [NV] suffixes
!  when suffixing to noun roots that have final -e
!  that can be dropped but not hopped
!=====================================================

                              NounInflX;

-–ghllag[N.N]:%^ghllag        NounSuffixII;   ! big N; lots of N
-–ghrugllag[N.N]:%^ghrugllag  NounSuffixII;   ! big N, huge N
-–krag[N.N]:%^krag            NounSuffixII;   ! fancy piece of N

-kagh[N.N]:%^kagh             NounSuffixIII;  ! raw material for N
-–qragh[N.N]:%^qragh          NounSuffixIII;  ! small N; thing like N

-–leg[N.N]:%^leg              NounSuffixVIII; ! one having lots of N

-~%:(ng)u[N.V]:%^%{.f.%}ngu   VerbSuffixI;    ! to be N

-ghhaleg[N.V]:%^ghhaleg                   #; ! how V! (exclamation)

-mii[N.N]:%^mii              NounSuffixI;    ! resident of N

-ngllagh[N.V]:%^ngllagh      VerbSuffixIV;   ! to make N

-squq[N.N]:%^squ%{g%}h       NounSuffixIII;  ! little N, small N
-squghhaq[N.N]:%^squghhagh   NounSuffixIV;  ! little N, small N

-lgu[N.V]:%^lgu              VerbSuffixI;    ! to have N

-liigh[N.V]:%^liigh          VerbSuffixIV;   ! to prepare N, to cook N

-niigh[N.V]:%^niigh          VerbSuffixIV;   ! to hunt for N, to search for n, to ask for N, to work with N

-te[N.V]:%^te                VerbSuffixV;   ! to go to N, to catch N

-tugh[N.V]:%^tugh            VerbSuffixIV;   ! to eat N, to use N
!=======================================================
LEXICON NounSuffixII
!  noun-elaborating [NN] and verbalizing [NV] suffixes
!  when suffixing to noun roots that end in -g, -w, -ghw
!=======================================================

                                     NounInflII;

-–ghllag[N.N]:%^%{.m.%}ghllag        NounSuffixII;   ! big N; lots of N
-–ghrugllag[N.N]:%^%{.m.%}ghrugllag  NounSuffixII;   ! big N, huge N
-–krag[N.N]:%^%{.m.%}krag            NounSuffixII;   ! fancy piece of N

-kagh[N.N]:%^kagh                    NounSuffixIII;  ! raw material for N
-–qragh[N.N]:%^%{.m.%}qragh          NounSuffixIII;  ! small N; thing like N

-–leg[N.N]:%^%{.m.%}leg              NounSuffixVIII; ! one having N

-~%:(ng)u[N.V]:%^u                   VerbSuffixI;    ! to be N

-ghhaleg[N.V]:%^%{.m.%}ghhaleg                   #; ! how V! (exclamation)

-mii[N.N]:%^mii                   NounSuffixI;    ! resident of N

-ngllagh[N.V]:%^%{.m.%}ngllagh      VerbSuffixIV;   ! to make N

-squq[N.N]:%^%{.m.%}squ%{g%}h       NounSuffixIII;  ! little N, small N
-squghhaq[N.N]:%^%{.m.%}squghhagh   NounSuffixIV;  ! little N, small N

-lgu[N.V]:%^%{.m.%}lgu              VerbSuffixI;    ! to have N

-liigh[N.V]:%^%{.m.%}liigh          VerbSuffixIV;   ! to prepare N, to cook N

-niigh[N.V]:%^niigh          VerbSuffixIV;   ! to hunt for N, to search for n, to ask for N, to work with N

-te[N.V]:%^te                VerbSuffixV;   ! to go to N, to catch N

-tugh[N.V]:%^tugh            VerbSuffixIV;   ! to eat N, to use N!================================================================
LEXICON NounSuffixIV
!  noun-elaborating [NN] and verbalizing [NV] suffixes
!  when suffixing to noun roots that end in marked strong -gh (*)
!================================================================

                                     NounInflIV;

-–ghllag[N.N]:%^%{.m.%}ghllag        NounSuffixII;   ! big N; lots of N
-–ghrugllag[N.N]:%^%{.m.%}ghrugllag  NounSuffixII;   ! big N, huge N
-–krag[N.N]:%^%{.m.%}krag            NounSuffixII;   ! fancy piece of N

-kagh[N.N]:%^kagh                    NounSuffixIII;  ! raw material for N
-–qragh[N.N]:%^%{.m.%}qragh          NounSuffixIII;  ! small N; thing like N

-–leg[N.N]:%^%{.m.%}leg              NounSuffixVIII; ! one having lots of N

-~%:(ng)u[N.V]:%^%{.c.%}u            VerbSuffixI;    ! to be N

-ghhaleg[N.V]:%^%{.m.%}ghhaleg                   #; ! how V! (exclamation)

-mii[N.N]:%^mii                     NounSuffixI;    ! resident of N

-ngllagh[N.V]:%^%{.m.%}ngllagh      VerbSuffixIV;   ! to make N

-squq[N.N]:%^%{.m.%}squ%{g%}h       NounSuffixIII;  ! little N, small N
-squghhaq[N.N]:%^%{.m.%}squghhagh   NounSuffixIV;  ! little N, small N

-lgu[N.V]:%^%{.m.%}lgu              VerbSuffixI;    ! to have N

-liigh[N.V]:%^%{.m.%}liigh          VerbSuffixIV;   ! to prepare N, to cook N

-niigh[N.V]:%^niigh          VerbSuffixIV;   ! to hunt for N, to search for n, to ask for N, to work with N

-te[N.V]:%^te                VerbSuffixV;   ! to go to N, to catch N

-tugh[N.V]:%^tugh            VerbSuffixIV;   ! to eat N, to use N

!======================================================
LEXICON NounSuffixVII
!  noun-elaborating [NN] and verbalizing [NV] suffixes
!  when suffixing to noun roots that have semi-final -e
!  that can be hopped
!======================================================

                                     NounInflVII;

-–ghllag[N.N]:%^%{.m.%}ghllag        NounSuffixII;   ! big N; lots of N
-–ghrugllag[N.N]:%^%{.m.%}ghrugllag  NounSuffixII;   ! big N, huge N
-–krag[N.N]:%^%{.m.%}krag            NounSuffixII;   ! fancy piece of N

-kagh[N.N]:%^kagh                    NounSuffixIII;  ! raw material for N
-–qragh[N.N]:%^%{.m.%}qragh          NounSuffixIII;  ! small N; thing like N

-–leg[N.N]:%^%{.m.%}leg              NounSuffixVIII; ! one having lots of N

-~%:(ng)u[N.V]:%^%{.sf.%}u           VerbSuffixI;    ! to be N

-ghhaleg[N.V]:%^%{.m.%}ghhaleg                   #; ! how V! (exclamation)

-mii[N.N]:%^mii                     NounSuffixI;    ! resident of N

-ngllagh[N.V]:%^%{.m.%}ngllagh      VerbSuffixIV;   ! to make N

-squq[N.N]:%^squ%{g%}h       NounSuffixIII;  ! little N, small N
-squghhaq[N.N]:%^squghhagh   NounSuffixIV;  ! little N, small N

-lgu[N.V]:%^%{.m.%}lgu              VerbSuffixI;    ! to have N

-liigh[N.V]:%^%{.m.%}liigh          VerbSuffixIV;   ! to prepare N, to cook N

-niigh[N.V]:%^niigh          VerbSuffixIV;   ! to hunt for N, to search for n, to ask for N, to work with N

-te[N.V]:%^te                VerbSuffixV;   ! to go to N, to catch N

-tugh[N.V]:%^tugh            VerbSuffixIV;   ! to eat N, to use N

!======================================================
LEXICON NounSuffixVIII
!  noun-elaborating [NN] and verbalizing [NV] suffixes
!  when suffixing to noun roots that have semi-final -e
!  that can be dropped but not hopped
!======================================================

                                     NounInflVIII;

-–ghllag[N.N]:%^%{.m.%}ghllag        NounSuffixII;   ! big N; lots of N
-–ghrugllag[N.N]:%^%{.m.%}ghrugllag  NounSuffixII;   ! big N, huge N
-–krag[N.N]:%^%{.m.%}krag            NounSuffixII;   ! fancy piece of N

-kagh[N.N]:%^kagh                    NounSuffixIII;  ! raw material for N
-–qragh[N.N]:%^%{.m.%}qragh          NounSuffixIII;  ! small N; thing like N

-–leg[N.N]:%^%{.m.%}leg              NounSuffixVIII; ! one having lots of N

-~%:(ng)u[N.V]:%^%{.sf.%}u           VerbSuffixI;    ! to be N

-ghhaleg[N.V]:%^%{.m.%}ghhaleg                   #; ! how V! (exclamation)

-mii[N.N]:%^mii                     NounSuffixI;    ! resident of N

-ngllagh[N.V]:%^%{.m.%}ngllagh      VerbSuffixIV;   ! to make N

-squq[N.N]:%^%{.m.%}squ%{g%}h       NounSuffixIII;  ! little N, small N
-squghhaq[N.N]:%^%{.m.%}squghhagh   NounSuffixIV;  ! little N, small N

-lgu[N.V]:%^%{.m.%}lgu              VerbSuffixI;    ! to have N

-liigh[N.V]:%^%{.m.%}liigh          VerbSuffixIV;   ! to prepare N, to cook N

-niigh[N.V]:%^niigh          VerbSuffixIV;   ! to hunt for N, to search for n, to ask for N, to work with N

-te[N.V]:%^te                VerbSuffixV;   ! to go to N, to catch N

-tugh[N.V]:%^tugh            VerbSuffixIV;   ! to eat N, to use N
!=====================================================
LEXICON NounSuffixV
!  noun-elaborating [NN] and verbalizing [NV] suffixes
!  when suffixing to noun roots that end in strong -gh
!=====================================================

                                     NounInflV;

-–ghllag[N.N]:%^%{.m.%}ghllag        NounSuffixII;   ! big N; lots of N
-–ghrugllag[N.N]:%^%{.m.%}ghrugllag  NounSuffixII;   ! big N, huge N
-–krag[N.N]:%^%{.m.%}krag            NounSuffixII;   ! fancy piece of N

-kagh[N.N]:%^kagh                    NounSuffixIII;  ! raw material for N
-–qragh[N.N]:%^%{.m.%}qragh          NounSuffixIII;  ! small N; thing like N

-–leg[N.N]:%^%{.m.%}leg              NounSuffixVIII; ! one having lots of N

-~%:(ng)u[N.V]:%^u                   VerbSuffixI;    ! to be N

-ghhaleg[N.V]:%^%{.m.%}ghhaleg                   #; ! how V! (exclamation)

-mii[N.N]:%^mii                     NounSuffixI;    ! resident of N

-ngllagh[N.V]:%^%{.m.%}ngllagh      VerbSuffixIV;   ! to make N

-squq[N.N]:%^%{.m.%}squ%{g%}h       NounSuffixIII;  ! little N, small N
-squghhaq[N.N]:%^%{.m.%}squghhagh   NounSuffixIV;  ! little N, small N

-lgu[N.V]:%^%{.m.%}lgu              VerbSuffixI;    ! to have N

-liigh[N.V]:%^%{.m.%}liigh          VerbSuffixIV;   ! to prepare N, to cook N

-niigh[N.V]:%^niigh          VerbSuffixIV;   ! to hunt for N, to search for n, to ask for N, to work with N

-te[N.V]:%^te                VerbSuffixV;   ! to go to N, to catch N

-tugh[N.V]:%^tugh            VerbSuffixIV;   ! to eat N, to use N
!=====================================================
LEXICON NounSuffixVI
!  noun-elaborating [NN] and verbalizing [NV] suffixes
!  when suffixing to noun roots that end in -te
!=====================================================

                              NounInflVI;

-–ghllag[N.N]:%^ghllag        NounSuffixII;   ! big N; lots of N
-–ghrugllag[N.N]:%^ghrugllag  NounSuffixII;   ! big N, huge N
-–krag[N.N]:%^krag            NounSuffixII;   ! fancy piece of N

-kagh[N.N]:%^kagh             NounSuffixIII;  ! raw material for N
-–qragh[N.N]:%^qragh          NounSuffixIII;  ! small N; thing like N

-–leg[N.N]:%^leg              NounSuffixVIII; ! one having lots of N

-~%:(ng)u[N.V]:%^%{.f.%}ngu   VerbSuffixI;    ! to be N

-ghhaleg[N.V]:%^ghhaleg                   #; ! how V! (exclamation)

-mii[N.N]:%^mii              NounSuffixI;    ! resident of N

-ngllagh[N.V]:%^ngllagh      VerbSuffixIV;   ! to make N

-squq[N.N]:%^squ%{g%}h       NounSuffixIII;  ! little N, small N
-squghhaq[N.N]:%^squghhagh   NounSuffixIV;  ! little N, small N

-lgu[N.V]:%^lgu              VerbSuffixI;    ! to have N

-liigh[N.V]:%^liigh          VerbSuffixIV;   ! to prepare N, to cook N

-niigh[N.V]:%^niigh          VerbSuffixIV;   ! to hunt for N, to search for n, to ask for N, to work with N

-te[N.V]:%^te                VerbSuffixV;   ! to go to N, to catch N

-tugh[N.V]:%^tugh            VerbSuffixIV;   ! to eat N, to use N
!=====================================================
LEXICON NounSuffixIII
!  noun-elaborating [NN] and verbalizing [NV] suffixes
!  when suffixing to noun roots that end in weak -gh 
!=====================================================

                                     NounInflIII;

-–ghllag[N.N]:%^%{.m.%}ghllag        NounSuffixII;   ! big N; lots of N
-–ghrugllag[N.N]:%^%{.m.%}ghrugllag  NounSuffixII;   ! big N, huge N
-–krag[N.N]:%^%{.m.%}krag            NounSuffixII;   ! fancy piece of N

-kagh[N.N]:%^kagh                    NounSuffixIII;  ! raw material for N
-–qragh[N.N]:%^%{.m.%}qragh          NounSuffixIII;  ! small N; thing like N 

-–leg[N.N]:%^%{.m.%}leg              NounSuffixVIII; ! one having lots of N

-~%:(ng)u[N.V]:%^%{.c.%}u            VerbSuffixI;    ! to be N

-ghhaleg[N.V]:%^%{.m.%}ghhaleg                   #; ! how V! (exclamation)

-mii[N.N]:%^mii                     NounSuffixI;    ! resident of N

-ngllagh[N.V]:%^%{.m.%}ngllagh      VerbSuffixIV;   ! to make N

-squq[N.N]:%^%{.m.%}squ%{g%}h       NounSuffixIII;  ! little N, small N
-squghhaq[N.N]:%^%{.m.%}squghhagh   NounSuffixIV;  ! little N, small N

-lgu[N.V]:%^%{.m.%}lgu              VerbSuffixI;    ! to have N

-liigh[N.V]:%^%{.m.%}liigh          VerbSuffixIV;   ! to prepare N, to cook N

-niigh[N.V]:%^niigh          VerbSuffixIV;   ! to hunt for N, to search for n, to ask for N, to work with N

-te[N.V]:%^te                VerbSuffixV;   ! to go to N, to catch N

-tugh[N.V]:%^tugh            VerbSuffixIV;   ! to eat N, to use N
!======================================================
LEXICON VerbSuffixI
!  verb-elaborating [VV] and nominalizing [VN] suffixes
!  when suffixing to verb roots that end in -a, -i, -u
!======================================================

                           VerbInflI;

-@~sf–(g)kau:%^%{G%}kau    VerbSuffixI;   ! to have V-ed or been V-ed 
@~fni:%^ni                 VerbSuffixI;   ! to say that one V-s (compound-verbal postbase)
 
-~(g)aqe[V.V]:%^%{G%}aqe   VerbSuffixII;  ! to be V-ing; to regularly or repeatedly V
-@lleqe[V.V]:%^lleqe       VerbSuffixII;  ! to V in the future; will V
-@~fnaqe[V.V]:%^naqe       VerbSuffixII;  ! to be going to V, to be about to V
+(te)ste:%^ste             VerbSuffixII;  ! to have, make, or let one V (compound-verbal postbase)

-@~fyug[V.V]:%^yug         VerbSuffixIII; ! to want to V

-@~sf–(g)kagh:%^%{G%}kagh  NounSuffixIII; ! one that has V-ed or been V-ed

-ghhaleg[V.V]:%^ghhaleg           #; ! how V! (exclamation)

-nghite[V.V]:%^nghite  VerbSuffixV;  ! to not V (past-time implication for action verbs and present-time implication for descriptive verbs)

-igate[V.V]:%^ngigate  VerbSuffixV;  ! to not V (present-time implication for action verbs)

-fte[V.V]:%^fte        VerbSuffixV;  ! to evidently V or have V-ed


!======================================================
LEXICON VerbSuffixII
!  verb-elaborating [VV] and nominalizing [VN] suffixes
!  when suffixing to verb roots that have final -e
!======================================================

                            VerbInflII;

-@~sf–(g)kau:%^kau          VerbSuffixI;   ! to have V-ed or been V-ed 
@~fni:%^%{.f.%}ni           VerbSuffixI;   ! to say that one V-s (compound-verbal postbase)

-~(g)aqe[V.V]:%^%{.f.%}aqe  VerbSuffixII;  ! to be V-ing; to regularly or repeatedly V
-@lleqe[V.V]:%^lleqe        VerbSuffixII;  ! to V in the future; will V
-@~fnaqe[V.V]:%^{.f.%}naqe  VerbSuffixII;  ! to be going to V, to be about to V
+(te)ste:%^ste              VerbSuffixII;  ! to have, make, or let one V (compound-verbal postbase)

-@~fyug[V.V]:%^%{.f.%}yug   VerbSuffixIII; ! to want to V

-@~sf–(g)kagh:%^kagh        NounSuffixIII; ! one that has V-ed or been V-ed

-ghhaleg[V.V]:%^ghhaleg              #; ! how V! (exclamation)

-nghite[V.V]:%^nghite     VerbSuffixV;  ! to not V (past-time implication for action verbs and present-time implication for descriptive verbs)

-igate[V.V]:%^%{.f.%}ngigate  VerbSuffixV;  ! to not V (present-time implication for action verbs)

-fte[V.V]:%^fte        VerbSuffixV;  ! to evidently V or have V-ed!============================================================
LEXICON VerbSuffixIV
!  verb-elaborating [VV] and nominalizing [VN] suffixes
!  when suffixing to verb roots that end in -agh, -igh, -ugh 
!  or -egh where e cannot be dropped
!============================================================

                             VerbInflIV;

-@~sf–(g)kau:%^%{.m.%}kau    VerbSuffixI;   ! to have V-ed or been V-ed 
@~fni:%^ni                   VerbSuffixI;   ! to say that one V-s (compound-verbal postbase)

-~(g)aqe[V.V]:%^aqe          VerbSuffixII;  ! to be V-ing; to regularly or repeatedly V
-@lleqe[V.V]:%^lleqe         VerbSuffixII;  ! to V in the future; will V
-@~fnaqe[V.V]:%^naqe         VerbSuffixII;  ! to be going to V, to be about to V
+(te)ste:%^teste             VerbSuffixII;  ! to have, make, or let one V (compound-verbal postbase)

-@~fyug[V.V]:%^yug           VerbSuffixIII; ! to want to V

-@~sf–(g)kagh:%^%{.m.%}kagh  NounSuffixIII; ! one that has V-ed or been V-ed

-ghhaleg[V.V]:%^%{.m.%}ghhaleg           #; ! how V! (exclamation)

-nghite[V.V]:%^%{.m.%}nghite  VerbSuffixV;  ! to not V (past-time implication for action verbs and present-time implication for descriptive verbs)

-igate[V.V]:%^ngigate  VerbSuffixV;  ! to not V (present-time implication for action verbs)

-fte[V.V]:%^petefte        VerbSuffixV;  ! to evidently V or have V-ed

-fte[V.V]:%^pete       VerbSuffixV;  ! to evidently V or have V-ed (variation of -fte[V.V]:%^petefte)
!========================================================
LEXICON VerbSuffixIII
!  verb-elaborating [VV] and nominalizing [VN] suffixes
!  when suffixing to verb roots that end in -g, -w, -ghw
!========================================================

                             VerbInflIII;

-@~sf–(g)kau:%^%{.m.%}kau    VerbSuffixI;   ! to have V-ed or been V-ed 
@~fni:%^ni                   VerbSuffixI;   ! to say that one V-s (compound-verbal postbase)

-~(g)aqe[V.V]:%^aqe          VerbSuffixII;  ! to be V-ing; to regularly or repeatedly V
-@lleqe[V.V]:%^lleqe         VerbSuffixII;  ! to V in the future; will V
-@~fnaqe[V.V]:%^naqe         VerbSuffixII;  ! to be going to V, to be about to V
+(te)ste:%^teste             VerbSuffixII;  ! to have, make, or let one V (compound-verbal postbase)

-@~fyug[V.V]:%^yug           VerbSuffixIII; ! to want to V

-@~sf–(g)kagh:%^%{.m.%}kagh  NounSuffixIII; ! one that has V-ed or been V-ed

-ghhaleg[V.V]:%^%{.m.%}ghhaleg    #; ! how V! (exclamation)

-nghite[V.V]:%^%{.m.%}nghite  VerbSuffixV;  ! to not V (past-time implication for action verbs and present-time implication for descriptive verbs)

-igate[V.V]:%^ngigate  VerbSuffixV;  ! to not V (present-time implication for action verbs)

-fte[V.V]:%^petefte        VerbSuffixV;  ! to evidently V or have V-ed

-fte[V.V]:%^pete       VerbSuffixV;  ! to evidently V or have V-ed (variation of -fte[V.V]:%^petefte)

!======================================================
LEXICON VerbSuffixVI
!  verb-elaborating [VV] and nominalizing [VN] suffixes
!  when suffixing to verb roots that have semi-final -e
!  that can be hopped
!======================================================

                              VerbInflVI;

-@~sf–(g)kau:%^%{.sf.%}kau    VerbSuffixI;   ! to have V-ed or been V-ed 
@~fni:%^ni                    VerbSuffixI;   ! to say that one V-s (compound-verbal postbase)

-~(g)aqe[V.V]:%^%{.sf.%}aqe   VerbSuffixII;  ! to be V-ing; to regularly or repeatedly V
-@lleqe[V.V]:%^lleqe          VerbSuffixII;  ! to V in the future; will V
-@~fnaqe[V.V]:%^naqe          VerbSuffixII;  ! to be going to V, to be about to V
+(te)ste:%^teste              VerbSuffixII;  ! to have, make, or let one V (compound-verbal postbase)

-@~fyug[V.V]:%^yug            VerbSuffixIII; ! to want to V

-@~sf–(g)kagh:%^%{.sf.%}kagh  NounSuffixIII; ! one that has V-ed or been V-ed

-ghhaleg[V.V]:%^%{.m.%}ghhaleg    #; ! how V! (exclamation)

-nghite[V.V]:%^%{.m.%}nghite  VerbSuffixV;  ! to not V (past-time implication for action verbs and present-time implication for descriptive verbs)

-igate[V.V]:%^%{.sf.%}ngigate  VerbSuffixV;  ! to not V (present-time implication for action verbs)

-fte[V.V]:%^fte        VerbSuffixV;  ! to evidently V or have V-ed

!======================================================
LEXICON VerbSuffixVII
!  verb-elaborating [VV] and nominalizing [VN] suffixes
!  when suffixing to verb roots that have semi-final -e
!  that can be dropped but not hopped
!======================================================

                              VerbInflVII;

-@~sf–(g)kau:%^%{.sf.%}kau    VerbSuffixI;   ! to have V-ed or been V-ed 
@~fni:%^ni                    VerbSuffixI;   ! to say that one V-s (compound-verbal postbase)

-~(g)aqe[V.V]:%^%{.sf.%}aqe   VerbSuffixII;  ! to be V-ing; to regularly or repeatedly V
-@lleqe[V.V]:%^lleqe          VerbSuffixII;  ! to V in the future; will V
-@~fnaqe[V.V]:%^naqe          VerbSuffixII;  ! to be going to V, to be about to V
+(te)ste:%^teste              VerbSuffixII;  ! to have, make, or let one V (compound-verbal postbase)

-@~fyug[V.V]:%^yug            VerbSuffixIII; ! to want to V

-@~sf–(g)kagh:%^%{.sf.%}kagh  NounSuffixIII; ! one that has V-ed or been V-ed

-ghhaleg[V.V]:%^%{.m.%}ghhaleg    #; ! how V! (exclamation)

-nghite[V.V]:%^%{.m.%}nghite  VerbSuffixV;  ! to not V (past-time implication for action verbs and present-time implication for descriptive verbs)

-igate[V.V]:%^%{.sf.%}ngigate  VerbSuffixV;  ! to not V (present-time implication for action verbs)

-fte[V.V]:%^petefte        VerbSuffixV;  ! to evidently V or have V-ed

-fte[V.V]:%^pete       VerbSuffixV;  ! to evidently V or have V-ed (variation of -fte[V.V]:%^petefte)

!======================================================
LEXICON VerbSuffixV
!  verb-elaborating [VV] and nominalizing [VN] suffixes
!  when suffixing to verb roots that end in -te
!======================================================

                              VerbInflV;

-@~sf–(g)kau:%^%{.at.%}kau    VerbSuffixI;   ! to have V-ed or been V-ed 
@~fni:%^%{.at.%}ni            VerbSuffixI;   ! to say that one V-s (compound-verbal postbase)

-~(g)aqe[V.V]:%^%{.f.%}aqe    VerbSuffixII;  ! to be V-ing; to regularly or repeatedly V
-@lleqe[V.V]:%^%{.at.%}lleqe  VerbSuffixII;  ! to V in the future; will V
-@~fnaqe[V.V]:%^%{.at.%}naqe  VerbSuffixII;  ! to be going to V, to be about to V
+(te)ste:%^ste                VerbSuffixII;  ! to have, make, or let one V (compound-verbal postbase)

-@~fyug[V.V]:%^%{.at.%}yug    VerbSuffixIII; ! to want to V

-@~sf–(g)kagh:%^%{.at.%}kagh  NounSuffixIII; ! one that has V-ed or been V-ed

-ghhaleg[V.V]:%^ghhaleg    #; ! how V! (exclamation)

-nghite[V.V]:%^%{.at.%}neghite  VerbSuffixV;  ! to not V (past-time implication for action verbs and present-time implication for descriptive verbs)

-igate[V.V]:%^%{.f.%}%{.at.%}ngigate  VerbSuffixV;  ! to not V (present-time implication for action verbs)

-fte[V.V]:%^fte        VerbSuffixV;  ! to evidently V or have V-ed
!=======================================================
LEXICON NounInflI
!  for noun roots that end in -a, -i, -u, -aa, -ii-, -uu
!=======================================================

!---------------------------|
!        ABSOLUTIVE         |
!---------------------------|-----------------------------|------------------------------|
[Abs][Sg]:%^               #; [Abs][Pl]:%^t              #; [Abs][Du]:%^k               #;
!---------------------------|-----------------------------|------------------------------|
[Abs][Sg][1SgPoss]:%^ka    #; [Abs][Pl][1SgPoss]:%^nka   #; [Abs][Du][1SgPoss]:%^gka    #;
[Abs][Sg][1PlPoss]:%^vut   #; [Abs][Pl][1PlPoss]:%^put   #; [Abs][Du][1PlPoss]:%^gput   #;
[Abs][Sg][1DuPoss]:%^vung  #; [Abs][Pl][1DuPoss]:%^pung  #; [Abs][Du][1DuPoss]:%^gpung  #;
!---------------------------|-----------------------------|------------------------------|
[Abs][Sg][2SgPoss]:%^n     #; [Abs][Pl][2SgPoss]:%^ten   #; [Abs][Du][2SgPoss]:%^gken   #;
[Abs][Sg][2PlPoss]:%^zi    #; [Abs][Pl][2PlPoss]:%^si    #; [Abs][Du][2PlPoss]:%^gsi    #;
[Abs][Sg][2DuPoss]:%^yek   #; [Abs][Pl][2DuPoss]:%^ten   #; [Abs][Du][2DuPoss]:%^gtek   #;
!---------------------------|-----------------------------|------------------------------|
[Abs][Sg][3SgPoss]:%^nga   #; [Abs][Pl][3SgPoss]:%^ngi   #; [Abs][Du][3SgPoss]:%^kek    #;
[Abs][Sg][3PlPoss]:%^ngat  #; [Abs][Pl][3PlPoss]:%^ngit  #; [Abs][Du][3PlPoss]:%^gket   #;
[Abs][Sg][3DuPoss]:%^ngak  #; [Abs][Pl][3DuPoss]:%^ngik  #; [Abs][Du][3DuPoss]:%^gkek   #;
!---------------------------|-----------------------------|------------------------------|
[Abs][Sg][4SgPoss]:%^ni    #; [Abs][Pl][4SgPoss]:%^ni    #; [Abs][Du][4SgPoss]:%^gni    #;
[Abs][Sg][4PlPoss]:%^yeng  #; [Abs][Pl][4PlPoss]:%^teng  #; [Abs][Du][4PlPoss]:%^gteng  #;
[Abs][Sg][4DuPoss]:%^yek   #; [Abs][Pl][4DuPoss]:%^tek   #; [Abs][Du][4DuPoss]:%^gtek   #;
!---------------------------|-----------------------------|------------------------------|

!----------------------------|
!     ERGATIVE (relative)    |
!----------------------------|------------------------------|-------------------------------|
[Erg][Sg]:%^m               #; [Erg][Pl]:%^t               #; [Erg][Du]:%^k                #;
!----------------------------|------------------------------|-------------------------------|
[Erg][Sg][1SgPoss]:%^ma     #; [Erg][Pl][1SgPoss]:%^ma     #; [Erg][Du][1SgPoss]:%^gma     #;
[Erg][Sg][1PlPoss]:%^mta    #; [Erg][Pl][1PlPoss]:%^mta    #; [Erg][Du][1PlPoss]:%^gemta   #;
[Erg][Sg][1DuPoss]:%^mtung  #; [Erg][Pl][1DuPoss]:%^mtung  #; [Erg][Du][1DuPoss]:%^gemtung #;
!----------------------------|------------------------------|-------------------------------|
[Erg][Sg][2SgPoss]:%^gpek   #; [Erg][Pl][2SgPoss]:%^gpek   #; [Erg][Du][2SgPoss]:%^gpek    #;
[Erg][Sg][2PlPoss]:%^gpesi  #; [Erg][Pl][2PlPoss]:%^gpesi  #; [Erg][Du][2PlPoss]:%^gpesi   #;
[Erg][Sg][2DuPoss]:%^gpetek #; [Erg][Pl][2DuPoss]:%^gpetek #; [Erg][Du][2DuPoss]:%^gpetek  #;
!----------------------------|------------------------------|-------------------------------|
[Erg][Sg][3SgPoss]:%^ngan   #; [Erg][Pl][3SgPoss]:%^ngan   #; [Erg][Du][3SgPoss]:%^gkenka  #;
[Erg][Sg][3PlPoss]:%^ngita  #; [Erg][Pl][3PlPoss]:%^ngita  #; [Erg][Du][3PlPoss]:%^gkenka  #;
[Erg][Sg][3DuPoss]:%^ngita  #; [Erg][Pl][3DuPoss]:%^ngita  #; [Erg][Du][3DuPoss]:%^gkenka  #;
!----------------------------|------------------------------|-------------------------------|
[Erg][Sg][4SgPoss]:%^mi     #; [Erg][Pl][4SgPoss]:%^mi     #; [Erg][Du][4SgPoss]:%^gmi     #;
[Erg][Sg][4PlPoss]:%^meng   #; [Erg][Pl][4PlPoss]:%^meng   #; [Erg][Du][4PlPoss]:%^gmeng   #;
[Erg][Sg][4DuPoss]:%^meng   #; [Erg][Pl][4DuPoss]:%^meng   #; [Erg][Du][4DuPoss]:%^gmeng   #;
!----------------------------|------------------------------|-------------------------------|


!----------------------------------------------|
!               ABLATIVE MODALIS               |
!----------------------------------------------|------------------------------------------------|----------------------------------------------|
[Abl.Mod][Sg]:%^meng                          #; [Abl.Mod][Pl]:%^neng                          #; [Abl.Mod][Du]:%^gneng                       #;
!----------------------------------------------|------------------------------------------------|----------------------------------------------|
[Abl.Mod][Sg][1SgPoss]:%^mneng                #; [Abl.Mod][Pl][1SgPoss]:%^mneng                #; [Abl.Mod][Du][1SgPoss]:%^gemneng            #;
[Abl.Mod][Sg][1PlPoss]:%^mnneng               #; [Abl.Mod][Pl][1PlPoss]:%^mnneng               #; [Abl.Mod][Du][1PlPoss]:%^gemnneng           #;
[Abl.Mod][Sg][1DuPoss]:%^mtegneng             #; [Abl.Mod][Pl][1DuPoss]:%^mtegneng             #; [Abl.Mod][Du][1DuPoss]:%^gemtegneng         #;
!----------------------------------------------|------------------------------------------------|----------------------------------------------|
[Abl.Mod][Sg][2SgPoss]:%^gpeneng              #; [Abl.Mod][Pl][2SgPoss]:%^gpeneng              #; [Abl.Mod][Du][2SgPoss]:%^gpeneng            #;
[Abl.Mod][Sg][2SgPoss]:%^gpegneng             #; [Abl.Mod][Pl][2SgPoss]:%^gpegneng             #; [Abl.Mod][Du][2SgPoss]:%^gpegneng           #;
[Abl.Mod][Sg][2PlPoss]:%^gpesineng            #; [Abl.Mod][Pl][2PlPoss]:%^gpesineng            #; [Abl.Mod][Du][2PlPoss]:%^gpesineng          #;
[Abl.Mod][Sg][2DuPoss]:%^gpetegneng           #; [Abl.Mod][Pl][2DuPoss]:%^gpetegneng           #; [Abl.Mod][Du][2DuPoss]:%^gpetegneng         #;
!----------------------------------------------|------------------------------------------------|----------------------------------------------|
[Abl.Mod][Sg][3SgPoss]:%^nganeng              #; [Abl.Mod][Pl][3SgPoss]:%^nganeng              #; [Abl.Mod][Du][3SgPoss]:%^gkeneng            #;
[Abl.Mod][Sg][3PlPoss]:%^ngitneng             #; [Abl.Mod][Pl][3PlPoss]:%^ngitneng             #; [Abl.Mod][Du][3PlPoss]:%^ngitneng           #;
[Abl.Mod][Sg][3DuPoss]:%^gkeneng              #; [Abl.Mod][Pl][3DuPoss]:%^ngitneng             #; [Abl.Mod][Du][3DuPoss]:%^ngitneng           #;
!----------------------------------------------|------------------------------------------------|----------------------------------------------|
[Abl.Mod][Sg][4SgPoss]:%^mineng               #; [Abl.Mod][Pl][4SgPoss]:%^mineng               #; [Abl.Mod][Du][4SgPoss]:%^gmineng            #;
[Abl.Mod][Sg][4PlPoss]:%^meggneng             #; [Abl.Mod][Pl][4PlPoss]:%^meggneng             #; [Abl.Mod][Du][4PlPoss]:%^gmeggneng          #;
[Abl.Mod][Sg][4DuPoss]:%^megteneng            #; [Abl.Mod][Pl][4DuPoss]:%^megteneng            #; [Abl.Mod][Du][4DuPoss]:%^gmegteneng         #;
!----------------------------------------------|------------------------------------------------|----------------------------------------------|

!----------------------------------------|
!           LOCATIVE (localis)           |
!----------------------------------------|------------------------------------------|----------------------------------------|
[Loc][Sg]:%^mi                          #; [Loc][Pl]:%^ni                          #; [Loc][Du]:%^gni                       #;
!----------------------------------------|------------------------------------------|----------------------------------------|
[Loc][Sg][1SgPoss]:%^mni                #; [Loc][Pl][1SgPoss]:%^mni                #; [Loc][Du][1SgPoss]:%^gemni            #;
[Loc][Sg][1PlPoss]:%^mnni               #; [Loc][Pl][1PlPoss]:%^mnni               #; [Loc][Du][1PlPoss]:%^gemnni           #;
[Loc][Sg][1DuPoss]:%^mtegni             #; [Loc][Pl][1DuPoss]:%^mtegni             #; [Loc][Du][1DuPoss]:%^gemtegni         #;
!----------------------------------------|------------------------------------------|----------------------------------------|
[Loc][Sg][2SgPoss]:%^gpeni              #; [Loc][Pl][2SgPoss]:%^gpeni              #; [Loc][Du][2SgPoss]:%^gpeni            #;
[Loc][Sg][2SgPoss]:%^gpegni             #; [Loc][Pl][2SgPoss]:%^gpegni             #; [Loc][Du][2SgPoss]:%^gpegni           #;
[Loc][Sg][2PlPoss]:%^gpesini            #; [Loc][Pl][2PlPoss]:%^gpesini            #; [Loc][Du][2PlPoss]:%^gpesini          #;
[Loc][Sg][2DuPoss]:%^gpetegni           #; [Loc][Pl][2DuPoss]:%^gpetegni           #; [Loc][Du][2DuPoss]:%^gpetegni         #;
!----------------------------------------|------------------------------------------|----------------------------------------|
[Loc][Sg][3SgPoss]:%^ngani              #; [Loc][Pl][3SgPoss]:%^ngani              #; [Loc][Du][3SgPoss]:%^gkeni            #;
[Loc][Sg][3PlPoss]:%^ngitni             #; [Loc][Pl][3PlPoss]:%^ngitni             #; [Loc][Du][3PlPoss]:%^ngitni           #;
[Loc][Sg][3DuPoss]:%^gkeni              #; [Loc][Pl][3DuPoss]:%^ngitni             #; [Loc][Du][3DuPoss]:%^ngitni           #;
!----------------------------------------|------------------------------------------|----------------------------------------|
[Loc][Sg][4SgPoss]:%^mini               #; [Loc][Pl][4SgPoss]:%^mini               #; [Loc][Du][4SgPoss]:%^gmini            #;
[Loc][Sg][4PlPoss]:%^meggni             #; [Loc][Pl][4PlPoss]:%^meggni             #; [Loc][Du][4PlPoss]:%^gmeggni          #;
[Loc][Sg][4DuPoss]:%^megteni            #; [Loc][Pl][4DuPoss]:%^megteni            #; [Loc][Du][4DuPoss]:%^gmegteni         #;
!----------------------------------------|------------------------------------------|----------------------------------------|

!----------------------------------------|
!         ALLATIVE (terminalis)          |
!----------------------------------------|------------------------------------------|----------------------------------------|
[All][Sg]:%^mun                         #; [All][Pl]:%^nun                         #; [All][Du]:%^gnun                      #;
!----------------------------------------|------------------------------------------|----------------------------------------|
[All][Sg][1SgPoss]:%^mnun               #; [All][Pl][1SgPoss]:%^mnun               #; [All][Du][1SgPoss]:%^gemnun           #;
[All][Sg][1PlPoss]:%^mnnun              #; [All][Pl][1PlPoss]:%^mnnun              #; [All][Du][1PlPoss]:%^gemnnun          #;
[All][Sg][1DuPoss]:%^mtegnun            #; [All][Pl][1DuPoss]:%^mtegnun            #; [All][Du][1DuPoss]:%^gemtegnun        #;
!----------------------------------------|------------------------------------------|----------------------------------------|
[All][Sg][2SgPoss]:%^gpenun             #; [All][Pl][2SgPoss]:%^gpenun             #; [All][Du][2SgPoss]:%^gpenun           #;
[All][Sg][2SgPoss]:%^gpegnun            #; [All][Pl][2SgPoss]:%^gpegnun            #; [All][Du][2SgPoss]:%^gpegnun          #;
[All][Sg][2PlPoss]:%^gpesinun           #; [All][Pl][2PlPoss]:%^gpesinun           #; [All][Du][2PlPoss]:%^gpesinun         #;
[All][Sg][2DuPoss]:%^gpetegnun          #; [All][Pl][2DuPoss]:%^gpetegnun          #; [All][Du][2DuPoss]:%^gpetegnun        #;
!----------------------------------------|------------------------------------------|----------------------------------------|
[All][Sg][3SgPoss]:%^nganun             #; [All][Pl][3SgPoss]:%^nganun             #; [All][Du][3SgPoss]:%^gkenun           #;
[All][Sg][3PlPoss]:%^ngitnun            #; [All][Pl][3PlPoss]:%^ngitnun            #; [All][Du][3PlPoss]:%^ngitnun          #;
[All][Sg][3DuPoss]:%^gkenun             #; [All][Pl][3DuPoss]:%^ngitnun            #; [All][Du][3DuPoss]:%^ngitnun          #;
!----------------------------------------|------------------------------------------|----------------------------------------|
[All][Sg][4SgPoss]:%^munnun             #; [All][Pl][4SgPoss]:%^munnun             #; [All][Du][4SgPoss]:%^gmunnun          #;
[All][Sg][4PlPoss]:%^meggnun            #; [All][Pl][4PlPoss]:%^meggnun            #; [All][Du][4PlPoss]:%^gmeggnun         #;
[All][Sg][4DuPoss]:%^megtenun           #; [All][Pl][4DuPoss]:%^megtenun           #; [All][Du][4DuPoss]:%^gmegtenun        #;
!----------------------------------------|------------------------------------------|----------------------------------------|

!---------------------------|
!    PERLATIVE (vialis)     |
!----------------------------------------|------------------------------------------|----------------------------------------|
[Per][Sg]:%^kun           #; [Per][Pl]:%^tgun      #; [Per][Du]:%^gnegun  #;
!----------------------------------------|------------------------------------------|----------------------------------------|
[Per][Sg][1SgPoss]:%^mkun        #; [Per][Pl][1SgPoss]:%^mkun        #; [Per][Du][1SgPoss]:%^gemkun          #;
[Per][Sg][1PlPoss]:%^mteggun     #; [Per][Pl][1PlPoss]:%^mteggun     #; [Per][Du][1PlPoss]:%^gemteggun       #;
[Per][Sg][1DuPoss]:%^mtegnegun   #; [Per][Pl][1DuPoss]:%^mtegnegun   #; [Per][Du][1DuPoss]:%^gemtegnegun     #;
!----------------------------------------|------------------------------------------|----------------------------------------|
[Per][Sg][2SgPoss]:%^gpegun      #; [Per][Pl][2SgPoss]:%^gpegun      #; [Per][Du][2SgPoss]:%^gpegun          #;
[Per][Sg][2PlPoss]:%^gpesigun    #; [Per][Pl][2PlPoss]:%^gpesigun    #; [Per][Du][2PlPoss]:%^gpesigun        #;
[Per][Sg][2DuPoss]:%^gpetegnegun #; [Per][Pl][2DuPoss]:%^gpetegnegun #; [Per][Du][2DuPoss]:%^gpetegnegun     #;
!----------------------------------------|------------------------------------------|----------------------------------------|
[Per][Sg][3SgPoss]:%^ngakun     #; [Per][Sg][3SgPoss]:%^ngakun     #; [Per][Du][3SgPoss]:%^gkenkun          #;
[Per][Sg][3PlPoss]:%^ngitgun    #; [Per][Sg][3PlPoss]:%^ngitgun    #; [Per][Du][3PlPoss]:%^ngitgun          #;
[Per][Sg][3DuPoss]:%^gkenkun   #; [Per][Pl][3DuPoss]:%^ngakun     #; [Per][Du][3PlPoss]:%^ngitgun          #;
!----------------------------------------|------------------------------------------|----------------------------------------|
[Per][Sg][4SgPoss]:%^mikun     #; [Per][Pl][4SgPoss]:%^mikun     #; [Per][Du][4SgPoss]:%^gmikun         #;
[Per][Sg][4PlPoss]:%^megteggun #; [Per][Pl][4PlPoss]:%^megteggun #;  [Per][Du][4PlPoss]:%^gmegteggun     #;
[Per][Sg][4DuPoss]:%^megtegnegun #; [Per][Pl][4DuPoss]:%^megtegnegun #; [Per][Du][4DuPoss]:%^gmegtegnegun   #;
!----------------------------------------|------------------------------------------|----------------------------------------|

!---------------------------|
!    EQUATIVE (equalis)     |
!---------------------------|-----------------------------|------------------------------|
[Equ][Sg]:%^tun            #; [Equ][Pl]:%^stun           #; [Equ][Du]:%^gestun          #;
!----------------------------------------|------------------------------------------|----------------------------------------|
[Equ][Sg][1SgPoss]:%^mtun        #; [Equ][Pl][1SgPoss]:%^mtun        #; [Equ][Du][1SgPoss]:%^gemtun          #;
[Equ][Sg][1PlPoss]:%^mtestun     #; [Equ][Pl][1PlPoss]:%^mtestun     #; [Equ][Du][1PlPoss]:%^gemtestun       #;
[Equ][Sg][1DuPoss]:%^mtegestun   #; [Equ][Pl][1DuPoss]:%^mtegestun   #; [Equ][Du][1DuPoss]:%^gemtegestun     #;
!----------------------------------------|------------------------------------------|----------------------------------------|
[Equ][Sg][2SgPoss]:%^gpetun      #; [Equ][Pl][2SgPoss]:%^gpetun      #; [Equ][Du][2SgPoss]:%^gpetun          #;
[Equ][Sg][2PlPoss]:%^gpesistun    #; [Equ][Pl][2PlPoss]:%^gpesistun    #; [Equ][Du][2PlPoss]:%^gpesistun        #;
[Equ][Sg][2DuPoss]:%^gpetegetun #; [Equ][Pl][2DuPoss]:%^gpetegetun #; [Equ][Du][2DuPoss]:%^gpetegetun     #;
!----------------------------------------|------------------------------------------|----------------------------------------|
[Equ][Sg][3SgPoss]:%^ngatun     #; [Equ][Sg][3SgPoss]:%^ngatun     #; [Equ][Du][3SgPoss]:%^gketun          #;
[Equ][Sg][3PlPoss]:%^ngitun    #; [Equ][Sg][3PlPoss]:%^ngitun    #; [Equ][Du][3PlPoss]:%^ngitun          #;
[Equ][Sg][3DuPoss]:%^gketun   #; [Equ][Pl][3DuPoss]:%^ngitun     #; [Equ][Du][3PlPoss]:%^ngitun          #;
!----------------------------------------|------------------------------------------|----------------------------------------|
[Equ][Sg][4SgPoss]:%^mitun     #; [Equ][Pl][4SgPoss]:%^mitun     #; [Equ][Du][4SgPoss]:%^gmitun         #;
[Equ][Sg][4PlPoss]:%^megestun #; [Equ][Pl][4PlPoss]:%^megestun #;  [Equ][Du][4PlPoss]:%^gmegestun     #;
[Equ][Sg][4DuPoss]:%^megestun #; [Equ][Pl][4DuPoss]:%^megestun #; [Equ][Du][4DuPoss]:%^gmegestun   #;
!----------------------------------------|------------------------------------------|----------------------------------------|




!==================================================
LEXICON NounInflIX
!  for noun roots that end in -e that can be hopped
!==================================================

!----------------------------------|
!            ABSOLUTIVE            |
!----------------------------------|-------------------------------------|----------------------------------|
[Abs][Sg]:%^                      #; [Abs][Pl]:%^t                      #; [Abs][Du]:%^k                   #;
!----------------------------------|-------------------------------------|----------------------------------|
[Abs][Sg][1SgPoss]:%^%{.f.%}ka    #; [Abs][Pl][1SgPoss]:%^nka           #; [Abs][Du][1SgPoss]:%^gka        #;
[Abs][Sg][1PlPoss]:%^vut          #; [Abs][Pl][1PlPoss]:%^put           #; [Abs][Du][1PlPoss]:%^gput       #;
[Abs][Sg][1DuPoss]:%^vung         #; [Abs][Pl][1DuPoss]:%^pung          #; [Abs][Du][1DuPoss]:%^gpung      #;
!----------------------------------|-------------------------------------|----------------------------------|
[Abs][Sg][2SgPoss]:%^n            #; [Abs][Pl][2SgPoss]:%^ten           #; [Abs][Du][2SgPoss]:%^gken       #;
                                     [Abs][Pl][2SgPoss]:%^%{.f.%}ten    #;
[Abs][Sg][2PlPoss]:%^zi           #; [Abs][Pl][2PlPoss]:%^si            #; [Abs][Du][2PlPoss]:%^gsi        #;
[Abs][Sg][2DuPoss]:%^yek          #; [Abs][Pl][2DuPoss]:%^tek           #; [Abs][Du][2DuPoss]:%^gtek       #;
!----------------------------------|-------------------------------------|----------------------------------|
[Abs][Sg][3SgPoss]:%^%{.f.%}nga   #; [Abs][Pl][3SgPoss]:%^%{.f.%}ngi    #; [Abs][Du][3SgPoss]:%^%{.f.%}kek #;
[Abs][Sg][3PlPoss]:%^%{.f.%}ngat  #; [Abs][Pl][3PlPoss]:%^%{.f.%}ngit   #; [Abs][Du][3PlPoss]:%^gket       #;
[Abs][Sg][3DuPoss]:%^%{.f.%}ngak  #; [Abs][Pl][3DuPoss]:%^%{.f.%}ngik   #; [Abs][Du][3DuPoss]:%^gkek       #;
!----------------------------------|-------------------------------------|----------------------------------|
[Abs][Sg][4SgPoss]:%^ni           #; [Abs][Pl][4SgPoss]:%^ni            #; [Abs][Du][4SgPoss]:%^gni       #;
[Abs][Sg][4PlPoss]:%^yeng         #; [Abs][Pl][4PlPoss]:%^teng          #; [Abs][Du][4PlPoss]:%^gteng      #;
[Abs][Sg][4DuPoss]:%^yek          #; [Abs][Pl][4DuPoss]:%^tek           #; [Abs][Du][4DuPoss]:%^gtek       #;
!----------------------------------|-------------------------------------|----------------------------------|

!-----------------------------------|
!        ERGATIVE (relative)        |
!-----------------------------------|-------------------------------------|-------------------------------|
[Erg][Sg]:%^m                      #; [Erg][Pl]:%^t                      #; [Erg][Du]:%^k                #;
!-----------------------------------|-------------------------------------|-------------------------------|
[Erg][Sg][1SgPoss]:%^%{.f.%}ma     #; [Erg][Pl][1SgPoss]:%^%{.f.%}ma     #; [Erg][Du][1SgPoss]:%^gma     #;
[Erg][Sg][1PlPoss]:%^mta           #; [Erg][Pl][1PlPoss]:%^mta           #; [Erg][Du][1PlPoss]:%^gemta   #;
[Erg][Sg][1DuPoss]:%^mtung         #; [Erg][Pl][1DuPoss]:%^mtung         #; [Erg][Du][1DuPoss]:%^gemtung #;
!-----------------------------------|-------------------------------------|-------------------------------|
[Erg][Sg][2SgPoss]:%^gpek          #; [Erg][Pl][2SgPoss]:%^gpek          #; [Erg][Du][2SgPoss]:%^gpek    #;
[Erg][Sg][2PlPoss]:%^gpesi         #; [Erg][Pl][2PlPoss]:%^gpesi         #; [Erg][Du][2PlPoss]:%^gpesi   #;
[Erg][Sg][2DuPoss]:%^gpetek        #; [Erg][Pl][2DuPoss]:%^gpetek        #; [Erg][Du][2DuPoss]:%^gpetek  #;
!-----------------------------------|-------------------------------------|-------------------------------|
[Erg][Sg][3SgPoss]:%^%{.f.%}ngan   #; [Erg][Pl][3SgPoss]:%^%{.f.%}ngan   #; [Erg][Du][3SgPoss]:%^gkenka  #;
[Erg][Sg][3PlPoss]:%^%{.f.%}ngita  #; [Erg][Pl][3PlPoss]:%^%{.f.%}ngita  #; [Erg][Du][3PlPoss]:%^gkenka  #;
[Erg][Sg][3DuPoss]:%^%{.f.%}ngita  #; [Erg][Pl][3DuPoss]:%^%{.f.%}ngita  #; [Erg][Du][3DuPoss]:%^gkenka  #;
!-----------------------------------|-------------------------------------|-------------------------------|
[Erg][Sg][4SgPoss]:%^%{.f.%}mi     #; [Erg][Pl][4SgPoss]:%^%{.f.%}mi     #; [Erg][Du][4SgPoss]:%^gmi     #;
[Erg][Sg][4PlPoss]:%^%{.f.%}meng   #; [Erg][Pl][4PlPoss]:%^%{.f.%}meng   #; [Erg][Du][4PlPoss]:%^gmeng   #;
[Erg][Sg][4DuPoss]:%^%{.f.%}meng   #; [Erg][Pl][4DuPoss]:%^%{.f.%}meng   #; [Erg][Du][4DuPoss]:%^gmeng   #;
!-----------------------------------|-------------------------------------|-------------------------------|
!----------------------------------------------|
!               ABLATIVE MODALIS               |
!----------------------------------------------|------------------------------------------------|----------------------------------------------|
[Abl.Mod][Sg]:%^%{.f.%}meng                   #; [Abl.Mod][Pl]:%^neng                          #; [Abl.Mod][Du]:%^gneng                       #;
!----------------------------------------------|------------------------------------------------|----------------------------------------------|
[Abl.Mod][Sg][1SgPoss]:%^mneng                #; [Abl.Mod][Pl][1SgPoss]:%^mneng                #; [Abl.Mod][Du][1SgPoss]:%^gemneng            #;
[Abl.Mod][Sg][1PlPoss]:%^mnneng               #; [Abl.Mod][Pl][1PlPoss]:%^mnneng               #; [Abl.Mod][Du][1PlPoss]:%^gemnneng           #;
[Abl.Mod][Sg][1DuPoss]:%^mtegneng             #; [Abl.Mod][Pl][1DuPoss]:%^mtegneng             #; [Abl.Mod][Du][1DuPoss]:%^gemtegneng         #;
!----------------------------------------------|------------------------------------------------|----------------------------------------------|
[Abl.Mod][Sg][2SgPoss]:%^gpeneng              #; [Abl.Mod][Pl][2SgPoss]:%^gpeneng              #; [Abl.Mod][Du][2SgPoss]:%^gpeneng            #;
[Abl.Mod][Sg][2SgPoss]:%^gpegneng             #; [Abl.Mod][Pl][2SgPoss]:%^gpegneng             #; [Abl.Mod][Du][2SgPoss]:%^gpegneng           #;
[Abl.Mod][Sg][2PlPoss]:%^gpesineng            #; [Abl.Mod][Pl][2PlPoss]:%^gpesineng            #; [Abl.Mod][Du][2PlPoss]:%^gpesineng          #;
[Abl.Mod][Sg][2DuPoss]:%^gpetegneng           #; [Abl.Mod][Pl][2DuPoss]:%^gpetegneng           #; [Abl.Mod][Du][2DuPoss]:%^gpetegneng         #;
!----------------------------------------------|------------------------------------------------|----------------------------------------------|
[Abl.Mod][Sg][3SgPoss]:%^%{.f.%}nganeng       #; [Abl.Mod][Pl][3SgPoss]:%^%{.f.%}nganeng       #; [Abl.Mod][Du][3SgPoss]:%^gkeneng            #;
[Abl.Mod][Sg][3PlPoss]:%^%{.f.%}ngitneng      #; [Abl.Mod][Pl][3PlPoss]:%^%{.f.%}ngitneng      #; [Abl.Mod][Du][3PlPoss]:%^%{.f.%}ngitneng    #;
[Abl.Mod][Sg][3DuPoss]:%^gkeneng              #; [Abl.Mod][Pl][3DuPoss]:%^%{.f.%}ngitneng      #; [Abl.Mod][Du][3DuPoss]:%^%{.f.%}ngitneng    #;
!----------------------------------------------|------------------------------------------------|----------------------------------------------|
[Abl.Mod][Sg][4SgPoss]:%^%{.f.%}mineng        #; [Abl.Mod][Pl][4SgPoss]:%^%{.f.%}mineng        #; [Abl.Mod][Du][4SgPoss]:%^gmineng            #;
[Abl.Mod][Sg][4PlPoss]:%^%{.f.%}meggneng      #; [Abl.Mod][Pl][4PlPoss]:%^%{.f.%}meggneng      #; [Abl.Mod][Du][4PlPoss]:%^gmeggneng          #;
[Abl.Mod][Sg][4DuPoss]:%^%{.f.%}megteneng     #; [Abl.Mod][Pl][4DuPoss]:%^%{.f.%}megteneng     #; [Abl.Mod][Du][4DuPoss]:%^gmegteneng         #;
!----------------------------------------------|------------------------------------------------|----------------------------------------------|

!----------------------------------------------|
!              LOCATIVE (localis)              |
!----------------------------------------------|------------------------------------------------|----------------------------------------------|
[Loc][Sg]:%^%{.f.%}mi                         #; [Loc][Pl]:%^ni                                #; [Loc][Du]:%^gni                             #;
!----------------------------------------------|------------------------------------------------|----------------------------------------------|
[Loc][Sg][1SgPoss]:%^mni                      #; [Loc][Pl][1SgPoss]:%^mni                      #; [Loc][Du][1SgPoss]:%^gemni                  #;
[Loc][Sg][1PlPoss]:%^mnni                     #; [Loc][Pl][1PlPoss]:%^mnni                     #; [Loc][Du][1PlPoss]:%^gemnni                 #;
[Loc][Sg][1DuPoss]:%^mtegni                   #; [Loc][Pl][1DuPoss]:%^mtegni                   #; [Loc][Du][1DuPoss]:%^gemtegni               #;
!----------------------------------------------|------------------------------------------------|----------------------------------------------|
[Loc][Sg][2SgPoss]:%^gpeni                    #; [Loc][Pl][2SgPoss]:%^gpeni                    #; [Loc][Du][2SgPoss]:%^gpeni                  #;
[Loc][Sg][2SgPoss]:%^gpegni                   #; [Loc][Pl][2SgPoss]:%^gpegni                   #; [Loc][Du][2SgPoss]:%^gpegni                 #;
[Loc][Sg][2PlPoss]:%^gpesini                  #; [Loc][Pl][2PlPoss]:%^gpesini                  #; [Loc][Du][2PlPoss]:%^gpesini                #;
[Loc][Sg][2DuPoss]:%^gpetegni                 #; [Loc][Pl][2DuPoss]:%^gpetegni                 #; [Loc][Du][2DuPoss]:%^gpetegni               #;
!----------------------------------------------|------------------------------------------------|----------------------------------------------|
[Loc][Sg][3SgPoss]:%^%{.f.%}ngani             #; [Loc][Pl][3SgPoss]:%^%{.f.%}ngani             #; [Loc][Du][3SgPoss]:%^gkeni                  #;
[Loc][Sg][3PlPoss]:%^%{.f.%}ngitni            #; [Loc][Pl][3PlPoss]:%^%{.f.%}ngitni            #; [Loc][Du][3PlPoss]:%^%{.f.%}ngitni          #;
[Loc][Sg][3DuPoss]:%^gkeni                    #; [Loc][Pl][3DuPoss]:%^%{.f.%}ngitni            #; [Loc][Du][3DuPoss]:%^%{.f.%}ngitni          #;
!----------------------------------------------|------------------------------------------------|----------------------------------------------|
[Loc][Sg][4SgPoss]:%^%{.f.%}mini              #; [Loc][Pl][4SgPoss]:%^%{.f.%}mini              #; [Loc][Du][4SgPoss]:%^gmini                  #;
[Loc][Sg][4PlPoss]:%^%{.f.%}meggni            #; [Loc][Pl][4PlPoss]:%^%{.f.%}meggni            #; [Loc][Du][4PlPoss]:%^gmeggni                #;
[Loc][Sg][4DuPoss]:%^%{.f.%}megteni           #; [Loc][Pl][4DuPoss]:%^%{.f.%}megteni           #; [Loc][Du][4DuPoss]:%^gmegteni               #;
!----------------------------------------------|------------------------------------------------|----------------------------------------------|

!----------------------------------------------|
!           ALLATIVE (terminalis)              |
!----------------------------------------------|------------------------------------------------|----------------------------------------------|
[All][Sg]:%^%{.f.%}mun                        #; [All][Pl]:%^nun                               #; [All][Du]:%^gnun                            #;
!----------------------------------------------|------------------------------------------------|----------------------------------------------|
[All][Sg][1SgPoss]:%^mnun                     #; [All][Pl][1SgPoss]:%^mnun                     #; [All][Du][1SgPoss]:%^gemnun                 #;
[All][Sg][1PlPoss]:%^mnnun                    #; [All][Pl][1PlPoss]:%^mnnun                    #; [All][Du][1PlPoss]:%^gemnnun                #;
[All][Sg][1DuPoss]:%^mtegnun                  #; [All][Pl][1DuPoss]:%^mtegnun                  #; [All][Du][1DuPoss]:%^gemtegnun              #;
!----------------------------------------------|------------------------------------------------|----------------------------------------------|
[All][Sg][2SgPoss]:%^gpenun                   #; [All][Pl][2SgPoss]:%^gpenun                   #; [All][Du][2SgPoss]:%^gpenun                 #;
[All][Sg][2SgPoss]:%^gpegnun                  #; [All][Pl][2SgPoss]:%^gpegnun                  #; [All][Du][2SgPoss]:%^gpegnun                #;
[All][Sg][2PlPoss]:%^gpesinun                 #; [All][Pl][2PlPoss]:%^gpesinun                 #; [All][Du][2PlPoss]:%^gpesinun               #;
[All][Sg][2DuPoss]:%^gpetegnun                #; [All][Pl][2DuPoss]:%^gpetegnun                #; [All][Du][2DuPoss]:%^gpetegnun              #;
!----------------------------------------------|------------------------------------------------|----------------------------------------------|
[All][Sg][3SgPoss]:%^%{.f.%}nganun            #; [All][Pl][3SgPoss]:%^%{.f.%}nganun            #; [All][Du][3SgPoss]:%^gkenun                 #;
[All][Sg][3PlPoss]:%^%{.f.%}ngitnun           #; [All][Pl][3PlPoss]:%^%{.f.%}ngitnun           #; [All][Du][3PlPoss]:%^%{.f.%}ngitnun         #;
[All][Sg][3DuPoss]:%^gkenun                   #; [All][Pl][3DuPoss]:%^%{.f.%}ngitnun           #; [All][Du][3DuPoss]:%^%{.f.%}ngitnun         #;
!----------------------------------------------|------------------------------------------------|----------------------------------------------|
[All][Sg][4SgPoss]:%^%{.f.%}munnun            #; [All][Pl][4SgPoss]:%^%{.f.%}munnun            #; [All][Du][4SgPoss]:%^gmunnun                #;
[All][Sg][4PlPoss]:%^%{.f.%}meggnun           #; [All][Pl][4PlPoss]:%^%{.f.%}meggnun           #; [All][Du][4PlPoss]:%^gmeggnun               #;
[All][Sg][4DuPoss]:%^%{.f.%}megtenun          #; [All][Pl][4DuPoss]:%^%{.f.%}megtenun          #; [All][Du][4DuPoss]:%^gmegtenun              #;
!----------------------------------------------|------------------------------------------------|----------------------------------------------|

!---------------------------|
!    PERLATIVE (vialis)     |
!----------------------------------------|------------------------------------------|----------------------------------------|
[Per][Sg]:%^%{.f.%}kun                  #; [Per][Pl]:%^tgun                        #; [Per][Du]:%^gnegun                    #;
!----------------------------------------|------------------------------------------|----------------------------------------|
[Per][Sg][1SgPoss]:%^mkun               #; [Per][Pl][1SgPoss]:%^mkun        #; [Per][Du][1SgPoss]:%^gemkun          #;
[Per][Sg][1PlPoss]:%^mteggun            #; [Per][Pl][1PlPoss]:%^mteggun     #; [Per][Du][1PlPoss]:%^gemteggun       #;
[Per][Sg][1DuPoss]:%^mtegnegun          #; [Per][Pl][1DuPoss]:%^mtegnegun   #; [Per][Du][1DuPoss]:%^gemtegnegun     #;
!----------------------------------------|------------------------------------------|----------------------------------------|
[Per][Sg][2SgPoss]:%^gpegun             #; [Per][Pl][2SgPoss]:%^gpegun      #; [Per][Du][2SgPoss]:%^gpegun          #;
[Per][Sg][2PlPoss]:%^gpesigun           #; [Per][Pl][2PlPoss]:%^gpesigun    #; [Per][Du][2PlPoss]:%^gpesigun        #;
[Per][Sg][2DuPoss]:%^gpetegnegun        #; [Per][Pl][2DuPoss]:%^gpetegnegun #; [Per][Du][2DuPoss]:%^gpetegnegun     #;
!----------------------------------------|------------------------------------------|----------------------------------------|
[Per][Sg][3SgPoss]:%^%{.f.%}%ngakun     #; [Per][Sg][3SgPoss]:%^%{.f.%}%ngakun     #; [Per][Du][3SgPoss]:%^gkenkun          #;
[Per][Sg][3PlPoss]:%^%{.f.%}%ngitgun    #; [Per][Sg][3PlPoss]:%^%{.f.%}%ngitgun    #; [Per][Du][3PlPoss]:%^%{.f.%}%ngitgun          #;
[Per][Sg][3DuPoss]:%^gkenkun            #; [Per][Pl][3DuPoss]:%^%{.f.%}%ngakun     #; [Per][Du][3PlPoss]:%^%{.f.%}%ngitgun          #;
!----------------------------------------|------------------------------------------|----------------------------------------|
[Per][Sg][4SgPoss]:%^%{.f.%}mikun       #; [Per][Pl][4SgPoss]:%^%{.f.%}mikun     #; [Per][Du][4SgPoss]:%^gmikun         #;
[Per][Sg][4PlPoss]:%^%{.f.%}megteggun   #; [Per][Pl][4PlPoss]:%^%{.f.%}megteggun #;  [Per][Du][4PlPoss]:%^gmegteggun     #;
[Per][Sg][4DuPoss]:%^%{.f.%}megtegnegun #; [Per][Pl][4DuPoss]:%^%{.f.%}megtegnegun #; [Per][Du][4DuPoss]:%^gmegtegnegun   #;
!----------------------------------------|------------------------------------------|----------------------------------------|


!---------------------------|
!    EQUATIVE (equalis)     |
!---------------------------|-----------------------------|------------------------------|
[Equ][Sg]:%^%{.f.%}tun     #; [Equ][Pl]:%^stun           #; [Equ][Du]:%^gestun          #;
!----------------------------------------|------------------------------------------|----------------------------------------|
[Equ][Sg][1SgPoss]:%^mtun        #; [Equ][Pl][1SgPoss]:%^mtun        #; [Equ][Du][1SgPoss]:%^gemtun          #;
[Equ][Sg][1PlPoss]:%^mtestun     #; [Equ][Pl][1PlPoss]:%^mtestun     #; [Equ][Du][1PlPoss]:%^gemtestun       #;
[Equ][Sg][1DuPoss]:%^mtegestun   #; [Equ][Pl][1DuPoss]:%^mtegestun   #; [Equ][Du][1DuPoss]:%^gemtegestun     #;
!----------------------------------------|------------------------------------------|----------------------------------------|
[Equ][Sg][2SgPoss]:%^gpetun      #; [Equ][Pl][2SgPoss]:%^gpetun      #; [Equ][Du][2SgPoss]:%^gpetun          #;
[Equ][Sg][2PlPoss]:%^gpesistun    #; [Equ][Pl][2PlPoss]:%^gpesistun    #; [Equ][Du][2PlPoss]:%^gpesistun        #;
[Equ][Sg][2DuPoss]:%^gpetegetun #; [Equ][Pl][2DuPoss]:%^gpetegetun #; [Equ][Du][2DuPoss]:%^gpetegetun     #;
!----------------------------------------|------------------------------------------|----------------------------------------|
[Equ][Sg][3SgPoss]:%^%{.f.%}ngatun     #; [Equ][Sg][3SgPoss]:%^%{.f.%}ngatun     #; [Equ][Du][3SgPoss]:%^gketun          #;
[Equ][Sg][3PlPoss]:%^%{.f.%}ngitun    #; [Equ][Sg][3PlPoss]:%^%{.f.%}ngitun    #; [Equ][Du][3PlPoss]:%^%{.f.%}ngitun          #;
[Equ][Sg][3DuPoss]:%^gketun   #; [Equ][Pl][3DuPoss]:%^%{.f.%}ngitun     #; [Equ][Du][3PlPoss]:%^%{.f.%}ngitun          #;
!----------------------------------------|------------------------------------------|----------------------------------------|
[Equ][Sg][4SgPoss]:%^%{.f.%}mitun     #; [Equ][Pl][4SgPoss]:%^%{.f.%}mitun     #; [Equ][Du][4SgPoss]:%^gmitun         #;
[Equ][Sg][4PlPoss]:%^%{.f.%}megestun #; [Equ][Pl][4PlPoss]:%^%{.f.%}megestun #;  [Equ][Du][4PlPoss]:%^gmegestun     #;
[Equ][Sg][4DuPoss]:%^%{.f.%}megestun #; [Equ][Pl][4DuPoss]:%^%{.f.%}megestun #; [Equ][Du][4DuPoss]:%^gmegestun   #;
!----------------------------------------|------------------------------------------|----------------------------------------|





!========================================
LEXICON NounInflX
!  for noun roots that end in final -e
!      that can be dropped but not hopped
!========================================

!--------------------------------|
!          ABSOLUTIVE            |
!--------------------------------|-----------------------------------|----------------------------------|
[Abs][Sg]:%^                    #; [Abs][Pl]:%^t                    #; [Abs][Du]:%^k                   #;
!--------------------------------|-----------------------------------|----------------------------------|
[Abs][Sg][1SgPoss]:%^ka         #; [Abs][Pl][1SgPoss]:%^nka         #; [Abs][Du][1SgPoss]:%^gka        #;
[Abs][Sg][1PlPoss]:%^vut        #; [Abs][Pl][1PlPoss]:%^put         #; [Abs][Du][1PlPoss]:%^gput       #;
[Abs][Sg][1DuPoss]:%^vung       #; [Abs][Pl][1DuPoss]:%^pung        #; [Abs][Du][1DuPoss]:%^gpung      #;
!--------------------------------|-----------------------------------|----------------------------------|
[Abs][Sg][2SgPoss]:%^n          #; [Abs][Pl][2SgPoss]:%^ten         #; [Abs][Du][2SgPoss]:%^gken       #;
[Abs][Sg][2PlPoss]:%^zi         #; [Abs][Pl][2PlPoss]:%^si          #; [Abs][Du][2PlPoss]:%^gsi        #;
[Abs][Sg][2DuPoss]:%^yek        #; [Abs][Pl][2DuPoss]:%^tek         #; [Abs][Du][2DuPoss]:%^gtek       #;
!--------------------------------|-----------------------------------|----------------------------------|
[Abs][Sg][3SgPoss]:%^nga        #; [Abs][Pl][3SgPoss]:%^ngi         #; [Abs][Du][3SgPoss]:%^kek        #;
[Abs][Sg][3PlPoss]:%^ngat       #; [Abs][Pl][3PlPoss]:%^ngit        #; [Abs][Du][3PlPoss]:%^gket       #;
[Abs][Sg][3DuPoss]:%^ngak       #; [Abs][Pl][3DuPoss]:%^ngik        #; [Abs][Du][3DuPoss]:%^gkek       #;
!--------------------------------|-----------------------------------|----------------------------------|
[Abs][Sg][4SgPoss]:%^ni         #; [Abs][Pl][4SgPoss]:%^ni          #; [Abs][Du][4SgPoss]:%^gni        #;
[Abs][Sg][4PlPoss]:%^yeng       #; [Abs][Pl][4PlPoss]:%^teng        #; [Abs][Du][4PlPoss]:%^gteng      #;
[Abs][Sg][4DuPoss]:%^yek        #; [Abs][Pl][4DuPoss]:%^tek         #; [Abs][Du][4DuPoss]:%^gtek       #;
!--------------------------------|-----------------------------------|----------------------------------|
!%{%.f%.%} not included according to footnotes about no e hopping -> no e dropping [Jacobson (2001) p.36, p.38]

!-----------------------------------|
!        ERGATIVE (relative)        |
!-----------------------------------|-------------------------------------|-------------------------------|
[Erg][Sg]:%^m                      #; [Erg][Pl]:%^t                      #; [Erg][Du]:%^k                #;
!-----------------------------------|-------------------------------------|-------------------------------|
[Erg][Sg][1SgPoss]:%^%{.f.%}ma     #; [Erg][Pl][1SgPoss]:%^%{.f.%}ma     #; [Erg][Du][1SgPoss]:%^gma     #;
[Erg][Sg][1PlPoss]:%^mta           #; [Erg][Pl][1PlPoss]:%^mta           #; [Erg][Du][1PlPoss]:%^gemta   #;
[Erg][Sg][1DuPoss]:%^mtung         #; [Erg][Pl][1DuPoss]:%^mtung         #; [Erg][Du][1DuPoss]:%^gemtung #;
!-----------------------------------|-------------------------------------|-------------------------------|
[Erg][Sg][2SgPoss]:%^gpek          #; [Erg][Pl][2SgPoss]:%^gpek          #; [Erg][Du][2SgPoss]:%^gpek    #;
[Erg][Sg][2PlPoss]:%^gpesi         #; [Erg][Pl][2PlPoss]:%^gpesi         #; [Erg][Du][2PlPoss]:%^gpesi   #;
[Erg][Sg][2DuPoss]:%^gpetek        #; [Erg][Pl][2DuPoss]:%^gpetek        #; [Erg][Du][2DuPoss]:%^gpetek  #;
!-----------------------------------|-------------------------------------|-------------------------------|
[Erg][Sg][3SgPoss]:%^%{.f.%}ngan   #; [Erg][Pl][3SgPoss]:%^%{.f.%}ngan   #; [Erg][Du][3SgPoss]:%^gkenka  #;
[Erg][Sg][3PlPoss]:%^%{.f.%}ngita  #; [Erg][Pl][3PlPoss]:%^%{.f.%}ngita  #; [Erg][Du][3PlPoss]:%^gkenka  #;
[Erg][Sg][3DuPoss]:%^%{.f.%}ngita  #; [Erg][Pl][3DuPoss]:%^%{.f.%}ngita  #; [Erg][Du][3DuPoss]:%^gkenka  #;
!-----------------------------------|-------------------------------------|-------------------------------|
[Erg][Sg][4SgPoss]:%^%{.f.%}mi     #; [Erg][Pl][4SgPoss]:%^%{.f.%}mi     #; [Erg][Du][4SgPoss]:%^gmi     #;
[Erg][Sg][4PlPoss]:%^%{.f.%}meng   #; [Erg][Pl][4PlPoss]:%^%{.f.%}meng   #; [Erg][Du][4PlPoss]:%^gmeng   #;
[Erg][Sg][4DuPoss]:%^%{.f.%}meng   #; [Erg][Pl][4DuPoss]:%^%{.f.%}meng   #; [Erg][Du][4DuPoss]:%^gmeng   #;
!-----------------------------------|-------------------------------------|-------------------------------|


!----------------------------------------------|
!               ABLATIVE MODALIS               |
!----------------------------------------------|------------------------------------------------|----------------------------------------------|
[Abl.Mod][Sg]:%^%{.f.%}meng                   #; [Abl.Mod][Pl]:%^%{.fL.%}neng                  #; [Abl.Mod][Du]:%^gneng                       #;
!----------------------------------------------|------------------------------------------------|----------------------------------------------|
[Abl.Mod][Sg][1SgPoss]:%^mneng                #; [Abl.Mod][Pl][1SgPoss]:%^mneng                #; [Abl.Mod][Du][1SgPoss]:%^gemneng            #;
[Abl.Mod][Sg][1PlPoss]:%^mnneng               #; [Abl.Mod][Pl][1PlPoss]:%^mnneng               #; [Abl.Mod][Du][1PlPoss]:%^gemnneng           #;
[Abl.Mod][Sg][1DuPoss]:%^mtegneng             #; [Abl.Mod][Pl][1DuPoss]:%^mtegneng             #; [Abl.Mod][Du][1DuPoss]:%^gemtegneng         #;
!----------------------------------------------|------------------------------------------------|----------------------------------------------|
[Abl.Mod][Sg][2SgPoss]:%^gpeneng              #; [Abl.Mod][Pl][2SgPoss]:%^gpeneng              #; [Abl.Mod][Du][2SgPoss]:%^gpeneng            #;
[Abl.Mod][Sg][2SgPoss]:%^gpegneng             #; [Abl.Mod][Pl][2SgPoss]:%^gpegneng             #; [Abl.Mod][Du][2SgPoss]:%^gpegneng           #;
[Abl.Mod][Sg][2PlPoss]:%^gpesineng            #; [Abl.Mod][Pl][2PlPoss]:%^gpesineng            #; [Abl.Mod][Du][2PlPoss]:%^gpesineng          #;
[Abl.Mod][Sg][2DuPoss]:%^gpetegneng           #; [Abl.Mod][Pl][2DuPoss]:%^gpetegneng           #; [Abl.Mod][Du][2DuPoss]:%^gpetegneng         #;
!----------------------------------------------|------------------------------------------------|----------------------------------------------|
[Abl.Mod][Sg][3SgPoss]:%^%{.f.%}nganeng       #; [Abl.Mod][Pl][3SgPoss]:%^%{.f.%}nganeng       #; [Abl.Mod][Du][3SgPoss]:%^gkeneng            #;
[Abl.Mod][Sg][3PlPoss]:%^%{.f.%}ngitneng      #; [Abl.Mod][Pl][3PlPoss]:%^%{.f.%}ngitneng      #; [Abl.Mod][Du][3PlPoss]:%^%{.f.%}ngitneng    #;
[Abl.Mod][Sg][3DuPoss]:%^gkeneng              #; [Abl.Mod][Pl][3DuPoss]:%^%{.f.%}ngitneng      #; [Abl.Mod][Du][3DuPoss]:%^%{.f.%}ngitneng    #;
!----------------------------------------------|------------------------------------------------|----------------------------------------------|
[Abl.Mod][Sg][4SgPoss]:%^%{.f.%}mineng        #; [Abl.Mod][Pl][4SgPoss]:%^%{.f.%}mineng        #; [Abl.Mod][Du][4SgPoss]:%^gmineng            #;
[Abl.Mod][Sg][4PlPoss]:%^%{.f.%}meggneng      #; [Abl.Mod][Pl][4PlPoss]:%^%{.f.%}meggneng      #; [Abl.Mod][Du][4PlPoss]:%^gmeggneng          #;
[Abl.Mod][Sg][4DuPoss]:%^%{.f.%}megteneng     #; [Abl.Mod][Pl][4DuPoss]:%^%{.f.%}megteneng     #; [Abl.Mod][Du][4DuPoss]:%^gmegteneng         #;
!----------------------------------------------|------------------------------------------------|----------------------------------------------|

!----------------------------------------------|
!             LOCATIVE (localis)               |
!----------------------------------------------|------------------------------------------------|----------------------------------------------|
[Loc][Sg]:%^%{.f.%}mi                         #; [Loc][Pl]:%^%{.fL.%}ni                        #; [Loc][Du]:%^gni                             #;
!----------------------------------------------|------------------------------------------------|----------------------------------------------|
[Loc][Sg][1SgPoss]:%^mni                      #; [Loc][Pl][1SgPoss]:%^mni                      #; [Loc][Du][1SgPoss]:%^gemni                  #;
[Loc][Sg][1PlPoss]:%^mnni                     #; [Loc][Pl][1PlPoss]:%^mnni                     #; [Loc][Du][1PlPoss]:%^gemnni                 #;
[Loc][Sg][1DuPoss]:%^mtegni                   #; [Loc][Pl][1DuPoss]:%^mtegni                   #; [Loc][Du][1DuPoss]:%^gemtegni               #;
!----------------------------------------------|------------------------------------------------|----------------------------------------------|
[Loc][Sg][2SgPoss]:%^gpeni                    #; [Loc][Pl][2SgPoss]:%^gpeni                    #; [Loc][Du][2SgPoss]:%^gpeni                  #;
[Loc][Sg][2SgPoss]:%^gpegni                   #; [Loc][Pl][2SgPoss]:%^gpegni                   #; [Loc][Du][2SgPoss]:%^gpegni                 #;
[Loc][Sg][2PlPoss]:%^gpesini                  #; [Loc][Pl][2PlPoss]:%^gpesini                  #; [Loc][Du][2PlPoss]:%^gpesini                #;
[Loc][Sg][2DuPoss]:%^gpetegni                 #; [Loc][Pl][2DuPoss]:%^gpetegni                 #; [Loc][Du][2DuPoss]:%^gpetegni               #;
!----------------------------------------------|------------------------------------------------|----------------------------------------------|
[Loc][Sg][3SgPoss]:%^%{.f.%}ngani             #; [Loc][Pl][3SgPoss]:%^%{.f.%}ngani             #; [Loc][Du][3SgPoss]:%^gkeni                  #;
[Loc][Sg][3PlPoss]:%^%{.f.%}ngitni            #; [Loc][Pl][3PlPoss]:%^%{.f.%}ngitni            #; [Loc][Du][3PlPoss]:%^%{.f.%}ngitni          #;
[Loc][Sg][3DuPoss]:%^gkeni                    #; [Loc][Pl][3DuPoss]:%^%{.f.%}ngitni            #; [Loc][Du][3DuPoss]:%^%{.f.%}ngitni          #;
!----------------------------------------------|------------------------------------------------|----------------------------------------------|
[Loc][Sg][4SgPoss]:%^%{.f.%}mini              #; [Loc][Pl][4SgPoss]:%^%{.f.%}mini              #; [Loc][Du][4SgPoss]:%^gmini                  #;
[Loc][Sg][4PlPoss]:%^%{.f.%}meggni            #; [Loc][Pl][4PlPoss]:%^%{.f.%}meggni            #; [Loc][Du][4PlPoss]:%^gmeggni                #;
[Loc][Sg][4DuPoss]:%^%{.f.%}megteni           #; [Loc][Pl][4DuPoss]:%^%{.f.%}megteni           #; [Loc][Du][4DuPoss]:%^gmegteni               #;
!----------------------------------------------|------------------------------------------------|----------------------------------------------|

!----------------------------------------------|
!            ALLATIVE (terminalis)             |
!----------------------------------------------|------------------------------------------------|----------------------------------------------|
[All][Sg]:%^%{.f.%}mun                         #; [All][Pl]:%^%{.fL.%}nun                        #; [All][Du]:%^gnun                             #;
!----------------------------------------------|------------------------------------------------|----------------------------------------------|
[All][Sg][1SgPoss]:%^mnun                      #; [All][Pl][1SgPoss]:%^mnun                      #; [All][Du][1SgPoss]:%^gemnun                  #;
[All][Sg][1PlPoss]:%^mnnun                     #; [All][Pl][1PlPoss]:%^mnnun                     #; [All][Du][1PlPoss]:%^gemnnun                 #;
[All][Sg][1DuPoss]:%^mtegnun                   #; [All][Pl][1DuPoss]:%^mtegnun                   #; [All][Du][1DuPoss]:%^gemtegnun               #;
!----------------------------------------------|------------------------------------------------|----------------------------------------------|
[All][Sg][2SgPoss]:%^gpenun                   #; [All][Pl][2SgPoss]:%^gpenun                   #; [All][Du][2SgPoss]:%^gpenun                    #;
[All][Sg][2SgPoss]:%^gpegnun                  #; [All][Pl][2SgPoss]:%^gpegnun                  #; [All][Du][2SgPoss]:%^gpegnun                   #;
[All][Sg][2PlPoss]:%^gpesinun                  #; [All][Pl][2PlPoss]:%^gpesinun                  #; [All][Du][2PlPoss]:%^gpesinun                #;
[All][Sg][2DuPoss]:%^gpetegnun                 #; [All][Pl][2DuPoss]:%^gpetegnun                 #; [All][Du][2DuPoss]:%^gpetegnun               #;
!----------------------------------------------|------------------------------------------------|----------------------------------------------|
[All][Sg][3SgPoss]:%^%{.f.%}nganun             #; [All][Pl][3SgPoss]:%^%{.f.%}nganun             #; [All][Du][3SgPoss]:%^gkenun                  #;
[All][Sg][3PlPoss]:%^%{.f.%}ngitnun            #; [All][Pl][3PlPoss]:%^%{.f.%}ngitnun            #; [All][Du][3PlPoss]:%^%{.f.%}ngitnun          #;
[All][Sg][3DuPoss]:%^gkenun                    #; [All][Pl][3DuPoss]:%^%{.f.%}ngitnun            #; [All][Du][3DuPoss]:%^%{.f.%}ngitnun          #;
!----------------------------------------------|------------------------------------------------|----------------------------------------------|
[All][Sg][4SgPoss]:%^%{.f.%}minun              #; [All][Pl][4SgPoss]:%^%{.f.%}minun              #; [All][Du][4SgPoss]:%^gminun                  #;
[All][Sg][4PlPoss]:%^%{.f.%}meggnun            #; [All][Pl][4PlPoss]:%^%{.f.%}meggnun            #; [All][Du][4PlPoss]:%^gmeggnun                #;
[All][Sg][4DuPoss]:%^%{.f.%}megtenun           #; [All][Pl][4DuPoss]:%^%{.f.%}megtenun           #; [All][Du][4DuPoss]:%^gmegtenun               #;
!----------------------------------------------|------------------------------------------------|----------------------------------------------|

!---------------------------|
!    PERLATIVE (vialis)     |
!----------------------------------------|------------------------------------------|----------------------------------------|
[Per][Sg]:%^%{.f.%}kun                  #; [Per][Pl]:%^tgun                        #; [Per][Du]:%^gnegun                    #;
!----------------------------------------|------------------------------------------|----------------------------------------|
[Per][Sg][1SgPoss]:%^mkun               #; [Per][Pl][1SgPoss]:%^mkun        #; [Per][Du][1SgPoss]:%^gemkun          #;
[Per][Sg][1PlPoss]:%^mteggun            #; [Per][Pl][1PlPoss]:%^mteggun     #; [Per][Du][1PlPoss]:%^gemteggun       #;
[Per][Sg][1DuPoss]:%^mtegnegun          #; [Per][Pl][1DuPoss]:%^mtegnegun   #; [Per][Du][1DuPoss]:%^gemtegnegun     #;
!----------------------------------------|------------------------------------------|----------------------------------------|
[Per][Sg][2SgPoss]:%^gpegun             #; [Per][Pl][2SgPoss]:%^gpegun      #; [Per][Du][2SgPoss]:%^gpegun          #;
[Per][Sg][2PlPoss]:%^gpesigun           #; [Per][Pl][2PlPoss]:%^gpesigun    #; [Per][Du][2PlPoss]:%^gpesigun        #;
[Per][Sg][2DuPoss]:%^gpetegnegun        #; [Per][Pl][2DuPoss]:%^gpetegnegun #; [Per][Du][2DuPoss]:%^gpetegnegun     #;
!----------------------------------------|------------------------------------------|----------------------------------------|
[Per][Sg][3SgPoss]:%^%{.f.%}%ngakun     #; [Per][Sg][3SgPoss]:%^%{.f.%}%ngakun     #; [Per][Du][3SgPoss]:%^gkenkun          #;
[Per][Sg][3PlPoss]:%^%{.f.%}%ngitgun    #; [Per][Sg][3PlPoss]:%^%{.f.%}%ngitgun    #; [Per][Du][3PlPoss]:%^%{.f.%}%ngitgun          #;
[Per][Sg][3DuPoss]:%^gkenkun            #; [Per][Pl][3DuPoss]:%^%{.f.%}%ngakun     #; [Per][Du][3PlPoss]:%^%{.f.%}%ngitgun          #;
!----------------------------------------|------------------------------------------|----------------------------------------|
[Per][Sg][4SgPoss]:%^%{.f.%}mikun       #; [Per][Pl][4SgPoss]:%^%{.f.%}mikun     #; [Per][Du][4SgPoss]:%^gmikun         #;
[Per][Sg][4PlPoss]:%^%{.f.%}megteggun   #; [Per][Pl][4PlPoss]:%^%{.f.%}megteggun #;  [Per][Du][4PlPoss]:%^gmegteggun     #;
[Per][Sg][4DuPoss]:%^%{.f.%}megtegnegun #; [Per][Pl][4DuPoss]:%^%{.f.%}megtegnegun #; [Per][Du][4DuPoss]:%^gmegtegnegun   #;
!----------------------------------------|------------------------------------------|----------------------------------------|

!---------------------------|
!    EQUATIVE (equalis)     |
!---------------------------|-----------------------------|------------------------------|
[Equ][Sg]:%^%{.f.%}tun     #; [Equ][Pl]:%^stun           #; [Equ][Du]:%^gestun          #;
!----------------------------------------|------------------------------------------|----------------------------------------|
[Equ][Sg][1SgPoss]:%^mtun        #; [Equ][Pl][1SgPoss]:%^mtun        #; [Equ][Du][1SgPoss]:%^gemtun          #;
[Equ][Sg][1PlPoss]:%^mtestun     #; [Equ][Pl][1PlPoss]:%^mtestun     #; [Equ][Du][1PlPoss]:%^gemtestun       #;
[Equ][Sg][1DuPoss]:%^mtegestun   #; [Equ][Pl][1DuPoss]:%^mtegestun   #; [Equ][Du][1DuPoss]:%^gemtegestun     #;
!----------------------------------------|------------------------------------------|----------------------------------------|
[Equ][Sg][2SgPoss]:%^gpetun      #; [Equ][Pl][2SgPoss]:%^gpetun      #; [Equ][Du][2SgPoss]:%^gpetun          #;
[Equ][Sg][2PlPoss]:%^gpesistun    #; [Equ][Pl][2PlPoss]:%^gpesistun    #; [Equ][Du][2PlPoss]:%^gpesistun        #;
[Equ][Sg][2DuPoss]:%^gpetegetun #; [Equ][Pl][2DuPoss]:%^gpetegetun #; [Equ][Du][2DuPoss]:%^gpetegetun     #;
!----------------------------------------|------------------------------------------|----------------------------------------|
[Equ][Sg][3SgPoss]:%^%{.f.%}ngatun     #; [Equ][Sg][3SgPoss]:%^%{.f.%}ngatun     #; [Equ][Du][3SgPoss]:%^gketun          #;
[Equ][Sg][3PlPoss]:%^%{.f.%}ngitun    #; [Equ][Sg][3PlPoss]:%^%{.f.%}ngitun    #; [Equ][Du][3PlPoss]:%^%{.f.%}ngitun          #;
[Equ][Sg][3DuPoss]:%^gketun   #; [Equ][Pl][3DuPoss]:%^%{.f.%}ngitun     #; [Equ][Du][3PlPoss]:%^%{.f.%}ngitun          #;
!----------------------------------------|------------------------------------------|----------------------------------------|
[Equ][Sg][4SgPoss]:%^%{.f.%}mitun     #; [Equ][Pl][4SgPoss]:%^%{.f.%}mitun     #; [Equ][Du][4SgPoss]:%^gmitun         #;
[Equ][Sg][4PlPoss]:%^%{.f.%}megestun #; [Equ][Pl][4PlPoss]:%^%{.f.%}megestun #;  [Equ][Du][4PlPoss]:%^gmegestun     #;
[Equ][Sg][4DuPoss]:%^%{.f.%}megestun #; [Equ][Pl][4DuPoss]:%^%{.f.%}megestun #; [Equ][Du][4DuPoss]:%^gmegestun   #;
!----------------------------------------|------------------------------------------|----------------------------------------|





!=========================================
LEXICON NounInflII
!  for noun roots that end in -g, -w, -ghw
!=========================================

!--------------------------------|
!          ABSOLUTIVE            |
!--------------------------------|------------------------------------|-------------------------------|
[Abs][Sg]:%^                    #; [Abs][Pl]:%^et                    #; [Abs][Du]:%^ek               #;
!--------------------------------|------------------------------------|-------------------------------|
[Abs][Sg][1SgPoss]:%^%{.m.%}ka  #; [Abs][Pl][1SgPoss]:%^enka         #; [Abs][Du][1SgPoss]:%^egka    #;
[Abs][Sg][1PlPoss]:%^put        #; [Abs][Pl][1PlPoss]:%^%{.m.%}put   #; [Abs][Du][1PlPoss]:%^egput   #;
[Abs][Sg][1DuPoss]:%^pung       #; [Abs][Pl][1DuPoss]:%^%{.m.%}pung  #; [Abs][Du][1DuPoss]:%^egpung  #;
!--------------------------------|------------------------------------|-------------------------------|
[Abs][Sg][2SgPoss]:%^en         #; [Abs][Pl][2SgPoss]:%^ten          #; [Abs][Du][2SgPoss]:%^egken   #;
[Abs][Sg][2PlPoss]:%^si         #; [Abs][Pl][2PlPoss]:%^%{.m.%}si    #; [Abs][Du][2PlPoss]:%^egsi    #;
[Abs][Sg][2DuPoss]:%^tek        #; [Abs][Pl][2DuPoss]:%^%{.m.%}tek   #; [Abs][Du][2DuPoss]:%^egtek   #;
!--------------------------------|------------------------------------|-------------------------------|
[Abs][Sg][3SgPoss]:%^a          #; [Abs][Pl][3SgPoss]:%^i            #; [Abs][Du][3SgPoss]:%^kek     #;
[Abs][Sg][3PlPoss]:%^at         #; [Abs][Pl][3PlPoss]:%^it           #; [Abs][Du][3PlPoss]:%^egket   #;
[Abs][Sg][3DuPoss]:%^ak         #; [Abs][Pl][3DuPoss]:%^ik           #; [Abs][Du][3DuPoss]:%^egkek   #;
!--------------------------------|------------------------------------|-------------------------------|
[Abs][Sg][4SgPoss]:%^%{.m.%}ni  #; [Abs][Pl][4SgPoss]:%^%{.m.%}ni    #; [Abs][Du][4SgPoss]:%^egni    #;
[Abs][Sg][4PlPoss]:%^teng       #; [Abs][Pl][4PlPoss]:%^%{.m.%}teng  #; [Abs][Du][4PlPoss]:%^egteng  #;
[Abs][Sg][4DuPoss]:%^tek        #; [Abs][Pl][4DuPoss]:%^%{.m.%}tek   #; [Abs][Du][4DuPoss]:%^egtek   #;
!--------------------------------|------------------------------------|-------------------------------|

!------------------------------------|
!          ERGATIVE (relative)       |
!------------------------------------|--------------------------------------|--------------------------------|
[Erg][Sg]:%^m                       #; [Erg][Pl]:%^et                      #; [Erg][Du]:%^ek                #;
!------------------------------------|--------------------------------------|--------------------------------|
[Erg][Sg][1SgPoss]:%^ma             #; [Erg][Pl][1SgPoss]:%^ma             #; [Erg][Du][1SgPoss]:%^egma     #;
[Erg][Sg][1PlPoss]:%^%{.m.%}mta     #; [Erg][Pl][1PlPoss]:%^%{.m.%}mta     #; [Erg][Du][1PlPoss]:%^egemta   #;
[Erg][Sg][1DuPoss]:%^%{.m.%}mtung   #; [Erg][Pl][1DuPoss]:%^%{.m.%}mtung   #; [Erg][Du][1DuPoss]:%^egemtung #;
!------------------------------------|--------------------------------------|--------------------------------|
[Erg][Sg][2SgPoss]:%^%{.m.%}gpek    #; [Erg][Pl][2SgPoss]:%^%{.m.%}gpek    #; [Erg][Du][2SgPoss]:%^egpek    #;
[Erg][Sg][2PlPoss]:%^%{.m.%}gpesi   #; [Erg][Pl][2PlPoss]:%^%{.m.%}gpesi   #; [Erg][Du][2PlPoss]:%^egpesi   #;
[Erg][Sg][2DuPoss]:%^%{.m.%}gpetek  #; [Erg][Pl][2DuPoss]:%^%{.m.%}gpetek  #; [Erg][Du][2DuPoss]:%^egpetek  #;
!------------------------------------|--------------------------------------|--------------------------------|
[Erg][Sg][3SgPoss]:%^an             #; [Erg][Pl][3SgPoss]:%^an             #; [Erg][Du][3SgPoss]:%^egkenka  #;
[Erg][Sg][3PlPoss]:%^ita            #; [Erg][Pl][3PlPoss]:%^ita            #; [Erg][Du][3PlPoss]:%^egkenka  #;
[Erg][Sg][3DuPoss]:%^ita            #; [Erg][Pl][3DuPoss]:%^ita            #; [Erg][Du][3DuPoss]:%^egkenka  #;
!------------------------------------|--------------------------------------|--------------------------------|
[Erg][Sg][4SgPoss]:%^mi             #; [Erg][Pl][4SgPoss]:%^mi             #; [Erg][Du][4SgPoss]:%^egmi     #;
[Erg][Sg][4PlPoss]:%^meng           #; [Erg][Pl][4PlPoss]:%^meng           #; [Erg][Du][4PlPoss]:%^egmeng   #;
[Erg][Sg][4DuPoss]:%^meng           #; [Erg][Pl][4DuPoss]:%^meng           #; [Erg][Du][4DuPoss]:%^egmeng   #;
!------------------------------------|--------------------------------------|--------------------------------|

!----------------------------------------------|
!               ABLATIVE MODALIS               |
!----------------------------------------------|------------------------------------------------|----------------------------------------------|
[Abl.Mod][Sg]:%^meng                          #; [Abl.Mod][Pl]:%^neng                          #; [Abl.Mod][Du]:%^egneng                      #;
!----------------------------------------------|------------------------------------------------|----------------------------------------------|
[Abl.Mod][Sg][1SgPoss]:%^%{.m.%}mneng         #; [Abl.Mod][Pl][1SgPoss]:%^%{.m.%}mneng         #; [Abl.Mod][Du][1SgPoss]:%^egemneng           #;
[Abl.Mod][Sg][1PlPoss]:%^%{.m.%}mnneng        #; [Abl.Mod][Pl][1PlPoss]:%^%{.m.%}mnneng        #; [Abl.Mod][Du][1PlPoss]:%^egemnneng          #;
[Abl.Mod][Sg][1DuPoss]:%^%{.m.%}mtegneng      #; [Abl.Mod][Pl][1DuPoss]:%^%{.m.%}mtegneng      #; [Abl.Mod][Du][1DuPoss]:%^egemtegneng        #;
!----------------------------------------------|------------------------------------------------|----------------------------------------------|
[Abl.Mod][Sg][2SgPoss]:%^%{.m.%}gpeneng       #; [Abl.Mod][Pl][2SgPoss]:%^%{.m.%}gpeneng       #; [Abl.Mod][Du][2SgPoss]:%^egpeneng           #;
[Abl.Mod][Sg][2SgPoss]:%^%{.m.%}gpegneng      #; [Abl.Mod][Pl][2SgPoss]:%^%{.m.%}gpegneng      #; [Abl.Mod][Du][2SgPoss]:%^egpegneng          #;
[Abl.Mod][Sg][2PlPoss]:%^%{.m.%}gpesineng     #; [Abl.Mod][Pl][2PlPoss]:%^%{.m.%}gpesineng     #; [Abl.Mod][Du][2PlPoss]:%^egpesineng         #;
[Abl.Mod][Sg][2DuPoss]:%^%{.m.%}gpetegneng    #; [Abl.Mod][Pl][2DuPoss]:%^%{.m.%}gpetegneng    #; [Abl.Mod][Du][2DuPoss]:%^egpetegneng        #;
!----------------------------------------------|------------------------------------------------|----------------------------------------------|
[Abl.Mod][Sg][3SgPoss]:%^aneng                #; [Abl.Mod][Pl][3SgPoss]:%^aneng                #; [Abl.Mod][Du][3SgPoss]:%^egkeneng           #;
[Abl.Mod][Sg][3PlPoss]:%^itneng               #; [Abl.Mod][Pl][3PlPoss]:%^itneng               #; [Abl.Mod][Du][3PlPoss]:%^itneng             #;
[Abl.Mod][Sg][3DuPoss]:%^egkeneng             #; [Abl.Mod][Pl][3DuPoss]:%^itneng               #; [Abl.Mod][Du][3DuPoss]:%^itneng             #;
!----------------------------------------------|------------------------------------------------|----------------------------------------------|
[Abl.Mod][Sg][4SgPoss]:%^mineng               #; [Abl.Mod][Pl][4SgPoss]:%^mineng               #; [Abl.Mod][Du][4SgPoss]:%^egmineng           #;
[Abl.Mod][Sg][4PlPoss]:%^meggneng             #; [Abl.Mod][Pl][4PlPoss]:%^meggneng             #; [Abl.Mod][Du][4PlPoss]:%^egmeggneng         #;
[Abl.Mod][Sg][4DuPoss]:%^megteneng            #; [Abl.Mod][Pl][4DuPoss]:%^megteneng            #; [Abl.Mod][Du][4DuPoss]:%^egmegteneng        #;
!----------------------------------------------|------------------------------------------------|----------------------------------------------|

!----------------------------------------------|
!               LOCATIVE (localis)             |
!----------------------------------------------|------------------------------------------------|----------------------------------------------|
[Loc][Sg]:%^mi                                #; [Loc][Pl]:%^ni                                #; [Loc][Du]:%^egni                            #;
!----------------------------------------------|------------------------------------------------|----------------------------------------------|
[Loc][Sg][1SgPoss]:%^%{.m.%}mni               #; [Loc][Pl][1SgPoss]:%^%{.m.%}mni               #; [Loc][Du][1SgPoss]:%^egemni                 #;
[Loc][Sg][1PlPoss]:%^%{.m.%}mnni              #; [Loc][Pl][1PlPoss]:%^%{.m.%}mnni              #; [Loc][Du][1PlPoss]:%^egemnni                #;
[Loc][Sg][1DuPoss]:%^%{.m.%}mtegni            #; [Loc][Pl][1DuPoss]:%^%{.m.%}mtegni            #; [Loc][Du][1DuPoss]:%^egemtegni              #;
!----------------------------------------------|------------------------------------------------|----------------------------------------------|
[Loc][Sg][2SgPoss]:%^%{.m.%}gpeni             #; [Loc][Pl][2SgPoss]:%^%{.m.%}gpeni             #; [Loc][Du][2SgPoss]:%^egpeni                 #;
[Loc][Sg][2SgPoss]:%^%{.m.%}gpegni            #; [Loc][Pl][2SgPoss]:%^%{.m.%}gpegni            #; [Loc][Du][2SgPoss]:%^egpegni                #;
[Loc][Sg][2PlPoss]:%^%{.m.%}gpesini           #; [Loc][Pl][2PlPoss]:%^%{.m.%}gpesini           #; [Loc][Du][2PlPoss]:%^egpesini               #;
[Loc][Sg][2DuPoss]:%^%{.m.%}gpetegni          #; [Loc][Pl][2DuPoss]:%^%{.m.%}gpetegni          #; [Loc][Du][2DuPoss]:%^egpetegni              #;
!----------------------------------------------|------------------------------------------------|----------------------------------------------|
[Loc][Sg][3SgPoss]:%^ani                      #; [Loc][Pl][3SgPoss]:%^ani                      #; [Loc][Du][3SgPoss]:%^egkeni                 #;
[Loc][Sg][3PlPoss]:%^itni                     #; [Loc][Pl][3PlPoss]:%^itni                     #; [Loc][Du][3PlPoss]:%^itni                   #;
[Loc][Sg][3DuPoss]:%^egkeni                   #; [Loc][Pl][3DuPoss]:%^itni                     #; [Loc][Du][3DuPoss]:%^itni                   #;
!----------------------------------------------|------------------------------------------------|----------------------------------------------|
[Loc][Sg][4SgPoss]:%^mini                     #; [Loc][Pl][4SgPoss]:%^mini                     #; [Loc][Du][4SgPoss]:%^egmini                 #;
[Loc][Sg][4PlPoss]:%^meggni                   #; [Loc][Pl][4PlPoss]:%^meggni                   #; [Loc][Du][4PlPoss]:%^egmeggni               #;
[Loc][Sg][4DuPoss]:%^megteni                  #; [Loc][Pl][4DuPoss]:%^megteni                  #; [Loc][Du][4DuPoss]:%^egmegteni              #;
!----------------------------------------------|------------------------------------------------|----------------------------------------------|

!----------------------------------------------|
!            ALLATIVE (terminalis)             |
!----------------------------------------------|------------------------------------------------|----------------------------------------------|
[All][Sg]:%^mun                                #; [All][Pl]:%^nun                                #; [All][Du]:%^egnun                            #;
!----------------------------------------------|------------------------------------------------|----------------------------------------------|
[All][Sg][1SgPoss]:%^%{.m.%}mnun               #; [All][Pl][1SgPoss]:%^%{.m.%}mnun               #; [All][Du][1SgPoss]:%^egemnun                 #;
[All][Sg][1PlPoss]:%^%{.m.%}mnnun              #; [All][Pl][1PlPoss]:%^%{.m.%}mnnun              #; [All][Du][1PlPoss]:%^egemnnun                #;
[All][Sg][1DuPoss]:%^%{.m.%}mtegnun            #; [All][Pl][1DuPoss]:%^%{.m.%}mtegnun            #; [All][Du][1DuPoss]:%^egemtegnun              #;
!----------------------------------------------|------------------------------------------------|----------------------------------------------|
[All][Sg][2SgPoss]:%^%{.m.%}gpenun             #; [All][Pl][2SgPoss]:%^%{.m.%}gpenun             #; [All][Du][2SgPoss]:%^egpenun                 #;
[All][Sg][2SgPoss]:%^%{.m.%}gpegnun            #; [All][Pl][2SgPoss]:%^%{.m.%}gpegnun            #; [All][Du][2SgPoss]:%^egpegnun                #;
[All][Sg][2PlPoss]:%^%{.m.%}gpesinun           #; [All][Pl][2PlPoss]:%^%{.m.%}gpesinun           #; [All][Du][2PlPoss]:%^egpesinun               #;
[All][Sg][2DuPoss]:%^%{.m.%}gpetegnun          #; [All][Pl][2DuPoss]:%^%{.m.%}gpetegnun          #; [All][Du][2DuPoss]:%^egpetegnun              #;
!----------------------------------------------|------------------------------------------------|----------------------------------------------|
[All][Sg][3SgPoss]:%^anun                      #; [All][Pl][3SgPoss]:%^anun                      #; [All][Du][3SgPoss]:%^egkenun                 #;
[All][Sg][3PlPoss]:%^itnun                     #; [All][Pl][3PlPoss]:%^itnun                     #; [All][Du][3PlPoss]:%^itnun                   #;
[All][Sg][3DuPoss]:%^egkenun                   #; [All][Pl][3DuPoss]:%^itnun                     #; [All][Du][3DuPoss]:%^itnun                   #;
!----------------------------------------------|------------------------------------------------|----------------------------------------------|
[All][Sg][4SgPoss]:%^minun                     #; [All][Pl][4SgPoss]:%^minun                     #; [All][Du][4SgPoss]:%^egminun                 #;
[All][Sg][4PlPoss]:%^meggnun                   #; [All][Pl][4PlPoss]:%^meggnun                   #; [All][Du][4PlPoss]:%^egmeggnun               #;
[All][Sg][4DuPoss]:%^megtenun                  #; [All][Pl][4DuPoss]:%^megtenun                  #; [All][Du][4DuPoss]:%^egmegtenun              #;
!----------------------------------------------|------------------------------------------------|----------------------------------------------|

!---------------------------|
!    PERLATIVE (vialis)     |
!---------------------------|-----------------------------|------------------------------|
[Per][Sg]:%^kun            #; [Per][Pl]:%^etgun          #; [Per][Du]:%^egnegun         #;
                              [Per][Pl]:%^teggun         #;
!----------------------------------------|------------------------------------------|----------------------------------------|
[Per][Sg][1SgPoss]:%^%{.m.%}mkun        #; [Per][Pl][1SgPoss]:%^%{.m.%}mkun        #; [Per][Du][1SgPoss]:%^egemkun          #;
[Per][Sg][1PlPoss]:%^%{.m.%}mteggun     #; [Per][Pl][1PlPoss]:%^%{.m.%}mteggun     #; [Per][Du][1PlPoss]:%^egemteggun       #;
[Per][Sg][1DuPoss]:%^%{.m.%}mtegnegun   #; [Per][Pl][1DuPoss]:%^%{.m.%}mtegnegun   #; [Per][Du][1DuPoss]:%^egemtegnegun     #;
!----------------------------------------|------------------------------------------|----------------------------------------|
[Per][Sg][2SgPoss]:%^%{.m.%}gpegun      #; [Per][Pl][2SgPoss]:%^%{.m.%}gpegun      #; [Per][Du][2SgPoss]:%^egpegun          #;
[Per][Sg][2PlPoss]:%^%{.m.%}gpesigun    #; [Per][Pl][2PlPoss]:%^%{.m.%}gpesigun    #; [Per][Du][2PlPoss]:%^egpesigun        #;
[Per][Sg][2DuPoss]:%^%{.m.%}gpetegnegun #; [Per][Pl][2DuPoss]:%^%{.m.%}gpetegnegun #; [Per][Du][2DuPoss]:%^egpetegnegun     #;
!----------------------------------------|------------------------------------------|----------------------------------------|
[Per][Sg][3SgPoss]:%^akun     #; [Per][Sg][3SgPoss]:%^akun     #; [Per][Du][3SgPoss]:%^egkenkun          #;
[Per][Sg][3PlPoss]:%^itgun    #; [Per][Sg][3PlPoss]:%^itgun    #; [Per][Du][3PlPoss]:%^itgun          #;
[Per][Sg][3DuPoss]:%^egkenkun   #; [Per][Pl][3DuPoss]:%^akun     #; [Per][Du][3PlPoss]:%^itgun          #;
!----------------------------------------|------------------------------------------|----------------------------------------|
[Per][Sg][4SgPoss]:%^mikun     #; [Per][Pl][4SgPoss]:%^mikun     #; [Per][Du][4SgPoss]:%^egmikun         #;
[Per][Sg][4PlPoss]:%^megteggun #; [Per][Pl][4PlPoss]:%^megteggun #;  [Per][Du][4PlPoss]:%^egmegteggun     #;
[Per][Sg][4DuPoss]:%^megtegnegun #; [Per][Pl][4DuPoss]:%^megtegnegun #; [Per][Du][4DuPoss]:%^egmegtegnegun   #;
!----------------------------------------|------------------------------------------|----------------------------------------|

!---------------------------|
!    EQUATIVE (equalis)     |
!---------------------------|-----------------------------|------------------------------|
[Equ][Sg]:%^tun            #; [Equ][Pl]:%^estun          #; [Equ][Du]:%^egestun         #;
!----------------------------------------|------------------------------------------|----------------------------------------|
[Equ][Sg][1SgPoss]:%^%{.m.%}mtun        #; [Equ][Pl][1SgPoss]:%^%{.m.%}mtun        #; [Equ][Du][1SgPoss]:%^egemtun          #;
[Equ][Sg][1PlPoss]:%^%{.m.%}mtestun     #; [Equ][Pl][1PlPoss]:%^%{.m.%}mtestun     #; [Equ][Du][1PlPoss]:%^egemtestun       #;
[Equ][Sg][1DuPoss]:%^%{.m.%}mtegestun   #; [Equ][Pl][1DuPoss]:%^%{.m.%}mtegestun   #; [Equ][Du][1DuPoss]:%^egemtegestun     #;
!----------------------------------------|------------------------------------------|----------------------------------------|
[Equ][Sg][2SgPoss]:%^%{.m.%}gpetun      #; [Equ][Pl][2SgPoss]:%^%{.m.%}gpetun      #; [Equ][Du][2SgPoss]:%^egpetun          #;
[Equ][Sg][2PlPoss]:%^%{.m.%}gpesistun    #; [Equ][Pl][2PlPoss]:%^%{.m.%}gpesistun    #; [Equ][Du][2PlPoss]:%^egpesistun        #;
[Equ][Sg][2DuPoss]:%^%{.m.%}gpetegetun #; [Equ][Pl][2DuPoss]:%^%{.m.%}gpetegetun #; [Equ][Du][2DuPoss]:%^egpetegetun     #;
!----------------------------------------|------------------------------------------|----------------------------------------|
[Equ][Sg][3SgPoss]:%^atun     #; [Equ][Sg][3SgPoss]:%^atun     #; [Equ][Du][3SgPoss]:%^egketun          #;
[Equ][Sg][3PlPoss]:%^itun    #; [Equ][Sg][3PlPoss]:%^itun    #; [Equ][Du][3PlPoss]:%^itun          #;
[Equ][Sg][3DuPoss]:%^egketun   #; [Equ][Pl][3DuPoss]:%^itun     #; [Equ][Du][3PlPoss]:%^itun          #;
!----------------------------------------|------------------------------------------|----------------------------------------|
[Equ][Sg][4SgPoss]:%^mitun     #; [Equ][Pl][4SgPoss]:%^mitun     #; [Equ][Du][4SgPoss]:%^egmitun         #;
[Equ][Sg][4PlPoss]:%^megestun #; [Equ][Pl][4PlPoss]:%^megestun #;  [Equ][Du][4PlPoss]:%^egmegestun     #;
[Equ][Sg][4DuPoss]:%^megestun #; [Equ][Pl][4DuPoss]:%^megestun #; [Equ][Du][4DuPoss]:%^egmegestun   #;
!----------------------------------------|------------------------------------------|----------------------------------------|





!==================================================
LEXICON NounInflIV
!  for noun roots that end in marked strong -gh (*)
!==================================================

!------------------------------------|
!            ABSOLUTIVE              |
!------------------------------------|----------------------------------------|------------------------------------------|
[Abs][Sg]:%^                        #; [Abs][Pl]:%^%{.c.%}%{E%}t             #; [Abs][Du]:%^%{.c.%}%{E%}k               #;
!------------------------------------|----------------------------------------|------------------------------------------|
[Abs][Sg][1SgPoss]:%^%{.m.%}ka      #; [Abs][Pl][1SgPoss]:%^%{.c.%}%{E%}nka  #; [Abs][Du][1SgPoss]:%^%{.c.%}%{E%}gka    #;
[Abs][Sg][1PlPoss]:%^put            #; [Abs][Pl][1PlPoss]:%^%{.m.%}put       #; [Abs][Du][1PlPoss]:%^%{.c.%}%{E%}gput   #;
[Abs][Sg][1DuPoss]:%^pung           #; [Abs][Pl][1DuPoss]:%^%{.m.%}pung      #; [Abs][Du][1DuPoss]:%^%{.c.%}%{E%}gpung  #;
!------------------------------------|----------------------------------------|------------------------------------------|
[Abs][Sg][2SgPoss]:%^%{.c.%}%{E%}n  #; [Abs][Pl][2SgPoss]:%^ten              #; [Abs][Du][2SgPoss]:%^%{.c.%}%{E%}gken   #;
[Abs][Sg][2PlPoss]:%^si             #; [Abs][Pl][2PlPoss]:%^%{.m.%}si        #; [Abs][Du][2PlPoss]:%^%{.c.%}%{E%}gsi    #;
[Abs][Sg][2DuPoss]:%^tek            #; [Abs][Pl][2DuPoss]:%^%{.m.%}tek       #; [Abs][Du][2DuPoss]:%^%{.c.%}%{E%}gtek   #;
!------------------------------------|----------------------------------------|------------------------------------------|
[Abs][Sg][3SgPoss]:%^%{.c.%}a       #; [Abs][Pl][3SgPoss]:%^%{.c.%}i         #; [Abs][Du][3SgPoss]:%^kek                #;
[Abs][Sg][3PlPoss]:%^%{.c.%}at      #; [Abs][Pl][3PlPoss]:%^%{.c.%}it        #; [Abs][Du][3PlPoss]:%^%{.c.%}%{E%}gket   #;
[Abs][Sg][3DuPoss]:%^%{.c.%}ak      #; [Abs][Pl][3DuPoss]:%^%{.c.%}ik        #; [Abs][Du][3DuPoss]:%^%{.c.%}%{E%}gkek   #;
!------------------------------------|----------------------------------------|------------------------------------------|
[Abs][Sg][4SgPoss]:%^%{.m.%}ni      #; [Abs][Pl][4SgPoss]:%^%{.m.%}ni        #; [Abs][Du][4SgPoss]:%^egni               #;
[Abs][Sg][4PlPoss]:%^teng           #; [Abs][Pl][4PlPoss]:%^%{.m.%}teng      #; [Abs][Du][4PlPoss]:%^egteng             #;
[Abs][Sg][4DuPoss]:%^tek            #; [Abs][Pl][4DuPoss]:%^%{.m.%}tek       #; [Abs][Du][4DuPoss]:%^egtek              #;
!------------------------------------|----------------------------------------|------------------------------------------|

!------------------------------------|
!         ERGATIVE (relative)        |
!------------------------------------|--------------------------------------|-------------------------------------------|
[Erg][Sg]:%^m                       #; [Erg][Pl]:%^%{.c.%}%{E%}            #; [Erg][Du]:%^%{.c.%}%{E%}k                #;
!------------------------------------|--------------------------------------|-------------------------------------------|
[Erg][Sg][1SgPoss]:%^ma             #; [Erg][Pl][1SgPoss]:%^ma             #; [Erg][Du][1SgPoss]:%^%{.c.%}%{E%}gma     #;
[Erg][Sg][1PlPoss]:%^%{.m.%}mta     #; [Erg][Pl][1PlPoss]:%^%{.m.%}mta     #; [Erg][Du][1PlPoss]:%^%{.c.%}%{E%}gemta   #;
[Erg][Sg][1DuPoss]:%^%{.m.%}mtung   #; [Erg][Pl][1DuPoss]:%^%{.m.%}mtung   #; [Erg][Du][1DuPoss]:%^%{.c.%}%{E%}gemtung #;
!------------------------------------|--------------------------------------|-------------------------------------------|
[Erg][Sg][2SgPoss]:%^%{.m.%}gpek    #; [Erg][Pl][2SgPoss]:%^%{.m.%}gpek    #; [Erg][Du][2SgPoss]:%^%{.c.%}%{E%}gpek    #;
[Erg][Sg][2PlPoss]:%^%{.m.%}gpesi   #; [Erg][Pl][2PlPoss]:%^%{.m.%}gpesi   #; [Erg][Du][2PlPoss]:%^%{.c.%}%{E%}gpesi   #;
[Erg][Sg][2DuPoss]:%^%{.m.%}gpetek  #; [Erg][Pl][2DuPoss]:%^%{.m.%}gpetek  #; [Erg][Du][2DuPoss]:%^%{.c.%}%{E%}gpetek  #;
!------------------------------------|--------------------------------------|-------------------------------------------|
[Erg][Sg][3SgPoss]:%^%{.c.%}an      #; [Erg][Pl][3SgPoss]:%^%{.c.%}an      #; [Erg][Du][3SgPoss]:%^%{.c.%}%{E%}gkenka  #;
[Erg][Sg][3PlPoss]:%^%{.c.%}ita     #; [Erg][Pl][3PlPoss]:%^%{.c.%}ita     #; [Erg][Du][3PlPoss]:%^%{.c.%}%{E%}gkenka  #;
[Erg][Sg][3DuPoss]:%^%{.c.%}ita     #; [Erg][Pl][3DuPoss]:%^%{.c.%}ita     #; [Erg][Du][3DuPoss]:%^%{.c.%}%{E%}gkenka  #;
!------------------------------------|--------------------------------------|-------------------------------------------|
[Erg][Sg][4SgPoss]:%^mi             #; [Erg][Pl][4SgPoss]:%^mi             #; [Erg][Du][4SgPoss]:%^%{.c.%}%{E%}gmi     #;
[Erg][Sg][4PlPoss]:%^meng           #; [Erg][Pl][4PlPoss]:%^meng           #; [Erg][Du][4PlPoss]:%^%{.c.%}%{E%}gmeng   #;
[Erg][Sg][4DuPoss]:%^meng           #; [Erg][Pl][4DuPoss]:%^meng           #; [Erg][Du][4DuPoss]:%^%{.c.%}%{E%}gmeng   #;
!------------------------------------|--------------------------------------|-------------------------------------------|

!----------------------------------------------|
!               ABLATIVE MODALIS               |
!----------------------------------------------|------------------------------------------------|---------------------------------------------------------|
[Abl.Mod][Sg]:%^meng                          #; [Abl.Mod][Pl]:%^neng                          #; [Abl.Mod][Du]:%^%{.c.%}%{E%}gneng                      #;
!----------------------------------------------|------------------------------------------------|---------------------------------------------------------|
[Abl.Mod][Sg][1SgPoss]:%^%{.m.%}mneng         #; [Abl.Mod][Pl][1SgPoss]:%^%{.m.%}mneng         #; [Abl.Mod][Du][1SgPoss]:%^%{.c.%}%{E%}gemneng           #;
[Abl.Mod][Sg][1PlPoss]:%^%{.m.%}mnneng        #; [Abl.Mod][Pl][1PlPoss]:%^%{.m.%}mnneng        #; [Abl.Mod][Du][1PlPoss]:%^%{.c.%}%{E%}gemnneng          #;
[Abl.Mod][Sg][1DuPoss]:%^%{.m.%}mtegneng      #; [Abl.Mod][Pl][1DuPoss]:%^%{.m.%}mtegneng      #; [Abl.Mod][Du][1DuPoss]:%^%{.c.%}%{E%}gemtegneng        #;
!----------------------------------------------|------------------------------------------------|---------------------------------------------------------|
[Abl.Mod][Sg][2SgPoss]:%^%{.m.%}gpeneng       #; [Abl.Mod][Pl][2SgPoss]:%^%{.m.%}gpeneng       #; [Abl.Mod][Du][2SgPoss]:%^%{.c.%}%{E%}gpeneng           #;
[Abl.Mod][Sg][2SgPoss]:%^%{.m.%}gpegneng      #; [Abl.Mod][Pl][2SgPoss]:%^%{.m.%}gpegneng      #; [Abl.Mod][Du][2SgPoss]:%^%{.c.%}%{E%}gpegneng          #;
[Abl.Mod][Sg][2PlPoss]:%^%{.m.%}gpesineng     #; [Abl.Mod][Pl][2PlPoss]:%^%{.m.%}gpesineng     #; [Abl.Mod][Du][2PlPoss]:%^%{.c.%}%{E%}gpesineng         #;
[Abl.Mod][Sg][2DuPoss]:%^%{.m.%}gpetegneng    #; [Abl.Mod][Pl][2DuPoss]:%^%{.m.%}gpetegneng    #; [Abl.Mod][Du][2DuPoss]:%^%{.c.%}%{E%}gpetegneng        #;
!----------------------------------------------|------------------------------------------------|---------------------------------------------------------|
[Abl.Mod][Sg][3SgPoss]:%^%{.c.%}aneng         #; [Abl.Mod][Pl][3SgPoss]:%^%{.c.%}aneng         #; [Abl.Mod][Du][3SgPoss]:%^%{.c.%}%{E%}gkeneng           #;
[Abl.Mod][Sg][3PlPoss]:%^%{.c.%}itneng        #; [Abl.Mod][Pl][3PlPoss]:%^%{.c.%}itneng        #; [Abl.Mod][Du][3PlPoss]:%^%{.c.%}itneng                 #;
[Abl.Mod][Sg][3DuPoss]:%^%{.c.%}%{E%}gkeneng  #; [Abl.Mod][Pl][3DuPoss]:%^itneng               #; [Abl.Mod][Du][3DuPoss]:%^%{.c.%}itneng                 #;
!----------------------------------------------|------------------------------------------------|---------------------------------------------------------|
[Abl.Mod][Sg][4SgPoss]:%^mineng               #; [Abl.Mod][Pl][4SgPoss]:%^mineng               #; [Abl.Mod][Du][4SgPoss]:%^%{.c.%}%{E%}gmineng           #;
[Abl.Mod][Sg][4PlPoss]:%^meggneng             #; [Abl.Mod][Pl][4PlPoss]:%^meggneng             #; [Abl.Mod][Du][4PlPoss]:%^%{.c.%}%{E%}gmeggneng         #;
[Abl.Mod][Sg][4DuPoss]:%^megteneng            #; [Abl.Mod][Pl][4DuPoss]:%^megteneng            #; [Abl.Mod][Du][4DuPoss]:%^%{.c.%}%{E%}gmegteneng        #;
!----------------------------------------------|------------------------------------------------|---------------------------------------------------------|

!----------------------------------------------|
!             LOCATIVE (localis)               |
!----------------------------------------------|------------------------------------------------|---------------------------------------------------|
[Loc][Sg]:%^mi                                #; [Loc][Pl]:%^ni                                #; [Loc][Du]:%^%{.c.%}%{E%}gni                      #;
!----------------------------------------------|------------------------------------------------|---------------------------------------------------|
[Loc][Sg][1SgPoss]:%^%{.m.%}mni               #; [Loc][Pl][1SgPoss]:%^%{.m.%}mni               #; [Loc][Du][1SgPoss]:%^%{.c.%}%{E%}gemni           #;
[Loc][Sg][1PlPoss]:%^%{.m.%}mnni              #; [Loc][Pl][1PlPoss]:%^%{.m.%}mnni              #; [Loc][Du][1PlPoss]:%^%{.c.%}%{E%}gemnni          #;
[Loc][Sg][1DuPoss]:%^%{.m.%}mtegni            #; [Loc][Pl][1DuPoss]:%^%{.m.%}mtegni            #; [Loc][Du][1DuPoss]:%^%{.c.%}%{E%}gemtegni        #;
!----------------------------------------------|------------------------------------------------|---------------------------------------------------|
[Loc][Sg][2SgPoss]:%^%{.m.%}gpeni             #; [Loc][Pl][2SgPoss]:%^%{.m.%}gpeni             #; [Loc][Du][2SgPoss]:%^%{.c.%}%{E%}gpeni           #;
[Loc][Sg][2SgPoss]:%^%{.m.%}gpegni            #; [Loc][Pl][2SgPoss]:%^%{.m.%}gpegni            #; [Loc][Du][2SgPoss]:%^%{.c.%}%{E%}gpegni          #;
[Loc][Sg][2PlPoss]:%^%{.m.%}gpesini           #; [Loc][Pl][2PlPoss]:%^%{.m.%}gpesini           #; [Loc][Du][2PlPoss]:%^%{.c.%}%{E%}gpesini         #;
[Loc][Sg][2DuPoss]:%^%{.m.%}gpetegni          #; [Loc][Pl][2DuPoss]:%^%{.m.%}gpetegni          #; [Loc][Du][2DuPoss]:%^%{.c.%}%{E%}gpetegni        #;
!----------------------------------------------|------------------------------------------------|---------------------------------------------------|
[Loc][Sg][3SgPoss]:%^%{.c.%}ani               #; [Loc][Pl][3SgPoss]:%^%{.c.%}ani               #; [Loc][Du][3SgPoss]:%^%{.c.%}%{E%}gkeni           #;
[Loc][Sg][3PlPoss]:%^%{.c.%}itni              #; [Loc][Pl][3PlPoss]:%^%{.c.%}itni              #; [Loc][Du][3PlPoss]:%^%{.c.%}itni                 #;
[Loc][Sg][3DuPoss]:%^%{.c.%}%{E%}gkeni        #; [Loc][Pl][3DuPoss]:%^itni                     #; [Loc][Du][3DuPoss]:%^%{.c.%}itni                 #;
!----------------------------------------------|------------------------------------------------|---------------------------------------------------|
[Loc][Sg][4SgPoss]:%^mini                     #; [Loc][Pl][4SgPoss]:%^mini                     #; [Loc][Du][4SgPoss]:%^%{.c.%}%{E%}gmini           #;
[Loc][Sg][4PlPoss]:%^meggni                   #; [Loc][Pl][4PlPoss]:%^meggni                   #; [Loc][Du][4PlPoss]:%^%{.c.%}%{E%}gmeggni         #;
[Loc][Sg][4DuPoss]:%^megteni                  #; [Loc][Pl][4DuPoss]:%^megteni                  #; [Loc][Du][4DuPoss]:%^%{.c.%}%{E%}gmegteni        #;
!----------------------------------------------|------------------------------------------------|---------------------------------------------------|

!----------------------------------------------|
!           ALLATIVE (terminalis)              |
!----------------------------------------------|------------------------------------------------|---------------------------------------------------|
[All][Sg]:%^mun                                #; [All][Pl]:%^nun                                #; [All][Du]:%^%{.c.%}%{E%}gnun                      #;
!----------------------------------------------|------------------------------------------------|---------------------------------------------------|
[All][Sg][1SgPoss]:%^%{.m.%}mnun               #; [All][Pl][1SgPoss]:%^%{.m.%}mnun               #; [All][Du][1SgPoss]:%^%{.c.%}%{E%}gemnun           #;
[All][Sg][1PlPoss]:%^%{.m.%}mnnun              #; [All][Pl][1PlPoss]:%^%{.m.%}mnnun              #; [All][Du][1PlPoss]:%^%{.c.%}%{E%}gemnnun          #;
[All][Sg][1DuPoss]:%^%{.m.%}mtegnun            #; [All][Pl][1DuPoss]:%^%{.m.%}mtegnun            #; [All][Du][1DuPoss]:%^%{.c.%}%{E%}gemtegnun        #;
!----------------------------------------------|------------------------------------------------|---------------------------------------------------|
[All][Sg][2SgPoss]:%^%{.m.%}gpenun             #; [All][Pl][2SgPoss]:%^%{.m.%}gpenun             #; [All][Du][2SgPoss]:%^%{.c.%}%{E%}gpenun           #;
[All][Sg][2SgPoss]:%^%{.m.%}gpegnun            #; [All][Pl][2SgPoss]:%^%{.m.%}gpegnun            #; [All][Du][2SgPoss]:%^%{.c.%}%{E%}gpegnun          #;
[All][Sg][2PlPoss]:%^%{.m.%}gpesinun           #; [All][Pl][2PlPoss]:%^%{.m.%}gpesinun           #; [All][Du][2PlPoss]:%^%{.c.%}%{E%}gpesinun         #;
[All][Sg][2DuPoss]:%^%{.m.%}gpetegnun          #; [All][Pl][2DuPoss]:%^%{.m.%}gpetegnun          #; [All][Du][2DuPoss]:%^%{.c.%}%{E%}gpetegnun        #;
!----------------------------------------------|------------------------------------------------|---------------------------------------------------|
[All][Sg][3SgPoss]:%^%{.c.%}anun               #; [All][Pl][3SgPoss]:%^%{.c.%}anun               #; [All][Du][3SgPoss]:%^%{.c.%}%{E%}gkenun           #;
[All][Sg][3PlPoss]:%^%{.c.%}itnun              #; [All][Pl][3PlPoss]:%^%{.c.%}itnun              #; [All][Du][3PlPoss]:%^%{.c.%}itnun                 #;
[All][Sg][3DuPoss]:%^%{.c.%}%{E%}gkenun        #; [All][Pl][3DuPoss]:%^itnun                     #; [All][Du][3DuPoss]:%^%{.c.%}itnun                 #;
!----------------------------------------------|------------------------------------------------|---------------------------------------------------|
[All][Sg][4SgPoss]:%^minun                     #; [All][Pl][4SgPoss]:%^minun                     #; [All][Du][4SgPoss]:%^%{.c.%}%{E%}gminun           #;
[All][Sg][4PlPoss]:%^meggnun                   #; [All][Pl][4PlPoss]:%^meggnun                   #; [All][Du][4PlPoss]:%^%{.c.%}%{E%}gmeggnun         #;
[All][Sg][4DuPoss]:%^megtenun                  #; [All][Pl][4DuPoss]:%^megtenun                  #; [All][Du][4DuPoss]:%^%{.c.%}%{E%}gmegtenun        #;
!----------------------------------------------|------------------------------------------------|---------------------------------------------------|

!---------------------------|
!    PERLATIVE (vialis)     |
!---------------------------|--------------------------------|----------------------------------|
[Per][Sg]:%^kun            #; [Per][Pl]:%^%{.c.%}%{E%}tgun  #; [Per][Du]:%^%{.c.%}%{E%}gnegun  #;
                              [Per][Pl]:%^teggun            #;
!----------------------------------------|------------------------------------------|----------------------------------------|
[Per][Sg][1SgPoss]:%^%{.m.%}mkun        #; [Per][Pl][1SgPoss]:%^%{.m.%}mkun        #; [Per][Du][1SgPoss]:%^%{.c.%}%{E%}gemkun          #;
[Per][Sg][1PlPoss]:%^%{.m.%}mteggun     #; [Per][Pl][1PlPoss]:%^%{.m.%}mteggun     #; [Per][Du][1PlPoss]:%^%{.c.%}%{E%}gemteggun       #;
[Per][Sg][1DuPoss]:%^%{.m.%}mtegnegun   #; [Per][Pl][1DuPoss]:%^%{.m.%}mtegnegun   #; [Per][Du][1DuPoss]:%^%{.c.%}%{E%}gemtegnegun     #;
!----------------------------------------|------------------------------------------|----------------------------------------|
[Per][Sg][2SgPoss]:%^%{.m.%}gpegun      #; [Per][Pl][2SgPoss]:%^%{.m.%}gpegun      #; [Per][Du][2SgPoss]:%^%{.c.%}%{E%}gpegun          #;
[Per][Sg][2PlPoss]:%^%{.m.%}gpesigun    #; [Per][Pl][2PlPoss]:%^%{.m.%}gpesigun    #; [Per][Du][2PlPoss]:%^%{.c.%}%{E%}gpesigun        #;
[Per][Sg][2DuPoss]:%^%{.m.%}gpetegnegun #; [Per][Pl][2DuPoss]:%^%{.m.%}gpetegnegun #; [Per][Du][2DuPoss]:%^%{.c.%}%{E%}gpetegnegun     #;
!----------------------------------------|------------------------------------------|----------------------------------------|
[Per][Sg][3SgPoss]:%^%{.c.%}akun     #; [Per][Sg][3SgPoss]:%^%{.c.%}akun     #; [Per][Du][3SgPoss]:%^%{.c.%}%{E%}gkenkun          #;
[Per][Sg][3PlPoss]:%^%{.c.%}itgun    #; [Per][Sg][3PlPoss]:%^%{.c.%}itgun    #; [Per][Du][3PlPoss]:%^%{.c.%}itgun          #;
[Per][Sg][3DuPoss]:%^%{.c.%}%{E%}gkenkun   #; [Per][Pl][3DuPoss]:%^%{.c.%}akun     #; [Per][Du][3PlPoss]:%^%{.c.%}itgun          #;
!----------------------------------------|------------------------------------------|----------------------------------------|
[Per][Sg][4SgPoss]:%^mikun     #; [Per][Pl][4SgPoss]:%^mikun     #; [Per][Du][4SgPoss]:%^%{.c.%}%{E%}gmikun         #;
[Per][Sg][4PlPoss]:%^megteggun #; [Per][Pl][4PlPoss]:%^megteggun #;  [Per][Du][4PlPoss]:%^%{.c.%}%{E%}gmegteggun     #;
[Per][Sg][4DuPoss]:%^megtegnegun #; [Per][Pl][4DuPoss]:%^megtegnegun #; [Per][Du][4DuPoss]:%^%{.c.%}%{E%}gmegtegnegun   #;
!----------------------------------------|------------------------------------------|----------------------------------------|


!---------------------------|
!    EQUATIVE (equalis)     |
!---------------------------|--------------------------------|----------------------------------|
[Equ][Sg]:%^tun            #; [Equ][Pl]:%^%{.c.%}%{E%}stun  #; [Equ][Du]:%^%{.c.%}%{E%}gestun  #;
!----------------------------------------|------------------------------------------|----------------------------------------|
[Equ][Sg][1SgPoss]:%^%{.m.%}mtun        #; [Equ][Pl][1SgPoss]:%^%{.m.%}mtun        #; [Equ][Du][1SgPoss]:%^%{.c.%}%{E%}gemtun          #;
[Equ][Sg][1PlPoss]:%^%{.m.%}mtestun     #; [Equ][Pl][1PlPoss]:%^%{.m.%}mtestun     #; [Equ][Du][1PlPoss]:%^%{.c.%}%{E%}gemtestun       #;
[Equ][Sg][1DuPoss]:%^%{.m.%}mtegestun   #; [Equ][Pl][1DuPoss]:%^%{.m.%}mtegestun   #; [Equ][Du][1DuPoss]:%^%{.c.%}%{E%}gemtegestun     #;
!----------------------------------------|------------------------------------------|----------------------------------------|
[Equ][Sg][2SgPoss]:%^%{.m.%}gpetun      #; [Equ][Pl][2SgPoss]:%^%{.m.%}gpetun      #; [Equ][Du][2SgPoss]:%^%{.c.%}%{E%}gpetun          #;
[Equ][Sg][2PlPoss]:%^%{.m.%}gpesistun    #; [Equ][Pl][2PlPoss]:%^%{.m.%}gpesistun    #; [Equ][Du][2PlPoss]:%^%{.c.%}%{E%}gpesistun        #;
[Equ][Sg][2DuPoss]:%^%{.m.%}gpetegetun #; [Equ][Pl][2DuPoss]:%^%{.m.%}gpetegetun #; [Equ][Du][2DuPoss]:%^%{.c.%}%{E%}gpetegetun     #;
!----------------------------------------|------------------------------------------|----------------------------------------|
[Equ][Sg][3SgPoss]:%^%{.c.%}atun     #; [Equ][Sg][3SgPoss]:%^%{.c.%}atun     #; [Equ][Du][3SgPoss]:%^%{.c.%}%{E%}gketun          #;
[Equ][Sg][3PlPoss]:%^%{.c.%}itun    #; [Equ][Sg][3PlPoss]:%^%{.c.%}itun    #; [Equ][Du][3PlPoss]:%^%{.c.%}itun          #;
[Equ][Sg][3DuPoss]:%^%{.c.%}%{E%}gketun   #; [Equ][Pl][3DuPoss]:%^%{.c.%}itun     #; [Equ][Du][3PlPoss]:%^%{.c.%}itun          #;
!----------------------------------------|------------------------------------------|----------------------------------------|
[Equ][Sg][4SgPoss]:%^mitun     #; [Equ][Pl][4SgPoss]:%^mitun     #; [Equ][Du][4SgPoss]:%^%{.c.%}%{E%}gmitun         #;
[Equ][Sg][4PlPoss]:%^megestun #; [Equ][Pl][4PlPoss]:%^megestun #;  [Equ][Du][4PlPoss]:%^%{.c.%}%{E%}gmegestun     #;
[Equ][Sg][4DuPoss]:%^megestun #; [Equ][Pl][4DuPoss]:%^megestun #; [Equ][Du][4DuPoss]:%^%{.c.%}%{E%}gmegestun   #;
!----------------------------------------|------------------------------------------|----------------------------------------|





!===========================================================
LEXICON NounInflVII
!  for noun roots that have semi-final -e that can be hopped
!===========================================================

!----------------------------------------|
!              ABSOLUTIVE                |
!----------------------------------------|-------------------------------------|---------------------------------------|
[Abs][Sg]:%^                            #; [Abs][Pl]:%^%{.sf.%}et             #; [Abs][Du]:%^%{.sf.%}ek               #;
!----------------------------------------|-------------------------------------|---------------------------------------|
[Abs][Sg][1SgPoss]:%^%{.sf.%}%{.m.%}ka  #; [Abs][Pl][1SgPoss]:%^%{.sf.%}enka  #; [Abs][Du][1SgPoss]:%^%{.sf.%}egka    #;
[Abs][Sg][1PlPoss]:%^put                #; [Abs][Pl][1PlPoss]:%^%{.m.%}put    #; [Abs][Du][1PlPoss]:%^%{.sf.%}egput   #;
[Abs][Sg][1DuPoss]:%^pung               #; [Abs][Pl][1DuPoss]:%^%{.m.%}pung   #; [Abs][Du][1DuPoss]:%^%{.sf.%}egpung  #;
!----------------------------------------|-------------------------------------|---------------------------------------|
[Abs][Sg][2SgPoss]:%^%{.sf.%}en         #; [Abs][Pl][2SgPoss]:%^ten           #; [Abs][Du][2SgPoss]:%^%{.sf.%}egken   #;
[Abs][Sg][2PlPoss]:%^si                 #; [Abs][Pl][2PlPoss]:%^%{.m.%}si     #; [Abs][Du][2PlPoss]:%^%{.sf.%}egsi    #;
[Abs][Sg][2DuPoss]:%^tek                #; [Abs][Pl][2DuPoss]:%^%{.m.%}tek    #; [Abs][Du][2DuPoss]:%^%{.sf.%}egtek   #;
!----------------------------------------|-------------------------------------|---------------------------------------|
[Abs][Sg][3SgPoss]:%^%{.sf.%}a          #; [Abs][Pl][3SgPoss]:%^%{.sf.%}i     #; [Abs][Du][3SgPoss]:%^kek             #;
[Abs][Sg][3PlPoss]:%^%{.sf.%}at         #; [Abs][Pl][3PlPoss]:%^%{.sf.%}it    #; [Abs][Du][3PlPoss]:%^%{.sf.%}egket   #;
[Abs][Sg][3DuPoss]:%^%{.sf.%}ak         #; [Abs][Pl][3DuPoss]:%^%{.sf.%}ik    #; [Abs][Du][3DuPoss]:%^%{.sf.%}egkek   #;
!----------------------------------------|-------------------------------------|---------------------------------------|
[Abs][Sg][4SgPoss]:%^%{.m.%}ni          #; [Abs][Pl][4SgPoss]:%^%{.m.%}ni     #; [Abs][Du][4SgPoss]:%^%{.sf.%}egni    #;
[Abs][Sg][4PlPoss]:%^teng               #; [Abs][Pl][4PlPoss]:%^%{.m.%}teng   #; [Abs][Du][4PlPoss]:%^%{.sf.%}egteng  #;
[Abs][Sg][4DuPoss]:%^tek                #; [Abs][Pl][4DuPoss]:%^%{.m.%}tek    #; [Abs][Du][4DuPoss]:%^%{.sf.%}egtek   #;
!----------------------------------------|-------------------------------------|---------------------------------------|

!------------------------------------|
!         ERGATIVE (relative)        |
!------------------------------------|--------------------------------------|----------------------------------------|
[Erg][Sg]:%^m                       #; [Erg][Pl]:%^%{.sf.%}et              #; [Erg][Du]:%^%{.sf.%}ek                #;
!------------------------------------|--------------------------------------|----------------------------------------|
[Erg][Sg][1SgPoss]:%^ma             #; [Erg][Pl][1SgPoss]:%^ma             #; [Erg][Du][1SgPoss]:%^%{.sf.%}egma     #;
[Erg][Sg][1PlPoss]:%^%{.m.%}mta     #; [Erg][Pl][1PlPoss]:%^%{.m.%}mta     #; [Erg][Du][1PlPoss]:%^%{.sf.%}egemta   #;
[Erg][Sg][1DuPoss]:%^%{.m.%}mtung   #; [Erg][Pl][1DuPoss]:%^%{.m.%}mtung   #; [Erg][Du][1DuPoss]:%^%{.sf.%}egemtung #;
!------------------------------------|--------------------------------------|----------------------------------------|
[Erg][Sg][2SgPoss]:%^%{.m.%}gpek    #; [Erg][Pl][2SgPoss]:%^%{.m.%}gpek    #; [Erg][Du][2SgPoss]:%^%{.sf.%}egpek    #;
[Erg][Sg][2PlPoss]:%^%{.m.%}gpesi   #; [Erg][Pl][2PlPoss]:%^%{.m.%}gpesi   #; [Erg][Du][2PlPoss]:%^%{.sf.%}egpesi   #;
[Erg][Sg][2DuPoss]:%^%{.m.%}gpetek  #; [Erg][Pl][2DuPoss]:%^%{.m.%}gpetek  #; [Erg][Du][2DuPoss]:%^%{.sf.%}egpetek  #;
!------------------------------------|--------------------------------------|----------------------------------------|
[Erg][Sg][3SgPoss]:%^%{.sf.%}an     #; [Erg][Pl][3SgPoss]:%^%{.sf.%}an     #; [Erg][Du][3SgPoss]:%^%{.sf.%}egkenka  #;
[Erg][Sg][3PlPoss]:%^%{.sf.%}ita    #; [Erg][Pl][3PlPoss]:%^%{.sf.%}ita    #; [Erg][Du][3PlPoss]:%^%{.sf.%}egkenka  #;
[Erg][Sg][3DuPoss]:%^%{.sf.%}ita    #; [Erg][Pl][3DuPoss]:%^%{.sf.%}ita    #; [Erg][Du][3DuPoss]:%^%{.sf.%}egkenka  #;
!------------------------------------|--------------------------------------|----------------------------------------|
[Erg][Sg][4SgPoss]:%^mi             #; [Erg][Pl][4SgPoss]:%^mi             #; [Erg][Du][4SgPoss]:%^%{.sf.%}egmi     #;
[Erg][Sg][4PlPoss]:%^meng           #; [Erg][Pl][4PlPoss]:%^meng           #; [Erg][Du][4PlPoss]:%^%{.sf.%}egmeng   #;
[Erg][Sg][4DuPoss]:%^meng           #; [Erg][Pl][4DuPoss]:%^meng           #; [Erg][Du][4DuPoss]:%^%{.sf.%}egmeng   #;
!------------------------------------|--------------------------------------|----------------------------------------|

!----------------------------------------------|
!               ABLATIVE MODALIS               |
!----------------------------------------------|------------------------------------------------|--------------------------------------------------|
[Abl.Mod][Sg]:%^meng                          #; [Abl.Mod][Pl]:%^neng                          #; [Abl.Mod][Du]:%^%{.sf.%}egneng                  #;
!----------------------------------------------|------------------------------------------------|--------------------------------------------------|
[Abl.Mod][Sg][1SgPoss]:%^%{.m.%}mneng         #; [Abl.Mod][Pl][1SgPoss]:%^%{.m.%}mneng         #; [Abl.Mod][Du][1SgPoss]:%^%{.sf.%}egemneng       #;
[Abl.Mod][Sg][1PlPoss]:%^%{.m.%}mnneng        #; [Abl.Mod][Pl][1PlPoss]:%^%{.m.%}mnneng        #; [Abl.Mod][Du][1PlPoss]:%^%{.sf.%}egemnneng      #;
[Abl.Mod][Sg][1DuPoss]:%^%{.m.%}mtegneng      #; [Abl.Mod][Pl][1DuPoss]:%^%{.m.%}mtegneng      #; [Abl.Mod][Du][1DuPoss]:%^%{.sf.%}egemtegneng    #;
!----------------------------------------------|------------------------------------------------|--------------------------------------------------|
[Abl.Mod][Sg][2SgPoss]:%^%{.m.%}gpeneng       #; [Abl.Mod][Pl][2SgPoss]:%^%{.m.%}gpeneng       #; [Abl.Mod][Du][2SgPoss]:%^%{.sf.%}egpeneng       #;
[Abl.Mod][Sg][2SgPoss]:%^%{.m.%}gpegneng      #; [Abl.Mod][Pl][2SgPoss]:%^%{.m.%}gpegneng      #; [Abl.Mod][Du][2SgPoss]:%^%{.sf.%}egpegneng      #;
[Abl.Mod][Sg][2PlPoss]:%^%{.m.%}gpesineng     #; [Abl.Mod][Pl][2PlPoss]:%^%{.m.%}gpesineng     #; [Abl.Mod][Du][2PlPoss]:%^%{.sf.%}egpesineng     #;
[Abl.Mod][Sg][2DuPoss]:%^%{.m.%}gpetegneng    #; [Abl.Mod][Pl][2DuPoss]:%^%{.m.%}gpetegneng    #; [Abl.Mod][Du][2DuPoss]:%^%{.sf.%}egpetegneng    #;
!----------------------------------------------|------------------------------------------------|--------------------------------------------------|
[Abl.Mod][Sg][3SgPoss]:%^%{.sf.%}aneng        #; [Abl.Mod][Pl][3SgPoss]:%^%{.sf.%}aneng        #; [Abl.Mod][Du][3SgPoss]:%^%{.sf.%}egkeneng       #;
[Abl.Mod][Sg][3PlPoss]:%^%{.sf.%}itneng       #; [Abl.Mod][Pl][3PlPoss]:%^%{.sf.%}itneng       #; [Abl.Mod][Du][3PlPoss]:%^%{.sf.%}itneng         #;
[Abl.Mod][Sg][3DuPoss]:%^%{.sf.%}egkeneng     #; [Abl.Mod][Pl][3DuPoss]:%^%{.sf.%}itneng       #; [Abl.Mod][Du][3DuPoss]:%^%{.sf.%}itneng         #;
!----------------------------------------------|------------------------------------------------|--------------------------------------------------|
[Abl.Mod][Sg][4SgPoss]:%^mineng               #; [Abl.Mod][Pl][4SgPoss]:%^mineng               #; [Abl.Mod][Du][4SgPoss]:%^%{.sf.%}egmineng       #;
[Abl.Mod][Sg][4PlPoss]:%^meggneng             #; [Abl.Mod][Pl][4PlPoss]:%^meggneng             #; [Abl.Mod][Du][4PlPoss]:%^%{.sf.%}egmeggneng     #;
[Abl.Mod][Sg][4DuPoss]:%^megteneng            #; [Abl.Mod][Pl][4DuPoss]:%^megteneng            #; [Abl.Mod][Du][4DuPoss]:%^%{.sf.%}egmegteneng    #;
!----------------------------------------------|------------------------------------------------|--------------------------------------------------|

!----------------------------------------------|
!             LOCATIVE (localis)               |
!----------------------------------------------|------------------------------------------------|--------------------------------------------------|
[Loc][Sg]:%^mi                                #; [Loc][Pl]:%^ni                                #; [Loc][Du]:%^%{.sf.%}egni                        #;
!----------------------------------------------|------------------------------------------------|--------------------------------------------------|
[Loc][Sg][1SgPoss]:%^%{.m.%}mni               #; [Loc][Pl][1SgPoss]:%^%{.m.%}mni               #; [Loc][Du][1SgPoss]:%^%{.sf.%}egemni             #;
[Loc][Sg][1PlPoss]:%^%{.m.%}mnni              #; [Loc][Pl][1PlPoss]:%^%{.m.%}mnni              #; [Loc][Du][1PlPoss]:%^%{.sf.%}egemnni            #;
[Loc][Sg][1DuPoss]:%^%{.m.%}mtegni            #; [Loc][Pl][1DuPoss]:%^%{.m.%}mtegni            #; [Loc][Du][1DuPoss]:%^%{.sf.%}egemtegni          #;
!----------------------------------------------|------------------------------------------------|--------------------------------------------------|
[Loc][Sg][2SgPoss]:%^%{.m.%}gpeni             #; [Loc][Pl][2SgPoss]:%^%{.m.%}gpeni             #; [Loc][Du][2SgPoss]:%^%{.sf.%}egpeni             #;
[Loc][Sg][2SgPoss]:%^%{.m.%}gpegni            #; [Loc][Pl][2SgPoss]:%^%{.m.%}gpegni            #; [Loc][Du][2SgPoss]:%^%{.sf.%}egpegni            #;
[Loc][Sg][2PlPoss]:%^%{.m.%}gpesini           #; [Loc][Pl][2PlPoss]:%^%{.m.%}gpesini           #; [Loc][Du][2PlPoss]:%^%{.sf.%}egpesini           #;
[Loc][Sg][2DuPoss]:%^%{.m.%}gpetegni          #; [Loc][Pl][2DuPoss]:%^%{.m.%}gpetegni          #; [Loc][Du][2DuPoss]:%^%{.sf.%}egpetegni          #;
!----------------------------------------------|------------------------------------------------|--------------------------------------------------|
[Loc][Sg][3SgPoss]:%^%{.sf.%}ani              #; [Loc][Pl][3SgPoss]:%^%{.sf.%}ani              #; [Loc][Du][3SgPoss]:%^%{.sf.%}egkeni             #;
[Loc][Sg][3PlPoss]:%^%{.sf.%}itni             #; [Loc][Pl][3PlPoss]:%^%{.sf.%}itni             #; [Loc][Du][3PlPoss]:%^%{.sf.%}itni               #;
[Loc][Sg][3DuPoss]:%^%{.sf.%}egkeni           #; [Loc][Pl][3DuPoss]:%^%{.sf.%}itni             #; [Loc][Du][3DuPoss]:%^%{.sf.%}itni               #;
!----------------------------------------------|------------------------------------------------|--------------------------------------------------|
[Loc][Sg][4SgPoss]:%^mini                     #; [Loc][Pl][4SgPoss]:%^mini                     #; [Loc][Du][4SgPoss]:%^%{.sf.%}egmini             #;
[Loc][Sg][4PlPoss]:%^meggni                   #; [Loc][Pl][4PlPoss]:%^meggni                   #; [Loc][Du][4PlPoss]:%^%{.sf.%}egmeggni           #;
[Loc][Sg][4DuPoss]:%^megteni                  #; [Loc][Pl][4DuPoss]:%^megteni                  #; [Loc][Du][4DuPoss]:%^%{.sf.%}egmegteni          #;
!----------------------------------------------|------------------------------------------------|--------------------------------------------------|

!----------------------------------------------|
!           ALLATIVE (terminalis)              |
!----------------------------------------------|------------------------------------------------|--------------------------------------------------|
[All][Sg]:%^mun                                #; [All][Pl]:%^nun                                #; [All][Du]:%^%{.sf.%}egnun                        #;
!----------------------------------------------|------------------------------------------------|--------------------------------------------------|
[All][Sg][1SgPoss]:%^%{.m.%}mnun               #; [All][Pl][1SgPoss]:%^%{.m.%}mnun               #; [All][Du][1SgPoss]:%^%{.sf.%}egemnun             #;
[All][Sg][1PlPoss]:%^%{.m.%}mnnun              #; [All][Pl][1PlPoss]:%^%{.m.%}mnnun              #; [All][Du][1PlPoss]:%^%{.sf.%}egemnnun            #;
[All][Sg][1DuPoss]:%^%{.m.%}mtegnun            #; [All][Pl][1DuPoss]:%^%{.m.%}mtegnun            #; [All][Du][1DuPoss]:%^%{.sf.%}egemtegnun          #;
!----------------------------------------------|------------------------------------------------|--------------------------------------------------|
[All][Sg][2SgPoss]:%^%{.m.%}gpenun             #; [All][Pl][2SgPoss]:%^%{.m.%}gpenun             #; [All][Du][2SgPoss]:%^%{.sf.%}egpenun             #;
[All][Sg][2SgPoss]:%^%{.m.%}gpegnun            #; [All][Pl][2SgPoss]:%^%{.m.%}gpegnun            #; [All][Du][2SgPoss]:%^%{.sf.%}egpegnun            #;
[All][Sg][2PlPoss]:%^%{.m.%}gpesinun           #; [All][Pl][2PlPoss]:%^%{.m.%}gpesinun           #; [All][Du][2PlPoss]:%^%{.sf.%}egpesinun           #;
[All][Sg][2DuPoss]:%^%{.m.%}gpetegnun          #; [All][Pl][2DuPoss]:%^%{.m.%}gpetegnun          #; [All][Du][2DuPoss]:%^%{.sf.%}egpetegnun          #;
!----------------------------------------------|------------------------------------------------|--------------------------------------------------|
[All][Sg][3SgPoss]:%^%{.sf.%}anun              #; [All][Pl][3SgPoss]:%^%{.sf.%}anun              #; [All][Du][3SgPoss]:%^%{.sf.%}egkenun             #;
[All][Sg][3PlPoss]:%^%{.sf.%}itnun             #; [All][Pl][3PlPoss]:%^%{.sf.%}itnun             #; [All][Du][3PlPoss]:%^%{.sf.%}itnun               #;
[All][Sg][3DuPoss]:%^%{.sf.%}egkenun           #; [All][Pl][3DuPoss]:%^%{.sf.%}itnun             #; [All][Du][3DuPoss]:%^%{.sf.%}itnun               #;
!----------------------------------------------|------------------------------------------------|--------------------------------------------------|
[All][Sg][4SgPoss]:%^minun                     #; [All][Pl][4SgPoss]:%^minun                     #; [All][Du][4SgPoss]:%^%{.sf.%}egminun             #;
[All][Sg][4PlPoss]:%^meggnun                   #; [All][Pl][4PlPoss]:%^meggnun                   #; [All][Du][4PlPoss]:%^%{.sf.%}egmeggnun           #;
[All][Sg][4DuPoss]:%^megtenun                  #; [All][Pl][4DuPoss]:%^megtenun                  #; [All][Du][4DuPoss]:%^%{.sf.%}egmegtenun          #;
!----------------------------------------------|------------------------------------------------|--------------------------------------------------|

!---------------------------|
!    PERLATIVE (vialis)     |
!---------------------------|-----------------------------|-------------------------------|
[Per][Sg]:%^kun           #; [Per][Pl]:%^%{.sf.%}etgun      #; [Per][Du]:%^%{.sf.%}egnegun  #;
!----------------------------------------|------------------------------------------|----------------------------------------|
[Per][Sg][1SgPoss]:%^%{.m.%}mkun        #; [Per][Pl][1SgPoss]:%^%{.m.%}mkun        #; [Per][Du][1SgPoss]:%^%{.sf.%}egemkun          #;
[Per][Sg][1PlPoss]:%^%{.m.%}mteggun     #; [Per][Pl][1PlPoss]:%^%{.m.%}mteggun     #; [Per][Du][1PlPoss]:%^%{.sf.%}egemteggun       #;
[Per][Sg][1DuPoss]:%^%{.m.%}mtegnegun   #; [Per][Pl][1DuPoss]:%^%{.m.%}mtegnegun   #; [Per][Du][1DuPoss]:%^%{.sf.%}egemtegnegun     #;
!----------------------------------------|------------------------------------------|----------------------------------------|
[Per][Sg][2SgPoss]:%^%{.m.%}gpegun      #; [Per][Pl][2SgPoss]:%^%{.m.%}gpegun      #; [Per][Du][2SgPoss]:%^%{.sf.%}egpegun          #;
[Per][Sg][2PlPoss]:%^%{.m.%}gpesigun    #; [Per][Pl][2PlPoss]:%^%{.m.%}gpesigun    #; [Per][Du][2PlPoss]:%^%{.sf.%}egpesigun        #;
[Per][Sg][2DuPoss]:%^%{.m.%}gpetegnegun #; [Per][Pl][2DuPoss]:%^%{.m.%}gpetegnegun #; [Per][Du][2DuPoss]:%^%{.sf.%}egpetegnegun     #;
!----------------------------------------|------------------------------------------|----------------------------------------|
[Per][Sg][3SgPoss]:%^%{.sf.%}akun     #; [Per][Sg][3SgPoss]:%^%{.sf.%}akun     #; [Per][Du][3SgPoss]:%^%{.sf.%}egkenkun          #;
[Per][Sg][3PlPoss]:%^%{.sf.%}itgun    #; [Per][Sg][3PlPoss]:%^%{.sf.%}itgun    #; [Per][Du][3PlPoss]:%^%{.sf.%}itgun          #;
[Per][Sg][3DuPoss]:%^%{.sf.%}egkenkun   #; [Per][Pl][3DuPoss]:%^%{.sf.%}akun     #; [Per][Du][3PlPoss]:%^%{.sf.%}itgun          #;
!----------------------------------------|------------------------------------------|----------------------------------------|
[Per][Sg][4SgPoss]:%^mikun     #; [Per][Pl][4SgPoss]:%^mikun     #; [Per][Du][4SgPoss]:%^%{.sf.%}egmikun         #;
[Per][Sg][4PlPoss]:%^megteggun #; [Per][Pl][4PlPoss]:%^megteggun #;  [Per][Du][4PlPoss]:%^%{.sf.%}egmegteggun     #;
[Per][Sg][4DuPoss]:%^megtegnegun #; [Per][Pl][4DuPoss]:%^megtegnegun #; [Per][Du][4DuPoss]:%^%{.sf.%}egmegtegnegun   #;
!----------------------------------------|------------------------------------------|----------------------------------------|


!---------------------------|
!    EQUATIVE (equalis)     |
!---------------------------|-----------------------------|-------------------------------|
[Equ][Sg]:%^tun            #; [Equ][Pl]:%^%{.sf.%}estun  #; [Equ][Du]:%^%{.sf.%}egestun  #;
!----------------------------------------|------------------------------------------|----------------------------------------|
[Equ][Sg][1SgPoss]:%^%{.m.%}mtun        #; [Equ][Pl][1SgPoss]:%^%{.m.%}mtun        #; [Equ][Du][1SgPoss]:%^%{.sf.%}egemtun          #;
[Equ][Sg][1PlPoss]:%^%{.m.%}mtestun     #; [Equ][Pl][1PlPoss]:%^%{.m.%}mtestun     #; [Equ][Du][1PlPoss]:%^%{.sf.%}egemtestun       #;
[Equ][Sg][1DuPoss]:%^%{.m.%}mtegestun   #; [Equ][Pl][1DuPoss]:%^%{.m.%}mtegestun   #; [Equ][Du][1DuPoss]:%^%{.sf.%}egemtegestun     #;
!----------------------------------------|------------------------------------------|----------------------------------------|
[Equ][Sg][2SgPoss]:%^%{.m.%}gpetun      #; [Equ][Pl][2SgPoss]:%^%{.m.%}gpetun      #; [Equ][Du][2SgPoss]:%^%{.sf.%}egpetun          #;
[Equ][Sg][2PlPoss]:%^%{.m.%}gpesistun    #; [Equ][Pl][2PlPoss]:%^%{.m.%}gpesistun    #; [Equ][Du][2PlPoss]:%^%{.sf.%}egpesistun        #;
[Equ][Sg][2DuPoss]:%^%{.m.%}gpetegetun #; [Equ][Pl][2DuPoss]:%^%{.m.%}gpetegetun #; [Equ][Du][2DuPoss]:%^%{.sf.%}egpetegetun     #;
!----------------------------------------|------------------------------------------|----------------------------------------|
[Equ][Sg][3SgPoss]:%^%{.sf.%}atun     #; [Equ][Sg][3SgPoss]:%^%{.sf.%}atun     #; [Equ][Du][3SgPoss]:%^%{.sf.%}egketun          #;
[Equ][Sg][3PlPoss]:%^%{.sf.%}itun    #; [Equ][Sg][3PlPoss]:%^%{.sf.%}itun    #; [Equ][Du][3PlPoss]:%^%{.sf.%}itun          #;
[Equ][Sg][3DuPoss]:%^%{.sf.%}egketun   #; [Equ][Pl][3DuPoss]:%^%{.sf.%}itun     #; [Equ][Du][3PlPoss]:%^%{.sf.%}itun          #;
!----------------------------------------|------------------------------------------|----------------------------------------|
[Equ][Sg][4SgPoss]:%^mitun     #; [Equ][Pl][4SgPoss]:%^mitun     #; [Equ][Du][4SgPoss]:%^%{.sf.%}egmitun         #;
[Equ][Sg][4PlPoss]:%^megestun #; [Equ][Pl][4PlPoss]:%^megestun #;  [Equ][Du][4PlPoss]:%^%{.sf.%}egmegestun     #;
[Equ][Sg][4DuPoss]:%^megestun #; [Equ][Pl][4DuPoss]:%^megestun #; [Equ][Du][4DuPoss]:%^%{.sf.%}egmegestun   #;
!----------------------------------------|------------------------------------------|----------------------------------------|





!========================================
LEXICON NounInflVIII
!  for noun roots that have semi-final -e
!  that can be dropped but not hopped
!========================================

!----------------------------------------|
!              ABSOLUTIVE                |
!----------------------------------------|-------------------------------------|---------------------------------------|
[Abs][Sg]:%^                            #; [Abs][Pl]:%^%{.sf.%}et             #; [Abs][Du]:%^%{.sf.%}ek               #;
!----------------------------------------|-------------------------------------|---------------------------------------|
[Abs][Sg][1SgPoss]:%^%{.sf.%}%{.m.%}ka  #; [Abs][Pl][1SgPoss]:%^%{.sf.%}enka  #; [Abs][Du][1SgPoss]:%^%{.sf.%}egka    #;
[Abs][Sg][1PlPoss]:%^put                #; [Abs][Pl][1PlPoss]:%^%{.m.%}put    #; [Abs][Du][1PlPoss]:%^%{.sf.%}egput   #;
[Abs][Sg][1DuPoss]:%^pung               #; [Abs][Pl][1DuPoss]:%^%{.m.%}pung   #; [Abs][Du][1DuPoss]:%^%{.sf.%}egpung  #;
!----------------------------------------|-------------------------------------|---------------------------------------|
[Abs][Sg][2SgPoss]:%^%{.sf.%}en         #; [Abs][Pl][2SgPoss]:%^ten           #; [Abs][Du][2SgPoss]:%^%{.sf.%}egken   #;
[Abs][Sg][2PlPoss]:%^si                 #; [Abs][Pl][2PlPoss]:%^%{.m.%}si     #; [Abs][Du][2PlPoss]:%^%{.sf.%}egsi    #;
[Abs][Sg][2DuPoss]:%^tek                #; [Abs][Pl][2DuPoss]:%^%{.m.%}tek    #; [Abs][Du][2DuPoss]:%^%{.sf.%}egtek   #;
!----------------------------------------|-------------------------------------|---------------------------------------|
[Abs][Sg][3SgPoss]:%^%{.sf.%}a          #; [Abs][Pl][3SgPoss]:%^%{.sf.%}i     #; [Abs][Du][3SgPoss]:%^kek             #;
[Abs][Sg][3PlPoss]:%^%{.sf.%}at         #; [Abs][Pl][3PlPoss]:%^%{.sf.%}it    #; [Abs][Du][3PlPoss]:%^%{.sf.%}egket   #;
[Abs][Sg][3DuPoss]:%^%{.sf.%}ak         #; [Abs][Pl][3DuPoss]:%^%{.sf.%}ik    #; [Abs][Du][3DuPoss]:%^%{.sf.%}egkek   #;
!----------------------------------------|-------------------------------------|---------------------------------------|
[Abs][Sg][4SgPoss]:%^%{.m.%}ni          #; [Abs][Pl][4SgPoss]:%^%{.m.%}ni     #; [Abs][Du][4SgPoss]:%^%{.sf.%}egni    #;
[Abs][Sg][4PlPoss]:%^teng               #; [Abs][Pl][4PlPoss]:%^%{.m.%}teng   #; [Abs][Du][4PlPoss]:%^%{.sf.%}egteng  #;
[Abs][Sg][4DuPoss]:%^tek                #; [Abs][Pl][4DuPoss]:%^%{.m.%}tek    #; [Abs][Du][4DuPoss]:%^%{.sf.%}egtek   #;
!----------------------------------------|-------------------------------------|---------------------------------------|

!-------------------------------------|
!         ERGATIVE (relative)         |
!-------------------------------------|---------------------------------------|----------------------------------------|
[Erg][Sg]:%^%{.sf.%}em               #; [Erg][Pl]:%^%{.sf.%}et               #; [Erg][Du]:%^%{.sf.%}ek                #;
!-------------------------------------|---------------------------------------|----------------------------------------|
[Erg][Sg][1SgPoss]:%^ma              #; [Erg][Pl][1SgPoss]:%^ma              #;[Erg][Du][1SgPoss]:%^%{.sf.%}egma      #;
[Erg][Sg][1PlPoss]:%^%{.m.%}mta      #; [Erg][Pl][1PlPoss]:%^%{.m.%}mta      #;[Erg][Du][1PlPoss]:%^%{.sf.%}egemta    #;
[Erg][Sg][1DuPoss]:%^%{.m.%}mtung    #; [Erg][Pl][1DuPoss]:%^%{.m.%}mtung    #; [Erg][Du][1DuPoss]:%^%{.sf.%}egemtung #;
!-------------------------------------|---------------------------------------|----------------------------------------|
[Erg][Sg][2SgPoss]:%^%{.m.%}gpek     #; [Erg][Pl][2SgPoss]:%^%{.m.%}gpek     #; [Erg][Du][2SgPoss]:%^%{.sf.%}egpek    #;
[Erg][Sg][2PlPoss]:%^%{.m.%}gpesi    #; [Erg][Pl][2PlPoss]:%^%{.m.%}gpesi    #; [Erg][Du][2PlPoss]:%^%{.sf.%}egpesi   #;
[Erg][Sg][2DuPoss]:%^%{.m.%}gpetek   #; [Erg][Pl][2DuPoss]:%^%{.m.%}gpetek   #; [Erg][Du][2DuPoss]:%^%{.sf.%}egpetek  #;
!-------------------------------------|---------------------------------------|----------------------------------------|
[Erg][Sg][3SgPoss]:%^%{.sf.%}an      #; [Erg][Pl][3SgPoss]:%^%{.sf.%}an      #; [Erg][Du][3SgPoss]:%^%{.sf.%}egkenka  #;
[Erg][Sg][3PlPoss]:%^%{.sf.%}ita     #; [Erg][Pl][3PlPoss]:%^%{.sf.%}ita     #; [Erg][Du][3PlPoss]:%^%{.sf.%}egkenka  #;
[Erg][Sg][3DuPoss]:%^%{.sf.%}ita     #; [Erg][Pl][3DuPoss]:%^%{.sf.%}ita     #; [Erg][Du][3DuPoss]:%^%{.sf.%}egkenka  #;
!-------------------------------------|---------------------------------------|----------------------------------------|
[Erg][Sg][4SgPoss]:%^mi              #; [Erg][Pl][4SgPoss]:%^mi              #; [Erg][Du][4SgPoss]:%^%{.sf.%}egmi     #;
[Erg][Sg][4PlPoss]:%^meng            #; [Erg][Pl][4PlPoss]:%^meng            #; [Erg][Du][4PlPoss]:%^%{.sf.%}egmeng   #;
[Erg][Sg][4DuPoss]:%^meng            #; [Erg][Pl][4DuPoss]:%^meng            #; [Erg][Du][4DuPoss]:%^%{.sf.%}egmeng   #;
!-------------------------------------|---------------------------------------|----------------------------------------|

!----------------------------------------------|
!               ABLATIVE MODALIS               |
!----------------------------------------------|------------------------------------------------|--------------------------------------------------|
[Abl.Mod][Sg]:%^meng                          #; [Abl.Mod][Pl]:%^neng                          #; [Abl.Mod][Du]:%^%{.sf.%}egneng                  #;
!----------------------------------------------|------------------------------------------------|--------------------------------------------------|
[Abl.Mod][Sg][1SgPoss]:%^%{.m.%}mneng         #; [Abl.Mod][Pl][1SgPoss]:%^%{.m.%}mneng         #; [Abl.Mod][Du][1SgPoss]:%^%{.sf.%}egemneng       #;
[Abl.Mod][Sg][1PlPoss]:%^%{.m.%}mnneng        #; [Abl.Mod][Pl][1PlPoss]:%^%{.m.%}mnneng        #; [Abl.Mod][Du][1PlPoss]:%^%{.sf.%}egemnneng      #;
[Abl.Mod][Sg][1DuPoss]:%^%{.m.%}mtegneng      #; [Abl.Mod][Pl][1DuPoss]:%^%{.m.%}mtegneng      #; [Abl.Mod][Du][1DuPoss]:%^%{.sf.%}egemtegneng    #;
!----------------------------------------------|------------------------------------------------|--------------------------------------------------|
[Abl.Mod][Sg][2SgPoss]:%^%{.m.%}gpeneng       #; [Abl.Mod][Pl][2SgPoss]:%^%{.m.%}gpeneng       #; [Abl.Mod][Du][2SgPoss]:%^%{.sf.%}egpeneng       #;
[Abl.Mod][Sg][2SgPoss]:%^%{.m.%}gpegneng      #; [Abl.Mod][Pl][2SgPoss]:%^%{.m.%}gpegneng      #; [Abl.Mod][Du][2SgPoss]:%^%{.sf.%}egpegneng      #;
[Abl.Mod][Sg][2PlPoss]:%^%{.m.%}gpesineng     #; [Abl.Mod][Pl][2PlPoss]:%^%{.m.%}gpesineng     #; [Abl.Mod][Du][2PlPoss]:%^%{.sf.%}egpesineng     #;
[Abl.Mod][Sg][2DuPoss]:%^%{.m.%}gpetegneng    #; [Abl.Mod][Pl][2DuPoss]:%^%{.m.%}gpetegneng    #; [Abl.Mod][Du][2DuPoss]:%^%{.sf.%}egpetegneng    #;
!----------------------------------------------|------------------------------------------------|--------------------------------------------------|
[Abl.Mod][Sg][3SgPoss]:%^%{.sf.%}aneng        #; [Abl.Mod][Pl][3SgPoss]:%^%{.sf.%}aneng        #; [Abl.Mod][Du][3SgPoss]:%^%{.sf.%}egkeneng       #;
[Abl.Mod][Sg][3PlPoss]:%^%{.sf.%}itneng       #; [Abl.Mod][Pl][3PlPoss]:%^%{.sf.%}itneng       #; [Abl.Mod][Du][3PlPoss]:%^%{.sf.%}itneng         #;
[Abl.Mod][Sg][3DuPoss]:%^%{.sf.%}egkeneng     #; [Abl.Mod][Pl][3DuPoss]:%^%{.sf.%}itneng       #; [Abl.Mod][Du][3DuPoss]:%^%{.sf.%}itneng         #;
!----------------------------------------------|------------------------------------------------|--------------------------------------------------|
[Abl.Mod][Sg][4SgPoss]:%^mineng               #; [Abl.Mod][Pl][4SgPoss]:%^mineng               #; [Abl.Mod][Du][4SgPoss]:%^%{.sf.%}egmineng       #;
[Abl.Mod][Sg][4PlPoss]:%^meggneng             #; [Abl.Mod][Pl][4PlPoss]:%^meggneng             #; [Abl.Mod][Du][4PlPoss]:%^%{.sf.%}egmeggneng     #;
[Abl.Mod][Sg][4DuPoss]:%^megteneng            #; [Abl.Mod][Pl][4DuPoss]:%^megteneng            #; [Abl.Mod][Du][4DuPoss]:%^%{.sf.%}egmegteneng    #;
!----------------------------------------------|------------------------------------------------|--------------------------------------------------|

!----------------------------------------------|
!             LOCATIVE (localis)               |
!----------------------------------------------|------------------------------------------------|--------------------------------------------------|
[Loc][Sg]:%^mi                                #; [Loc][Pl]:%^ni                                #; [Loc][Du]:%^%{.sf.%}egni                        #;
!----------------------------------------------|------------------------------------------------|--------------------------------------------------|
[Loc][Sg][1SgPoss]:%^%{.m.%}mni               #; [Loc][Pl][1SgPoss]:%^%{.m.%}mni               #; [Loc][Du][1SgPoss]:%^%{.sf.%}egemni             #;
[Loc][Sg][1PlPoss]:%^%{.m.%}mnni              #; [Loc][Pl][1PlPoss]:%^%{.m.%}mnni              #; [Loc][Du][1PlPoss]:%^%{.sf.%}egemnni            #;
[Loc][Sg][1DuPoss]:%^%{.m.%}mtegni            #; [Loc][Pl][1DuPoss]:%^%{.m.%}mtegni            #; [Loc][Du][1DuPoss]:%^%{.sf.%}egemtegni          #;
!----------------------------------------------|------------------------------------------------|--------------------------------------------------|
[Loc][Sg][2SgPoss]:%^%{.m.%}gpeni             #; [Loc][Pl][2SgPoss]:%^%{.m.%}gpeni             #; [Loc][Du][2SgPoss]:%^%{.sf.%}egpeni             #;
[Loc][Sg][2SgPoss]:%^%{.m.%}gpegni            #; [Loc][Pl][2SgPoss]:%^%{.m.%}gpegni            #; [Loc][Du][2SgPoss]:%^%{.sf.%}egpegni            #;
[Loc][Sg][2PlPoss]:%^%{.m.%}gpesini           #; [Loc][Pl][2PlPoss]:%^%{.m.%}gpesini           #; [Loc][Du][2PlPoss]:%^%{.sf.%}egpesini           #;
[Loc][Sg][2DuPoss]:%^%{.m.%}gpetegni          #; [Loc][Pl][2DuPoss]:%^%{.m.%}gpetegni          #; [Loc][Du][2DuPoss]:%^%{.sf.%}egpetegni          #;
!----------------------------------------------|------------------------------------------------|--------------------------------------------------|
[Loc][Sg][3SgPoss]:%^%{.sf.%}ani              #; [Loc][Pl][3SgPoss]:%^%{.sf.%}ani              #; [Loc][Du][3SgPoss]:%^%{.sf.%}egkeni             #;
[Loc][Sg][3PlPoss]:%^%{.sf.%}itni             #; [Loc][Pl][3PlPoss]:%^%{.sf.%}itni             #; [Loc][Du][3PlPoss]:%^%{.sf.%}itni               #;
[Loc][Sg][3DuPoss]:%^%{.sf.%}egkeni           #; [Loc][Pl][3DuPoss]:%^%{.sf.%}itni             #; [Loc][Du][3DuPoss]:%^%{.sf.%}itni               #;
!----------------------------------------------|------------------------------------------------|--------------------------------------------------|
[Loc][Sg][4SgPoss]:%^mini                     #; [Loc][Pl][4SgPoss]:%^mini                     #; [Loc][Du][4SgPoss]:%^%{.sf.%}egmini             #;
[Loc][Sg][4PlPoss]:%^meggni                   #; [Loc][Pl][4PlPoss]:%^meggni                   #; [Loc][Du][4PlPoss]:%^%{.sf.%}egmeggni           #;
[Loc][Sg][4DuPoss]:%^megteni                  #; [Loc][Pl][4DuPoss]:%^megteni                  #; [Loc][Du][4DuPoss]:%^%{.sf.%}egmegteni          #;
!----------------------------------------------|------------------------------------------------|--------------------------------------------------|

!----------------------------------------------|
!            ALLATIVE (terminalis)             |
!----------------------------------------------|------------------------------------------------|--------------------------------------------------|
[All][Sg]:%^mun                                #; [All][Pl]:%^nun                                #; [All][Du]:%^%{.sf.%}egnun                        #;
!----------------------------------------------|------------------------------------------------|--------------------------------------------------|
[All][Sg][1SgPoss]:%^%{.m.%}mnun               #; [All][Pl][1SgPoss]:%^%{.m.%}mnun               #; [All][Du][1SgPoss]:%^%{.sf.%}egemnun             #;
[All][Sg][1PlPoss]:%^%{.m.%}mnnun              #; [All][Pl][1PlPoss]:%^%{.m.%}mnnun              #; [All][Du][1PlPoss]:%^%{.sf.%}egemnnun            #;
[All][Sg][1DuPoss]:%^%{.m.%}mtegnun            #; [All][Pl][1DuPoss]:%^%{.m.%}mtegnun            #; [All][Du][1DuPoss]:%^%{.sf.%}egemtegnun          #;
!----------------------------------------------|------------------------------------------------|--------------------------------------------------|
[All][Sg][2SgPoss]:%^%{.m.%}gpenun             #; [All][Pl][2SgPoss]:%^%{.m.%}gpenun             #; [All][Du][2SgPoss]:%^%{.sf.%}egpenun             #;
[All][Sg][2SgPoss]:%^%{.m.%}gpegnun            #; [All][Pl][2SgPoss]:%^%{.m.%}gpegnun            #; [All][Du][2SgPoss]:%^%{.sf.%}egpegnun            #;
[All][Sg][2PlPoss]:%^%{.m.%}gpesinun           #; [All][Pl][2PlPoss]:%^%{.m.%}gpesinun           #; [All][Du][2PlPoss]:%^%{.sf.%}egpesinun           #;
[All][Sg][2DuPoss]:%^%{.m.%}gpetegnun          #; [All][Pl][2DuPoss]:%^%{.m.%}gpetegnun          #; [All][Du][2DuPoss]:%^%{.sf.%}egpetegnun          #;
!----------------------------------------------|------------------------------------------------|--------------------------------------------------|
[All][Sg][3SgPoss]:%^%{.sf.%}anun              #; [All][Pl][3SgPoss]:%^%{.sf.%}anun              #; [All][Du][3SgPoss]:%^%{.sf.%}egkenun             #;
[All][Sg][3PlPoss]:%^%{.sf.%}itnun             #; [All][Pl][3PlPoss]:%^%{.sf.%}itnun             #; [All][Du][3PlPoss]:%^%{.sf.%}itnun               #;
[All][Sg][3DuPoss]:%^%{.sf.%}egkenun           #; [All][Pl][3DuPoss]:%^%{.sf.%}itnun             #; [All][Du][3DuPoss]:%^%{.sf.%}itnun               #;
!----------------------------------------------|------------------------------------------------|--------------------------------------------------|
[All][Sg][4SgPoss]:%^minun                     #; [All][Pl][4SgPoss]:%^minun                     #; [All][Du][4SgPoss]:%^%{.sf.%}egminun             #;
[All][Sg][4PlPoss]:%^meggnun                   #; [All][Pl][4PlPoss]:%^meggnun                   #; [All][Du][4PlPoss]:%^%{.sf.%}egmeggnun           #;
[All][Sg][4DuPoss]:%^megtenun                  #; [All][Pl][4DuPoss]:%^megtenun                  #; [All][Du][4DuPoss]:%^%{.sf.%}egmegtenun          #;
!----------------------------------------------|------------------------------------------------|--------------------------------------------------|

!---------------------------|
!          VIALIS           |
!---------------------------|-----------------------------|-------------------------------|
[Per][Sg]:%^kun            #; [Per][Pl]:%^%{.sf.%}etgun  #; [Per][Du]:%^%{.sf.%}egnegun  #;
!----------------------------------------|------------------------------------------|----------------------------------------|
[Per][Sg][1SgPoss]:%^%{.m.%}mkun        #; [Per][Pl][1SgPoss]:%^%{.m.%}mkun        #; [Per][Du][1SgPoss]:%^%{.sf.%}egemkun          #;
[Per][Sg][1PlPoss]:%^%{.m.%}mteggun     #; [Per][Pl][1PlPoss]:%^%{.m.%}mteggun     #; [Per][Du][1PlPoss]:%^%{.sf.%}egemteggun       #;
[Per][Sg][1DuPoss]:%^%{.m.%}mtegnegun   #; [Per][Pl][1DuPoss]:%^%{.m.%}mtegnegun   #; [Per][Du][1DuPoss]:%^%{.sf.%}egemtegnegun     #;
!----------------------------------------|------------------------------------------|----------------------------------------|
[Per][Sg][2SgPoss]:%^%{.m.%}gpegun      #; [Per][Pl][2SgPoss]:%^%{.m.%}gpegun      #; [Per][Du][2SgPoss]:%^%{.sf.%}egpegun          #;
[Per][Sg][2PlPoss]:%^%{.m.%}gpesigun    #; [Per][Pl][2PlPoss]:%^%{.m.%}gpesigun    #; [Per][Du][2PlPoss]:%^%{.sf.%}egpesigun        #;
[Per][Sg][2DuPoss]:%^%{.m.%}gpetegnegun #; [Per][Pl][2DuPoss]:%^%{.m.%}gpetegnegun #; [Per][Du][2DuPoss]:%^%{.sf.%}egpetegnegun     #;
!----------------------------------------|------------------------------------------|----------------------------------------|
[Per][Sg][3SgPoss]:%^%{.sf.%}akun     #; [Per][Sg][3SgPoss]:%^%{.sf.%}akun     #; [Per][Du][3SgPoss]:%^%{.sf.%}egkenkun          #;
[Per][Sg][3PlPoss]:%^%{.sf.%}itgun    #; [Per][Sg][3PlPoss]:%^%{.sf.%}itgun    #; [Per][Du][3PlPoss]:%^%{.sf.%}itgun          #;
[Per][Sg][3DuPoss]:%^%{.sf.%}egkenkun   #; [Per][Pl][3DuPoss]:%^%{.sf.%}akun     #; [Per][Du][3PlPoss]:%^%{.sf.%}itgun          #;
!----------------------------------------|------------------------------------------|----------------------------------------|
[Per][Sg][4SgPoss]:%^mikun     #; [Per][Pl][4SgPoss]:%^mikun     #; [Per][Du][4SgPoss]:%^%{.sf.%}egmikun         #;
[Per][Sg][4PlPoss]:%^megteggun #; [Per][Pl][4PlPoss]:%^megteggun #;  [Per][Du][4PlPoss]:%^%{.sf.%}egmegteggun     #;
[Per][Sg][4DuPoss]:%^megtegnegun #; [Per][Pl][4DuPoss]:%^megtegnegun #; [Per][Du][4DuPoss]:%^%{.sf.%}egmegtegnegun   #;
!----------------------------------------|------------------------------------------|----------------------------------------|


!---------------------------|
!    EQUATIVE (equalis)     |
!---------------------------|-----------------------------|-------------------------------|
[Equ][Sg]:%^tun            #; [Equ][Pl]:%^%{.sf.%}estun  #; [Equ][Du]:%^%{.sf.%}egestun  #;
!----------------------------------------|------------------------------------------|----------------------------------------|
[Equ][Sg][1SgPoss]:%^%{.m.%}mtun        #; [Equ][Pl][1SgPoss]:%^%{.m.%}mtun        #; [Equ][Du][1SgPoss]:%^%{.sf.%}egemtun          #;
[Equ][Sg][1PlPoss]:%^%{.m.%}mtestun     #; [Equ][Pl][1PlPoss]:%^%{.m.%}mtestun     #; [Equ][Du][1PlPoss]:%^%{.sf.%}egemtestun       #;
[Equ][Sg][1DuPoss]:%^%{.m.%}mtegestun   #; [Equ][Pl][1DuPoss]:%^%{.m.%}mtegestun   #; [Equ][Du][1DuPoss]:%^%{.sf.%}egemtegestun     #;
!----------------------------------------|------------------------------------------|----------------------------------------|
[Equ][Sg][2SgPoss]:%^%{.m.%}gpetun      #; [Equ][Pl][2SgPoss]:%^%{.m.%}gpetun      #; [Equ][Du][2SgPoss]:%^%{.sf.%}egpetun          #;
[Equ][Sg][2PlPoss]:%^%{.m.%}gpesistun    #; [Equ][Pl][2PlPoss]:%^%{.m.%}gpesistun    #; [Equ][Du][2PlPoss]:%^%{.sf.%}egpesistun        #;
[Equ][Sg][2DuPoss]:%^%{.m.%}gpetegetun #; [Equ][Pl][2DuPoss]:%^%{.m.%}gpetegetun #; [Equ][Du][2DuPoss]:%^%{.sf.%}egpetegetun     #;
!----------------------------------------|------------------------------------------|----------------------------------------|
[Equ][Sg][3SgPoss]:%^%{.sf.%}atun     #; [Equ][Sg][3SgPoss]:%^%{.sf.%}atun     #; [Equ][Du][3SgPoss]:%^%{.sf.%}egketun          #;
[Equ][Sg][3PlPoss]:%^%{.sf.%}itun    #; [Equ][Sg][3PlPoss]:%^%{.sf.%}itun    #; [Equ][Du][3PlPoss]:%^%{.sf.%}itun          #;
[Equ][Sg][3DuPoss]:%^%{.sf.%}egketun   #; [Equ][Pl][3DuPoss]:%^%{.sf.%}itun     #; [Equ][Du][3PlPoss]:%^%{.sf.%}itun          #;
!----------------------------------------|------------------------------------------|----------------------------------------|
[Equ][Sg][4SgPoss]:%^mitun     #; [Equ][Pl][4SgPoss]:%^mitun     #; [Equ][Du][4SgPoss]:%^%{.sf.%}egmitun         #;
[Equ][Sg][4PlPoss]:%^megestun #; [Equ][Pl][4PlPoss]:%^megestun #;  [Equ][Du][4PlPoss]:%^%{.sf.%}egmegestun     #;
[Equ][Sg][4DuPoss]:%^megestun #; [Equ][Pl][4DuPoss]:%^megestun #; [Equ][Du][4DuPoss]:%^%{.sf.%}egmegestun   #;
!----------------------------------------|------------------------------------------|----------------------------------------|





!=================================================
LEXICON NounInflV
!  for noun roots that end in strong -gh:
!      -aagh, -iigh, -uugh
!      -egh where e-dropping is not possible
!      (would result in a three-consonant cluster)
!=================================================

!--------------------------------|
!          ABSOLUTIVE            |
!--------------------------------|------------------------------------|-------------------------------|
[Abs][Sg]:%^                    #; [Abs][Pl]:%^et                    #; [Abs][Du]:%^ek               #;
!--------------------------------|------------------------------------|-------------------------------|
[Abs][Sg][1SgPoss]:%^%{.m.%}ka  #; [Abs][Pl][1SgPoss]:%^enka         #; [Abs][Du][1SgPoss]:%^egka    #;
[Abs][Sg][1PlPoss]:%^put        #; [Abs][Pl][1PlPoss]:%^%{.m.%}put   #; [Abs][Du][1PlPoss]:%^egput   #;
[Abs][Sg][1DuPoss]:%^pung       #; [Abs][Pl][1DuPoss]:%^%{.m.%}pung  #; [Abs][Du][1DuPoss]:%^egpung  #;
!--------------------------------|------------------------------------|-------------------------------|
[Abs][Sg][2SgPoss]:%^en         #; [Abs][Pl][2SgPoss]:%^ten          #; [Abs][Du][2SgPoss]:%^egken   #;
[Abs][Sg][2PlPoss]:%^si         #; [Abs][Pl][2PlPoss]:%^%{.m.%}si    #; [Abs][Du][2PlPoss]:%^egsi    #;
[Abs][Sg][2DuPoss]:%^tek        #; [Abs][Pl][2DuPoss]:%^%{.m.%}tek   #; [Abs][Du][2DuPoss]:%^egtek   #;
!--------------------------------|------------------------------------|-------------------------------|
[Abs][Sg][3SgPoss]:%^a          #; [Abs][Pl][3SgPoss]:%^i            #; [Abs][Du][3SgPoss]:%^kek     #;
[Abs][Sg][3PlPoss]:%^at         #; [Abs][Pl][3PlPoss]:%^it           #; [Abs][Du][3PlPoss]:%^egket   #;
[Abs][Sg][3DuPoss]:%^ak         #; [Abs][Pl][3DuPoss]:%^ik           #; [Abs][Du][3DuPoss]:%^egkek   #;
!--------------------------------|------------------------------------|-------------------------------|
[Abs][Sg][4SgPoss]:%^%{.m.%}ni  #; [Abs][Pl][4SgPoss]:%^%{.m.%}ni    #; [Abs][Du][4SgPoss]:%^egni    #;
[Abs][Sg][4PlPoss]:%^teng       #; [Abs][Pl][4PlPoss]:%^%{.m.%}teng  #; [Abs][Du][4PlPoss]:%^egteng  #;
[Abs][Sg][4DuPoss]:%^tek        #; [Abs][Pl][4DuPoss]:%^%{.m.%}tek   #; [Abs][Du][4DuPoss]:%^egtek   #;
!--------------------------------|------------------------------------|-------------------------------|

!------------------------------------|
!         ERGATIVE (relative)        |
!------------------------------------|--------------------------------------|--------------------------------|
[Erg][Sg]:%^m                       #; [Erg][Pl]:%^et                      #; [Erg][Du]:%^ek                #;
!------------------------------------|--------------------------------------|--------------------------------|
[Erg][Sg][1SgPoss]:%^ma             #; [Erg][Pl][1SgPoss]:%^ma             #; [Erg][Du][1SgPoss]:%^egma     #;
[Erg][Sg][1PlPoss]:%^%{.m.%}mta     #; [Erg][Pl][1PlPoss]:%^%{.m.%}mta     #; [Erg][Du][1PlPoss]:%^egemta   #;
[Erg][Sg][1DuPoss]:%^%{.m.%}mtung   #; [Erg][Pl][1DuPoss]:%^%{.m.%}mtung   #; [Erg][Du][1DuPoss]:%^egemtung #;
!------------------------------------|--------------------------------------|--------------------------------|
[Erg][Sg][2SgPoss]:%^%{.m.%}gpek    #; [Erg][Pl][2SgPoss]:%^%{.m.%}gpek    #; [Erg][Du][2SgPoss]:%^egpek    #;
[Erg][Sg][2PlPoss]:%^%{.m.%}gpesi   #; [Erg][Pl][2PlPoss]:%^%{.m.%}gpesi   #; [Erg][Du][2PlPoss]:%^egpesi   #;
[Erg][Sg][2DuPoss]:%^%{.m.%}gpetek  #; [Erg][Pl][2DuPoss]:%^%{.m.%}gpetek  #; [Erg][Du][2DuPoss]:%^egpetek  #;
!------------------------------------|--------------------------------------|--------------------------------|
[Erg][Sg][3SgPoss]:%^an             #; [Erg][Pl][3SgPoss]:%^an             #; [Erg][Du][3SgPoss]:%^egkenka  #;
[Erg][Sg][3PlPoss]:%^ita            #; [Erg][Pl][3PlPoss]:%^ita            #; [Erg][Du][3PlPoss]:%^egkenka  #;
[Erg][Sg][3DuPoss]:%^ita            #; [Erg][Pl][3DuPoss]:%^ita            #; [Erg][Du][3DuPoss]:%^egkenka  #;
!------------------------------------|--------------------------------------|--------------------------------|
[Erg][Sg][4SgPoss]:%^mi             #; [Erg][Pl][4SgPoss]:%^mi             #; [Erg][Du][4SgPoss]:%^egmi     #;
[Erg][Sg][4PlPoss]:%^meng           #; [Erg][Pl][4PlPoss]:%^meng           #; [Erg][Du][4PlPoss]:%^egmeng   #;
[Erg][Sg][4DuPoss]:%^meng           #; [Erg][Pl][4DuPoss]:%^meng           #; [Erg][Du][4DuPoss]:%^egmeng   #;
!------------------------------------|--------------------------------------|--------------------------------|

!----------------------------------------------|
!               ABLATIVE MODALIS               |
!----------------------------------------------|------------------------------------------------|----------------------------------------------|
[Abl.Mod][Sg]:%^meng                          #; [Abl.Mod][Pl]:%^neng                          #; [Abl.Mod][Du]:%^egneng                      #;
!----------------------------------------------|------------------------------------------------|----------------------------------------------|
[Abl.Mod][Sg][1SgPoss]:%^%{.m.%}mneng         #; [Abl.Mod][Pl][1SgPoss]:%^%{.m.%}mneng         #; [Abl.Mod][Du][1SgPoss]:%^egemneng           #;
[Abl.Mod][Sg][1PlPoss]:%^%{.m.%}mnneng        #; [Abl.Mod][Pl][1PlPoss]:%^%{.m.%}mnneng        #; [Abl.Mod][Du][1PlPoss]:%^egemnneng          #;
[Abl.Mod][Sg][1DuPoss]:%^%{.m.%}mtegneng      #; [Abl.Mod][Pl][1DuPoss]:%^%{.m.%}mtegneng      #; [Abl.Mod][Du][1DuPoss]:%^egemtegneng        #;
!----------------------------------------------|------------------------------------------------|----------------------------------------------|
[Abl.Mod][Sg][2SgPoss]:%^%{.m.%}gpeneng       #; [Abl.Mod][Pl][2SgPoss]:%^%{.m.%}gpeneng       #; [Abl.Mod][Du][2SgPoss]:%^egpeneng           #;
[Abl.Mod][Sg][2SgPoss]:%^%{.m.%}gpegneng      #; [Abl.Mod][Pl][2SgPoss]:%^%{.m.%}gpegneng      #; [Abl.Mod][Du][2SgPoss]:%^egpegneng          #;
[Abl.Mod][Sg][2PlPoss]:%^%{.m.%}gpesineng     #; [Abl.Mod][Pl][2PlPoss]:%^%{.m.%}gpesineng     #; [Abl.Mod][Du][2PlPoss]:%^egpesineng         #;
[Abl.Mod][Sg][2DuPoss]:%^%{.m.%}gpetegneng    #; [Abl.Mod][Pl][2DuPoss]:%^%{.m.%}gpetegneng    #; [Abl.Mod][Du][2DuPoss]:%^egpetegneng        #;
!----------------------------------------------|------------------------------------------------|----------------------------------------------|
[Abl.Mod][Sg][3SgPoss]:%^aneng                #; [Abl.Mod][Pl][3SgPoss]:%^aneng                #; [Abl.Mod][Du][3SgPoss]:%^egkeneng           #;
[Abl.Mod][Sg][3PlPoss]:%^itneng               #; [Abl.Mod][Pl][3PlPoss]:%^itneng               #; [Abl.Mod][Du][3PlPoss]:%^itneng             #;
[Abl.Mod][Sg][3DuPoss]:%^egkeneng             #; [Abl.Mod][Pl][3DuPoss]:%^itneng               #; [Abl.Mod][Du][3DuPoss]:%^itneng             #;
!----------------------------------------------|------------------------------------------------|----------------------------------------------|
[Abl.Mod][Sg][4SgPoss]:%^mineng               #; [Abl.Mod][Pl][4SgPoss]:%^mineng               #; [Abl.Mod][Du][4SgPoss]:%^egmineng           #;
[Abl.Mod][Sg][4PlPoss]:%^meggneng             #; [Abl.Mod][Pl][4PlPoss]:%^meggneng             #; [Abl.Mod][Du][4PlPoss]:%^egmeggneng         #;
[Abl.Mod][Sg][4DuPoss]:%^megteneng            #; [Abl.Mod][Pl][4DuPoss]:%^megteneng            #; [Abl.Mod][Du][4DuPoss]:%^egmegteneng        #;
!----------------------------------------------|------------------------------------------------|----------------------------------------------|

!----------------------------------------------|
!             LOCATIVE (localis)               |
!----------------------------------------------|------------------------------------------------|----------------------------------------------|
[Loc][Sg]:%^mi                                #; [Loc][Pl]:%^ni                                #; [Loc][Du]:%^egni                            #;
!----------------------------------------------|------------------------------------------------|----------------------------------------------|
[Loc][Sg][1SgPoss]:%^%{.m.%}mni               #; [Loc][Pl][1SgPoss]:%^%{.m.%}mni               #; [Loc][Du][1SgPoss]:%^egemni                 #;
[Loc][Sg][1PlPoss]:%^%{.m.%}mnni              #; [Loc][Pl][1PlPoss]:%^%{.m.%}mnni              #; [Loc][Du][1PlPoss]:%^egemnni                #;
[Loc][Sg][1DuPoss]:%^%{.m.%}mtegni            #; [Loc][Pl][1DuPoss]:%^%{.m.%}mtegni            #; [Loc][Du][1DuPoss]:%^egemtegni              #;
!----------------------------------------------|------------------------------------------------|----------------------------------------------|
[Loc][Sg][2SgPoss]:%^%{.m.%}gpeni             #; [Loc][Pl][2SgPoss]:%^%{.m.%}gpeni             #; [Loc][Du][2SgPoss]:%^egpeni                 #;
[Loc][Sg][2SgPoss]:%^%{.m.%}gpegni            #; [Loc][Pl][2SgPoss]:%^%{.m.%}gpegni            #; [Loc][Du][2SgPoss]:%^egpegni                #;
[Loc][Sg][2PlPoss]:%^%{.m.%}gpesini           #; [Loc][Pl][2PlPoss]:%^%{.m.%}gpesini           #; [Loc][Du][2PlPoss]:%^egpesini               #;
[Loc][Sg][2DuPoss]:%^%{.m.%}gpetegni          #; [Loc][Pl][2DuPoss]:%^%{.m.%}gpetegni          #; [Loc][Du][2DuPoss]:%^egpetegni              #;
!----------------------------------------------|------------------------------------------------|----------------------------------------------|
[Loc][Sg][3SgPoss]:%^ani                      #; [Loc][Pl][3SgPoss]:%^ani                      #; [Loc][Du][3SgPoss]:%^egkeni                 #;
[Loc][Sg][3PlPoss]:%^itni                     #; [Loc][Pl][3PlPoss]:%^itni                     #; [Loc][Du][3PlPoss]:%^itni                   #;
[Loc][Sg][3DuPoss]:%^egkeni                   #; [Loc][Pl][3DuPoss]:%^itni                     #; [Loc][Du][3DuPoss]:%^itni                   #;
!----------------------------------------------|------------------------------------------------|----------------------------------------------|
[Loc][Sg][4SgPoss]:%^mini                     #; [Loc][Pl][4SgPoss]:%^mini                     #; [Loc][Du][4SgPoss]:%^egmini                 #;
[Loc][Sg][4PlPoss]:%^meggni                   #; [Loc][Pl][4PlPoss]:%^meggni                   #; [Loc][Du][4PlPoss]:%^egmeggni               #;
[Loc][Sg][4DuPoss]:%^megteni                  #; [Loc][Pl][4DuPoss]:%^megteni                  #; [Loc][Du][4DuPoss]:%^egmegteni              #;
!----------------------------------------------|------------------------------------------------|----------------------------------------------|

!----------------------------------------------|
!           ALLATIVE (terminalis)              |
!----------------------------------------------|------------------------------------------------|----------------------------------------------|
[All][Sg]:%^mun                                #; [All][Pl]:%^nun                                #; [All][Du]:%^egnun                            #;
!----------------------------------------------|------------------------------------------------|----------------------------------------------|
[All][Sg][1SgPoss]:%^%{.m.%}mnun               #; [All][Pl][1SgPoss]:%^%{.m.%}mnun               #; [All][Du][1SgPoss]:%^egemnun                 #;
[All][Sg][1PlPoss]:%^%{.m.%}mnnun              #; [All][Pl][1PlPoss]:%^%{.m.%}mnnun              #; [All][Du][1PlPoss]:%^egemnnun                #;
[All][Sg][1DuPoss]:%^%{.m.%}mtegnun            #; [All][Pl][1DuPoss]:%^%{.m.%}mtegnun            #; [All][Du][1DuPoss]:%^egemtegnun              #;
!----------------------------------------------|------------------------------------------------|----------------------------------------------|
[All][Sg][2SgPoss]:%^%{.m.%}gpenun             #; [All][Pl][2SgPoss]:%^%{.m.%}gpenun             #; [All][Du][2SgPoss]:%^egpenun                 #;
[All][Sg][2SgPoss]:%^%{.m.%}gpegnun            #; [All][Pl][2SgPoss]:%^%{.m.%}gpegnun            #; [All][Du][2SgPoss]:%^egpegnun                #;
[All][Sg][2PlPoss]:%^%{.m.%}gpesinun           #; [All][Pl][2PlPoss]:%^%{.m.%}gpesinun           #; [All][Du][2PlPoss]:%^egpesinun               #;
[All][Sg][2DuPoss]:%^%{.m.%}gpetegnun          #; [All][Pl][2DuPoss]:%^%{.m.%}gpetegnun          #; [All][Du][2DuPoss]:%^egpetegnun              #;
!----------------------------------------------|------------------------------------------------|----------------------------------------------|
[All][Sg][3SgPoss]:%^anun                      #; [All][Pl][3SgPoss]:%^anun                      #; [All][Du][3SgPoss]:%^egkenun                 #;
[All][Sg][3PlPoss]:%^itnun                     #; [All][Pl][3PlPoss]:%^itnun                     #; [All][Du][3PlPoss]:%^itnun                   #;
[All][Sg][3DuPoss]:%^egkenun                   #; [All][Pl][3DuPoss]:%^itnun                     #; [All][Du][3DuPoss]:%^itnun                   #;
!----------------------------------------------|------------------------------------------------|----------------------------------------------|
[All][Sg][4SgPoss]:%^minun                     #; [All][Pl][4SgPoss]:%^minun                     #; [All][Du][4SgPoss]:%^egminun                 #;
[All][Sg][4PlPoss]:%^meggnun                   #; [All][Pl][4PlPoss]:%^meggnun                   #; [All][Du][4PlPoss]:%^egmeggnun               #;
[All][Sg][4DuPoss]:%^megtenun                  #; [All][Pl][4DuPoss]:%^megtenun                  #; [All][Du][4DuPoss]:%^egmegtenun              #;
!----------------------------------------------|------------------------------------------------|----------------------------------------------|

!---------------------------|
!    PERLATIVE (vialis)     |
!---------------------------|-----------------------------|------------------------------|
[Per][Sg]:%^kun            #; [Per][Pl]:%^etgun          #; [Per][Du]:%^egnegun         #;
                              [Per][Pl]:%^teggun         #;
!----------------------------------------|------------------------------------------|----------------------------------------|
[Per][Sg][1SgPoss]:%^%{.m.%}mkun        #; [Per][Pl][1SgPoss]:%^%{.m.%}mkun        #; [Per][Du][1SgPoss]:%^egemkun          #;
[Per][Sg][1PlPoss]:%^%{.m.%}mteggun     #; [Per][Pl][1PlPoss]:%^%{.m.%}mteggun     #; [Per][Du][1PlPoss]:%^egemteggun       #;
[Per][Sg][1DuPoss]:%^%{.m.%}mtegnegun   #; [Per][Pl][1DuPoss]:%^%{.m.%}mtegnegun   #; [Per][Du][1DuPoss]:%^egemtegnegun     #;
!----------------------------------------|------------------------------------------|----------------------------------------|
[Per][Sg][2SgPoss]:%^%{.m.%}gpegun      #; [Per][Pl][2SgPoss]:%^%{.m.%}gpegun      #; [Per][Du][2SgPoss]:%^egpegun          #;
[Per][Sg][2PlPoss]:%^%{.m.%}gpesigun    #; [Per][Pl][2PlPoss]:%^%{.m.%}gpesigun    #; [Per][Du][2PlPoss]:%^egpesigun        #;
[Per][Sg][2DuPoss]:%^%{.m.%}gpetegnegun #; [Per][Pl][2DuPoss]:%^%{.m.%}gpetegnegun #; [Per][Du][2DuPoss]:%^egpetegnegun     #;
!----------------------------------------|------------------------------------------|----------------------------------------|
[Per][Sg][3SgPoss]:%^akun     #; [Per][Sg][3SgPoss]:%^akun     #; [Per][Du][3SgPoss]:%^egkenkun          #;
[Per][Sg][3PlPoss]:%^itgun    #; [Per][Sg][3PlPoss]:%^itgun    #; [Per][Du][3PlPoss]:%^itgun          #;
[Per][Sg][3DuPoss]:%^egkenkun   #; [Per][Pl][3DuPoss]:%^akun     #; [Per][Du][3PlPoss]:%^itgun          #;
!----------------------------------------|------------------------------------------|----------------------------------------|
[Per][Sg][4SgPoss]:%^mikun     #; [Per][Pl][4SgPoss]:%^mikun     #; [Per][Du][4SgPoss]:%^egmikun         #;
[Per][Sg][4PlPoss]:%^megteggun #; [Per][Pl][4PlPoss]:%^megteggun #;  [Per][Du][4PlPoss]:%^egmegteggun     #;
[Per][Sg][4DuPoss]:%^megtegnegun #; [Per][Pl][4DuPoss]:%^megtegnegun #; [Per][Du][4DuPoss]:%^egmegtegnegun   #;
!----------------------------------------|------------------------------------------|----------------------------------------|

!---------------------------|
!    EQUATIVE (equalis)     |
!---------------------------|-----------------------------|------------------------------|
[Equ][Sg]:%^tun            #; [Equ][Pl]:%^estun          #; [Equ][Du]:%^egestun         #;
!----------------------------------------|------------------------------------------|----------------------------------------|
[Equ][Sg][1SgPoss]:%^%{.m.%}mtun        #; [Equ][Pl][1SgPoss]:%^%{.m.%}mtun        #; [Equ][Du][1SgPoss]:%^egemtun          #;
[Equ][Sg][1PlPoss]:%^%{.m.%}mtestun     #; [Equ][Pl][1PlPoss]:%^%{.m.%}mtestun     #; [Equ][Du][1PlPoss]:%^egemtestun       #;
[Equ][Sg][1DuPoss]:%^%{.m.%}mtegestun   #; [Equ][Pl][1DuPoss]:%^%{.m.%}mtegestun   #; [Equ][Du][1DuPoss]:%^egemtegestun     #;
!----------------------------------------|------------------------------------------|----------------------------------------|
[Equ][Sg][2SgPoss]:%^%{.m.%}gpetun      #; [Equ][Pl][2SgPoss]:%^%{.m.%}gpetun      #; [Equ][Du][2SgPoss]:%^egpetun          #;
[Equ][Sg][2PlPoss]:%^%{.m.%}gpesistun    #; [Equ][Pl][2PlPoss]:%^%{.m.%}gpesistun    #; [Equ][Du][2PlPoss]:%^egpesistun        #;
[Equ][Sg][2DuPoss]:%^%{.m.%}gpetegetun #; [Equ][Pl][2DuPoss]:%^%{.m.%}gpetegetun #; [Equ][Du][2DuPoss]:%^egpetegetun     #;
!----------------------------------------|------------------------------------------|----------------------------------------|
[Equ][Sg][3SgPoss]:%^atun     #; [Equ][Sg][3SgPoss]:%^atun     #; [Equ][Du][3SgPoss]:%^egketun          #;
[Equ][Sg][3PlPoss]:%^itun    #; [Equ][Sg][3PlPoss]:%^itun    #; [Equ][Du][3PlPoss]:%^itun          #;
[Equ][Sg][3DuPoss]:%^egketun   #; [Equ][Pl][3DuPoss]:%^itun     #; [Equ][Du][3PlPoss]:%^itun          #;
!----------------------------------------|------------------------------------------|----------------------------------------|
[Equ][Sg][4SgPoss]:%^mitun     #; [Equ][Pl][4SgPoss]:%^mitun     #; [Equ][Du][4SgPoss]:%^egmitun         #;
[Equ][Sg][4PlPoss]:%^megestun #; [Equ][Pl][4PlPoss]:%^megestun #;  [Equ][Du][4PlPoss]:%^egmegestun     #;
[Equ][Sg][4DuPoss]:%^megestun #; [Equ][Pl][4DuPoss]:%^megestun #; [Equ][Du][4DuPoss]:%^egmegestun   #;
!----------------------------------------|------------------------------------------|----------------------------------------|





!================================
LEXICON NounInflVI
!  for noun roots that end in -te
!================================

!----------------------------------|
!           ABSOLUTIVE             |
!----------------------------------|-------------------------------------|--------------------------------------|
[Abs][Sg]:%^                      #; [Abs][Pl]:%^t                      #; [Abs][Du]:%^k                       #;
!----------------------------------|-------------------------------------|--------------------------------------|
[Abs][Sg][1SgPoss]:%^%{.f.%}ka    #; [Abs][Pl][1SgPoss]:%^nka           #; [Abs][Du][1SgPoss]:%^gka            #;
[Abs][Sg][1PlPoss]:%^vut          #; [Abs][Pl][1PlPoss]:%^put           #; [Abs][Du][1PlPoss]:%^gput           #;
[Abs][Sg][1DuPoss]:%^vung         #; [Abs][Pl][1DuPoss]:%^pung          #; [Abs][Du][1DuPoss]:%^gpung          #;
!----------------------------------|-------------------------------------|--------------------------------------|
[Abs][Sg][2SgPoss]:%^n            #; [Abs][Pl][2SgPoss]:%^ten           #; [Abs][Du][2SgPoss]:%^gken           #;
                                       [Abs][Pl][2SgPoss]:%^%{.f.%}ten  #;
[Abs][Sg][2PlPoss]:%^zi           #; [Abs][Pl][2PlPoss]:%^si            #; [Abs][Du][2PlPoss]:%^gsi            #;
[Abs][Sg][2DuPoss]:%^yek          #; [Abs][Pl][2DuPoss]:%^ten           #; [Abs][Du][2DuPoss]:%^gtek           #;
!----------------------------------|-------------------------------------|--------------------------------------|
[Abs][Sg][3SgPoss]:%^%{.f.%}nga   #; [Abs][Pl][3SgPoss]:%^%{.f.%}ngi    #; [Abs][Du][3SgPoss]:%^%{.f.%}kek     #;
[Abs][Sg][3PlPoss]:%^%{.f.%}ngat  #; [Abs][Pl][3PlPoss]:%^%{.f.%}ngit   #; [Abs][Du][3PlPoss]:%^gket           #;
[Abs][Sg][3DuPoss]:%^%{.f.%}ngak  #; [Abs][Pl][3DuPoss]:%^%{.f.%}ngik   #; [Abs][Du][3DuPoss]:%^gkek           #;
!----------------------------------|-------------------------------------|--------------------------------------|
[Abs][Sg][4SgPoss]:%^ni           #; [Abs][Pl][4SgPoss]:%^ni            #; [Abs][Du][4SgPoss]:%^gni            #;
[Abs][Sg][4PlPoss]:%^yeng         #; [Abs][Pl][4PlPoss]:%^teng          #; [Abs][Du][4PlPoss]:%^gteng          #;
[Abs][Sg][4DuPoss]:%^yek          #; [Abs][Pl][4DuPoss]:%^tek           #; [Abs][Du][4DuPoss]:%^gtek           #;
!----------------------------------|-------------------------------------|--------------------------------------|

!----------------------------------|
!         ERGATIVE (relative)      |
!----------------------------------|------------------------------------|-------------------------------|
[Erg][Sg]:%^m                     #; [Erg][Pl]:%^t                     #; [Erg][Du]:%^k                #;
!----------------------------------|------------------------------------|-------------------------------|
[Erg][Sg][1SgPoss]:%^%{.f.%}ma    #; [Erg][Pl][1SgPoss]:%^%{.f.%}ma    #; [Erg][Du][1SgPoss]:%^gma     #;
[Erg][Sg][1PlPoss]:%^mta          #; [Erg][Pl][1PlPoss]:%^mta          #; [Erg][Du][1PlPoss]:%^gemta   #;
[Erg][Sg][1DuPoss]:%^mtung        #; [Erg][Pl][1DuPoss]:%^mtung        #; [Erg][Du][1DuPoss]:%^gemtung #;
!----------------------------------|------------------------------------|-------------------------------|
[Erg][Sg][2SgPoss]:%^gpek         #; [Erg][Pl][2SgPoss]:%^gpek         #; [Erg][Du][2SgPoss]:%^gpek    #;
[Erg][Sg][2PlPoss]:%^gpesi        #; [Erg][Pl][2PlPoss]:%^gpesi        #; [Erg][Du][2PlPoss]:%^gpesi   #;
[Erg][Sg][2DuPoss]:%^gpetek       #; [Erg][Pl][2DuPoss]:%^gpetek       #; [Erg][Du][2DuPoss]:%^gpetek  #;
!----------------------------------|------------------------------------|-------------------------------|
[Erg][Sg][3SgPoss]:%^%{.f.%}an    #; [Erg][Pl][3SgPoss]:%^%{.f.%}an    #; [Erg][Du][3SgPoss]:%^gkenka  #;
[Erg][Sg][3PlPoss]:%^%{.f.%}ita   #; [Erg][Pl][3PlPoss]:%^%{.f.%}ita   #; [Erg][Du][3PlPoss]:%^gkenka  #;
[Erg][Sg][3DuPoss]:%^%{.f.%}ita   #; [Erg][Pl][3DuPoss]:%^%{.f.%}ita   #; [Erg][Du][3DuPoss]:%^gkenka  #;
!----------------------------------|------------------------------------|-------------------------------|
[Erg][Sg][4SgPoss]:%^%{.f.%}mi    #; [Erg][Pl][4SgPoss]:%^%{.f.%}mi    #; [Erg][Du][4SgPoss]:%^gmi     #;
[Erg][Sg][4PlPoss]:%^%{.f.%}meng  #; [Erg][Pl][4PlPoss]:%^%{.f.%}meng  #; [Erg][Du][4PlPoss]:%^gmeng   #;
[Erg][Sg][4DuPoss]:%^%{.f.%}meng  #; [Erg][Pl][4DuPoss]:%^%{.f.%}meng  #; [Erg][Du][4DuPoss]:%^gmeng   #;
!----------------------------------|------------------------------------|-------------------------------|

!----------------------------------------------|
!               ABLATIVE MODALIS               |
!----------------------------------------------|------------------------------------------------|----------------------------------------------|
[Abl.Mod][Sg]:%^%{.f.%}meng                   #; [Abl.Mod][Pl]:%^%{.fL.%}neng                  #; [Abl.Mod][Du]:%^gneng                       #;
!----------------------------------------------|------------------------------------------------|----------------------------------------------|
[Abl.Mod][Sg][1SgPoss]:%^mneng                #; [Abl.Mod][Pl][1SgPoss]:%^mneng                #; [Abl.Mod][Du][1SgPoss]:%^gemneng            #;
[Abl.Mod][Sg][1PlPoss]:%^mnneng               #; [Abl.Mod][Pl][1PlPoss]:%^mnneng               #; [Abl.Mod][Du][1PlPoss]:%^gemnneng           #;
[Abl.Mod][Sg][1DuPoss]:%^mtegneng             #; [Abl.Mod][Pl][1DuPoss]:%^mtegneng             #; [Abl.Mod][Du][1DuPoss]:%^gemtegneng         #;
!----------------------------------------------|------------------------------------------------|----------------------------------------------|
[Abl.Mod][Sg][2SgPoss]:%^gpeneng              #; [Abl.Mod][Pl][2SgPoss]:%^gpeneng              #; [Abl.Mod][Du][2SgPoss]:%^gpeneng            #;
[Abl.Mod][Sg][2SgPoss]:%^gpegneng             #; [Abl.Mod][Pl][2SgPoss]:%^gpegneng             #; [Abl.Mod][Du][2SgPoss]:%^gpegneng           #;
[Abl.Mod][Sg][2PlPoss]:%^gpesineng            #; [Abl.Mod][Pl][2PlPoss]:%^gpesineng            #; [Abl.Mod][Du][2PlPoss]:%^gpesineng          #;
[Abl.Mod][Sg][2DuPoss]:%^gpetegneng           #; [Abl.Mod][Pl][2DuPoss]:%^gpetegneng           #; [Abl.Mod][Du][2DuPoss]:%^gpetegneng         #;
!----------------------------------------------|------------------------------------------------|----------------------------------------------|
[Abl.Mod][Sg][3SgPoss]:%^%{.f.%}nganeng       #; [Abl.Mod][Pl][3SgPoss]:%^%{.f.%}nganeng       #; [Abl.Mod][Du][3SgPoss]:%^gkeneng            #;
[Abl.Mod][Sg][3PlPoss]:%^%{.f.%}ngitneng      #; [Abl.Mod][Pl][3PlPoss]:%^%{.f.%}ngitneng      #; [Abl.Mod][Du][3PlPoss]:%^%{.f.%}ngitneng    #;
[Abl.Mod][Sg][3DuPoss]:%^gkeneng              #; [Abl.Mod][Pl][3DuPoss]:%^%{.f.%}ngitneng      #; [Abl.Mod][Du][3DuPoss]:%^%{.f.%}ngitneng    #;
!----------------------------------------------|------------------------------------------------|----------------------------------------------|
[Abl.Mod][Sg][4SgPoss]:%^%{.f.%}mineng        #; [Abl.Mod][Pl][4SgPoss]:%^%{.f.%}mineng        #; [Abl.Mod][Du][4SgPoss]:%^gmineng            #;
[Abl.Mod][Sg][4PlPoss]:%^%{.f.%}meggneng      #; [Abl.Mod][Pl][4PlPoss]:%^%{.f.%}meggneng      #; [Abl.Mod][Du][4PlPoss]:%^gmeggneng          #;
[Abl.Mod][Sg][4DuPoss]:%^%{.f.%}megteneng     #; [Abl.Mod][Pl][4DuPoss]:%^%{.f.%}megteneng     #; [Abl.Mod][Du][4DuPoss]:%^gmegteneng         #;
!----------------------------------------------|------------------------------------------------|----------------------------------------------|

!----------------------------------------------|
!             LOCATIVE (localis)               |
!----------------------------------------------|------------------------------------------------|----------------------------------------------|
[Loc][Sg]:%^%{.f.%}mi                         #; [Loc][Pl]:%^%{.fL.%}ni                        #; [Loc][Du]:%^gni                             #;
!----------------------------------------------|------------------------------------------------|----------------------------------------------|
[Loc][Sg][1SgPoss]:%^mni                      #; [Loc][Pl][1SgPoss]:%^mni                      #; [Loc][Du][1SgPoss]:%^gemni                  #;
[Loc][Sg][1PlPoss]:%^mnni                     #; [Loc][Pl][1PlPoss]:%^mnni                     #; [Loc][Du][1PlPoss]:%^gemnni                 #;
[Loc][Sg][1DuPoss]:%^mtegni                   #; [Loc][Pl][1DuPoss]:%^mtegni                   #; [Loc][Du][1DuPoss]:%^gemtegni               #;
!----------------------------------------------|------------------------------------------------|----------------------------------------------|
[Loc][Sg][2SgPoss]:%^gpeni                    #; [Loc][Pl][2SgPoss]:%^gpeni                    #; [Loc][Du][2SgPoss]:%^gpeni                  #;
[Loc][Sg][2SgPoss]:%^gpegni                   #; [Loc][Pl][2SgPoss]:%^gpegni                   #; [Loc][Du][2SgPoss]:%^gpegni                 #;
[Loc][Sg][2PlPoss]:%^gpesini                  #; [Loc][Pl][2PlPoss]:%^gpesini                  #; [Loc][Du][2PlPoss]:%^gpesini                #;
[Loc][Sg][2DuPoss]:%^gpetegni                 #; [Loc][Pl][2DuPoss]:%^gpetegni                 #; [Loc][Du][2DuPoss]:%^gpetegni               #;
!----------------------------------------------|------------------------------------------------|----------------------------------------------|
[Loc][Sg][3SgPoss]:%^%{.f.%}ngani             #; [Loc][Pl][3SgPoss]:%^%{.f.%}ngani             #; [Loc][Du][3SgPoss]:%^gkeni                  #;
[Loc][Sg][3PlPoss]:%^%{.f.%}ngitni            #; [Loc][Pl][3PlPoss]:%^%{.f.%}ngitni            #; [Loc][Du][3PlPoss]:%^%{.f.%}ngitni          #;
[Loc][Sg][3DuPoss]:%^gkeni                    #; [Loc][Pl][3DuPoss]:%^%{.f.%}ngitni            #; [Loc][Du][3DuPoss]:%^%{.f.%}ngitni          #;
!----------------------------------------------|------------------------------------------------|----------------------------------------------|
[Loc][Sg][4SgPoss]:%^%{.f.%}mini              #; [Loc][Pl][4SgPoss]:%^%{.f.%}mini              #; [Loc][Du][4SgPoss]:%^gmini                  #;
[Loc][Sg][4PlPoss]:%^%{.f.%}meggni            #; [Loc][Pl][4PlPoss]:%^%{.f.%}meggni            #; [Loc][Du][4PlPoss]:%^gmeggni                #;
[Loc][Sg][4DuPoss]:%^%{.f.%}megteni           #; [Loc][Pl][4DuPoss]:%^%{.f.%}megteni           #; [Loc][Du][4DuPoss]:%^gmegteni               #;
!----------------------------------------------|------------------------------------------------|----------------------------------------------|

!----------------------------------------------|
!           ALLATIVE (terminalis)              |
!----------------------------------------------|------------------------------------------------|----------------------------------------------|
[All][Sg]:%^%{.f.%}mun                        #; [All][Pl]:%^%{.fL.%}nun                       #; [All][Du]:%^gnun                            #;
!----------------------------------------------|------------------------------------------------|----------------------------------------------|
[All][Sg][1SgPoss]:%^mnun                     #; [All][Pl][1SgPoss]:%^mnun                     #; [All][Du][1SgPoss]:%^gemnun                 #;
[All][Sg][1PlPoss]:%^mnnun                    #; [All][Pl][1PlPoss]:%^mnnun                    #; [All][Du][1PlPoss]:%^gemnnun                #;
[All][Sg][1DuPoss]:%^mtegnun                  #; [All][Pl][1DuPoss]:%^mtegnun                  #; [All][Du][1DuPoss]:%^gemtegnun              #;
!----------------------------------------------|------------------------------------------------|----------------------------------------------|
[All][Sg][2SgPoss]:%^gpenun                   #; [All][Pl][2SgPoss]:%^gpenun                   #; [All][Du][2SgPoss]:%^gpenun                 #;
[All][Sg][2SgPoss]:%^gpegnun                  #; [All][Pl][2SgPoss]:%^gpegnun                  #; [All][Du][2SgPoss]:%^gpegnun                #;
[All][Sg][2PlPoss]:%^gpesinun                 #; [All][Pl][2PlPoss]:%^gpesinun                 #; [All][Du][2PlPoss]:%^gpesinun               #;
[All][Sg][2DuPoss]:%^gpetegnun                #; [All][Pl][2DuPoss]:%^gpetegnun                #; [All][Du][2DuPoss]:%^gpetegnun              #;
!----------------------------------------------|------------------------------------------------|----------------------------------------------|
[All][Sg][3SgPoss]:%^%{.f.%}nganun            #; [All][Pl][3SgPoss]:%^%{.f.%}nganun            #; [All][Du][3SgPoss]:%^gkenun                 #;
[All][Sg][3PlPoss]:%^%{.f.%}ngitnun           #; [All][Pl][3PlPoss]:%^%{.f.%}ngitnun           #; [All][Du][3PlPoss]:%^%{.f.%}ngitnun         #;
[All][Sg][3DuPoss]:%^gkenun                   #; [All][Pl][3DuPoss]:%^%{.f.%}ngitnun           #; [All][Du][3DuPoss]:%^%{.f.%}ngitnun         #;
!----------------------------------------------|------------------------------------------------|----------------------------------------------|
[All][Sg][4SgPoss]:%^%{.f.%}minun             #; [All][Pl][4SgPoss]:%^%{.f.%}minun             #; [All][Du][4SgPoss]:%^gminun                 #;
[All][Sg][4PlPoss]:%^%{.f.%}meggnun           #; [All][Pl][4PlPoss]:%^%{.f.%}meggnun           #; [All][Du][4PlPoss]:%^gmeggnun               #;
[All][Sg][4DuPoss]:%^%{.f.%}megtenun          #; [All][Pl][4DuPoss]:%^%{.f.%}megtenun          #; [All][Du][4DuPoss]:%^gmegtenun              #;
!----------------------------------------------|------------------------------------------------|----------------------------------------------|

!---------------------------|
!    PERLATIVE (vialis)     |
!---------------------------|-----------------------------|------------------------------|
[Per][Sg]:%^%{.f.%}kun     #; [Per][Pl]:%^tgun           #; [Per][Du]:%^gnegun          #;
!----------------------------------------|------------------------------------------|----------------------------------------|
[Per][Sg][1SgPoss]:%^mkun        #; [Per][Pl][1SgPoss]:%^mkun        #; [Per][Du][1SgPoss]:%^gemkun          #;
[Per][Sg][1PlPoss]:%^mteggun     #; [Per][Pl][1PlPoss]:%^mteggun     #; [Per][Du][1PlPoss]:%^gemteggun       #;
[Per][Sg][1DuPoss]:%^mtegnegun   #; [Per][Pl][1DuPoss]:%^mtegnegun   #; [Per][Du][1DuPoss]:%^gemtegnegun     #;
!----------------------------------------|------------------------------------------|----------------------------------------|
[Per][Sg][2SgPoss]:%^gpegun      #; [Per][Pl][2SgPoss]:%^gpegun      #; [Per][Du][2SgPoss]:%^gpegun          #;
[Per][Sg][2PlPoss]:%^gpesigun    #; [Per][Pl][2PlPoss]:%^gpesigun    #; [Per][Du][2PlPoss]:%^gpesigun        #;
[Per][Sg][2DuPoss]:%^gpetegnegun #; [Per][Pl][2DuPoss]:%^gpetegnegun #; [Per][Du][2DuPoss]:%^gpetegnegun     #;
!----------------------------------------|------------------------------------------|----------------------------------------|
[Per][Sg][3SgPoss]:%^%{.f.%}ngakun     #; [Per][Sg][3SgPoss]:%^%{.f.%}ngakun     #; [Per][Du][3SgPoss]:%^gkenkun          #;
[Per][Sg][3PlPoss]:%^%{.f.%}ngitgun    #; [Per][Sg][3PlPoss]:%^%{.f.%}ngitgun    #; [Per][Du][3PlPoss]:%^%{.f.%}ngitgun          #;
[Per][Sg][3DuPoss]:%^gkenkun   #; [Per][Pl][3DuPoss]:%^%{.f.%}ngakun     #; [Per][Du][3PlPoss]:%^%{.f.%}ngitgun          #;
!----------------------------------------|------------------------------------------|----------------------------------------|
[Per][Sg][4SgPoss]:%^%{.f.%}mikun     #; [Per][Pl][4SgPoss]:%^%{.f.%}mikun     #; [Per][Du][4SgPoss]:%^gmikun         #;
[Per][Sg][4PlPoss]:%^%{.f.%}megteggun #; [Per][Pl][4PlPoss]:%^%{.f.%}megteggun #;  [Per][Du][4PlPoss]:%^gmegteggun     #;
[Per][Sg][4DuPoss]:%^%{.f.%}megtegnegun #; [Per][Pl][4DuPoss]:%^%{.f.%}megtegnegun #; [Per][Du][4DuPoss]:%^gmegtegnegun   #;
!----------------------------------------|------------------------------------------|----------------------------------------|

!---------------------------|
!    EQUATIVE (equalis)     |
!---------------------------|-----------------------------|------------------------------|
[Equ][Sg]:%^%{.f.%}tun     #; [Equ][Pl]:%^stun           #; [Equ][Du]:%^gestun          #;
!----------------------------------------|------------------------------------------|----------------------------------------|
[Equ][Sg][1SgPoss]:%^mtun        #; [Equ][Pl][1SgPoss]:%^mtun        #; [Equ][Du][1SgPoss]:%^gemtun          #;
[Equ][Sg][1PlPoss]:%^mtestun     #; [Equ][Pl][1PlPoss]:%^mtestun     #; [Equ][Du][1PlPoss]:%^gemtestun       #;
[Equ][Sg][1DuPoss]:%^mtegestun   #; [Equ][Pl][1DuPoss]:%^mtegestun   #; [Equ][Du][1DuPoss]:%^gemtegestun     #;
!----------------------------------------|------------------------------------------|----------------------------------------|
[Equ][Sg][2SgPoss]:%^gpetun      #; [Equ][Pl][2SgPoss]:%^gpetun      #; [Equ][Du][2SgPoss]:%^gpetun          #;
[Equ][Sg][2PlPoss]:%^gpesistun    #; [Equ][Pl][2PlPoss]:%^gpesistun    #; [Equ][Du][2PlPoss]:%^gpesistun        #;
[Equ][Sg][2DuPoss]:%^gpetegetun #; [Equ][Pl][2DuPoss]:%^gpetegetun #; [Equ][Du][2DuPoss]:%^gpetegetun     #;
!----------------------------------------|------------------------------------------|----------------------------------------|
[Equ][Sg][3SgPoss]:%^%{.f.%}ngatun     #; [Equ][Sg][3SgPoss]:%^%{.f.%}ngatun     #; [Equ][Du][3SgPoss]:%^gketun          #;
[Equ][Sg][3PlPoss]:%^%{.f.%}ngitun    #; [Equ][Sg][3PlPoss]:%^%{.f.%}ngitun    #; [Equ][Du][3PlPoss]:%^%{.f.%}ngitun          #;
[Equ][Sg][3DuPoss]:%^gketun   #; [Equ][Pl][3DuPoss]:%^%{.f.%}ngitun     #; [Equ][Du][3PlPoss]:%^%{.f.%}ngitun          #;
!----------------------------------------|------------------------------------------|----------------------------------------|
[Equ][Sg][4SgPoss]:%^%{.f.%}mitun     #; [Equ][Pl][4SgPoss]:%^%{.f.%}mitun     #; [Equ][Du][4SgPoss]:%^gmitun         #;
[Equ][Sg][4PlPoss]:%^%{.f.%}megestun #; [Equ][Pl][4PlPoss]:%^%{.f.%}megestun #;  [Equ][Du][4PlPoss]:%^gmegestun     #;
[Equ][Sg][4DuPoss]:%^%{.f.%}megestun #; [Equ][Pl][4DuPoss]:%^%{.f.%}megestun #; [Equ][Du][4DuPoss]:%^gmegestun   #;
!----------------------------------------|------------------------------------------|----------------------------------------|





!=====================================
LEXICON NounInflIII
!  for noun roots that end in weak -gh
!=====================================

!--------------------------------|
!          ABSOLUTIVE            |
!----------------------------------|------------------------------------|-------------------------------------|
[Abs][Sg]:%^                      #; [Abs][Pl]:%^%{.w.%}t              #; [Abs][Du]:%^{%.w.%}k               #;
!----------------------------------|------------------------------------|-------------------------------------|
[Abs][Sg][1SgPoss]:%^%{.m.%}ka    #; [Abs][Pl][1SgPoss]:%^%{.w.%}nka   #; [Abs][Du][1SgPoss]:%^%{.w.%}gka    #;
[Abs][Sg][1PlPoss]:%^put          #; [Abs][Pl][1PlPoss]:%^%{.m.%}put   #; [Abs][Du][1PlPoss]:%^%{.w.%}gput   #;
[Abs][Sg][1DuPoss]:%^pung         #; [Abs][Pl][1DuPoss]:%^%{.m.%}pung  #; [Abs][Du][1DuPoss]:%^%{.w.%}gpung  #;
!----------------------------------|------------------------------------|-------------------------------------|
[Abs][Sg][2SgPoss]:%^%{.w.%}n     #; [Abs][Pl][2SgPoss]:%^ten          #; [Abs][Du][2SgPoss]:%^%{.w.%}gken   #;
                                     [Abs][Pl][2SgPoss]:%^%{.w.%}ten   #;
[Abs][Sg][2PlPoss]:%^si           #; [Abs][Pl][2PlPoss]:%^%{.m.%}si    #; [Abs][Du][2PlPoss]:%^%{.w.%}gsi    #;
[Abs][Sg][2DuPoss]:%^tek          #; [Abs][Pl][2DuPoss]:%^%{.m.%}tek   #; [Abs][Du][2DuPoss]:%^%{.w.%}gtek   #;
!----------------------------------|------------------------------------|-------------------------------------|
[Abs][Sg][3SgPoss]:%^%{.c.%}a     #; [Abs][Pl][3SgPoss]:%^%{.c.%}i     #; [Abs][Du][3SgPoss]:%^%{.w.%}kek    #;
[Abs][Sg][3PlPoss]:%^%{.c.%}at    #; [Abs][Pl][3PlPoss]:%^%{.c.%}it    #; [Abs][Du][3PlPoss]:%^%{.w.%}gket   #;
[Abs][Sg][3DuPoss]:%^%{.c.%}ak    #; [Abs][Pl][3DuPoss]:%^%{.c.%}ik    #; [Abs][Du][3DuPoss]:%^%{.w.%}gkek   #;
!----------------------------------|------------------------------------|-------------------------------------|
[Abs][Sg][4SgPoss]:%^%{.m.%}ni    #; [Abs][Pl][4SgPoss]:%^%{.m.%}ni    #; [Abs][Du][4SgPoss]:%^%{.w.%}gni    #;
[Abs][Sg][4PlPoss]:%^teng         #; [Abs][Pl][4PlPoss]:%^%{.m.%}teng  #; [Abs][Du][4PlPoss]:%^%{.w.%}gteng  #;
[Abs][Sg][4DuPoss]:%^tek          #; [Abs][Pl][4DuPoss]:%^%{.m.%}tek   #; [Abs][Du][4DuPoss]:%^%{.w.%}gtek   #;
!----------------------------------|------------------------------------|-------------------------------------|

!-------------------------------------|
!         ERGATIVE (relative)         |
!-------------------------------------|---------------------------------------|--------------------------------------|
[Erg][Sg]:%^%{.w.%}m                 #; [Erg][Pl]:%^%{.w.%}t                 #; [Erg][Du]:%^%{.w.%}k                #;
!-------------------------------------|---------------------------------------|--------------------------------------|
[Erg][Sg][1SgPoss]:%^%{.w.%}ma       #; [Erg][Pl][1SgPoss]:%^%{.w.%}ma       #; [Erg][Du][1SgPoss]:%^%{.w.%}gma     #;
[Erg][Sg][1PlPoss]:%^%{.m.%}mta      #; [Erg][Pl][1PlPoss]:%^%{.m.%}mta      #; [Erg][Du][1PlPoss]:%^%{.w.%}gemta   #;
[Erg][Sg][1DuPoss]:%^%{.m.%}mtung    #; [Erg][Pl][1DuPoss]:%^%{.m.%}mtung    #; [Erg][Du][1DuPoss]:%^%{.w.%}gemtung #;
!-------------------------------------|---------------------------------------|--------------------------------------|
[Erg][Sg][2SgPoss]:%^%{.m.%}gpek     #; [Erg][Pl][2SgPoss]:%^%{.m.%}gpek     #; [Erg][Du][2SgPoss]:%^%{.w.%}gpek    #;
[Erg][Sg][2PlPoss]:%^%{.m.%}gpesi    #; [Erg][Pl][2PlPoss]:%^%{.m.%}gpesi    #; [Erg][Du][2PlPoss]:%^%{.w.%}gpesi   #;
[Erg][Sg][2DuPoss]:%^%{.m.%}gpetek   #; [Erg][Pl][2DuPoss]:%^%{.m.%}gpetek   #; [Erg][Du][2DuPoss]:%^%{.w.%}gpetek  #;
!-------------------------------------|---------------------------------------|--------------------------------------|
[Erg][Sg][3SgPoss]:%^%{.c.%}an       #; [Erg][Pl][3SgPoss]:%^%{.c.%}an       #; [Erg][Du][3SgPoss]:%^%{.w.%}gkenka  #;
[Erg][Sg][3PlPoss]:%^%{.c.%}ita      #; [Erg][Pl][3PlPoss]:%^%{.c.%}ita      #; [Erg][Du][3PlPoss]:%^%{.w.%}gkenka  #;
[Erg][Sg][3DuPoss]:%^%{.c.%}ita      #; [Erg][Pl][3DuPoss]:%^%{.c.%}ita      #; [Erg][Du][3DuPoss]:%^%{.w.%}gkenka  #;
!-------------------------------------|---------------------------------------|--------------------------------------|
[Erg][Sg][4SgPoss]:%^%{.w.%}mi       #; [Erg][Pl][4SgPoss]:%^%{.w.%}mi       #; [Erg][Du][4SgPoss]:%^%{.w.%}gmi     #;
[Erg][Sg][4PlPoss]:%^%{.w.%}meng     #; [Erg][Pl][4PlPoss]:%^%{.w.%}meng     #; [Erg][Du][4PlPoss]:%^%{.w.%}gmeng   #;
[Erg][Sg][4DuPoss]:%^%{.w.%}meng     #; [Erg][Pl][4DuPoss]:%^%{.w.%}meng     #; [Erg][Du][4DuPoss]:%^%{.w.%}gmeng   #;
!-------------------------------------|---------------------------------------|--------------------------------------|

!-----------------------------------------------|
!                ABLATIVE MODALIS               |
!-----------------------------------------------|------------------------------------------------|------------------------------------------------|
[Abl.Mod][Sg]:%^%{.w.%}meng                    #; [Abl.Mod][Pl]:%^%{.w.%}neng                   #; [Abl.Mod][Du]:%^%{.w.%}gneng                  #;
!-----------------------------------------------|------------------------------------------------|------------------------------------------------|
[Abl.Mod][Sg][1SgPoss]:%^%{.m.%}mneng          #; [Abl.Mod][Pl][1SgPoss]:%^%{.m.%}mneng         #; [Abl.Mod][Du][1SgPoss]:%^%{.w.%}gemneng       #;
[Abl.Mod][Sg][1PlPoss]:%^%{.m.%}mnneng         #; [Abl.Mod][Pl][1PlPoss]:%^%{.m.%}mnneng        #; [Abl.Mod][Du][1PlPoss]:%^%{.w.%}gemnneng      #;
[Abl.Mod][Sg][1DuPoss]:%^%{.m.%}mtegneng       #; [Abl.Mod][Pl][1DuPoss]:%^%{.m.%}mtegneng      #; [Abl.Mod][Du][1DuPoss]:%^%{.w.%}gemtegneng    #;
!-----------------------------------------------|------------------------------------------------|------------------------------------------------|
[Abl.Mod][Sg][2SgPoss]:%^%{.m.%}gpeneng        #; [Abl.Mod][Pl][2SgPoss]:%^%{.m.%}gpeneng       #; [Abl.Mod][Du][2SgPoss]:%^%{.w.%}gpeneng       #;
[Abl.Mod][Sg][2SgPoss]:%^%{.m.%}gpegneng       #; [Abl.Mod][Pl][2SgPoss]:%^%{.m.%}gpegneng      #; [Abl.Mod][Du][2SgPoss]:%^%{.w.%}gpegneng      #;
[Abl.Mod][Sg][2PlPoss]:%^%{.m.%}gpesineng      #; [Abl.Mod][Pl][2PlPoss]:%^%{.m.%}gpesineng     #; [Abl.Mod][Du][2PlPoss]:%^%{.w.%}gpesineng     #;
[Abl.Mod][Sg][2DuPoss]:%^%{.m.%}gpetegneng     #; [Abl.Mod][Pl][2DuPoss]:%^%{.m.%}gpetegneng    #; [Abl.Mod][Du][2DuPoss]:%^%{.w.%}gpetegneng    #;
!-----------------------------------------------|------------------------------------------------|------------------------------------------------|
[Abl.Mod][Sg][3SgPoss]:%^%{.c.%}aneng          #; [Abl.Mod][Pl][3SgPoss]:%^%{.c.%}aneng         #; [Abl.Mod][Du][3SgPoss]:%^%{.w.%}gkeneng       #;
[Abl.Mod][Sg][3PlPoss]:%^%{.c.%}itneng         #; [Abl.Mod][Pl][3PlPoss]:%^%{.c.%}itneng        #; [Abl.Mod][Du][3PlPoss]:%^%{.c.%}itneng        #;
[Abl.Mod][Sg][3DuPoss]:%^%{.w.%}gkeneng        #; [Abl.Mod][Pl][3DuPoss]:%^%{.c.%}itneng        #; [Abl.Mod][Du][3DuPoss]:%^%{.c.%}itneng        #;
!-----------------------------------------------|------------------------------------------------|------------------------------------------------|
[Abl.Mod][Sg][4SgPoss]:%^%{.w.%}mineng         #; [Abl.Mod][Pl][4SgPoss]:%^%{.w.%}mineng        #; [Abl.Mod][Du][4SgPoss]:%^%{.w.%}gmineng       #;
[Abl.Mod][Sg][4PlPoss]:%^%{.w.%}meggneng       #; [Abl.Mod][Pl][4PlPoss]:%^%{.w.%}meggneng      #; [Abl.Mod][Du][4PlPoss]:%^%{.w.%}gmeggneng     #;
[Abl.Mod][Sg][4DuPoss]:%^%{.w.%}megteneng      #; [Abl.Mod][Pl][4DuPoss]:%^%{.w.%}megteneng     #; [Abl.Mod][Du][4DuPoss]:%^%{.w.%}gmegteneng    #;
!-----------------------------------------------|------------------------------------------------|------------------------------------------------|

!-----------------------------------------------|
!               LOCATIVE (localis)              |
!-----------------------------------------------|------------------------------------------------|------------------------------------------------|
[Loc][Sg]:%^%{.w.%}mi                           #; [Loc][Pl]:%^%{.w.%}ni                        #; [Loc][Du]:%^%{.w.%}gni                        #;
!-----------------------------------------------|------------------------------------------------|------------------------------------------------|
[Loc][Sg][1SgPoss]:%^%{.m.%}mni                 #; [Loc][Pl][1SgPoss]:%^%{.m.%}mni              #; [Loc][Du][1SgPoss]:%^%{.w.%}gemni             #;
[Loc][Sg][1PlPoss]:%^%{.m.%}mnni                #; [Loc][Pl][1PlPoss]:%^%{.m.%}mnni             #; [Loc][Du][1PlPoss]:%^%{.w.%}gemnni            #;
[Loc][Sg][1DuPoss]:%^%{.m.%}mtegni              #; [Loc][Pl][1DuPoss]:%^%{.m.%}mtegni           #; [Loc][Du][1DuPoss]:%^%{.w.%}gemtegni          #;
!-----------------------------------------------|------------------------------------------------|------------------------------------------------|
[Loc][Sg][2SgPoss]:%^%{.m.%}gpeni               #; [Loc][Pl][2SgPoss]:%^%{.m.%}gpeni            #; [Loc][Du][2SgPoss]:%^%{.w.%}gpeni             #;
[Loc][Sg][2SgPoss]:%^%{.m.%}gpegni              #; [Loc][Pl][2SgPoss]:%^%{.m.%}gpegni           #; [Loc][Du][2SgPoss]:%^%{.w.%}gpegni            #;
[Loc][Sg][2PlPoss]:%^%{.m.%}gpesini             #; [Loc][Pl][2PlPoss]:%^%{.m.%}gpesini          #; [Loc][Du][2PlPoss]:%^%{.w.%}gpesini           #;
[Loc][Sg][2DuPoss]:%^%{.m.%}gpetegni            #; [Loc][Pl][2DuPoss]:%^%{.m.%}gpetegni         #; [Loc][Du][2DuPoss]:%^%{.w.%}gpetegni          #;
!-----------------------------------------------|------------------------------------------------|------------------------------------------------|
[Loc][Sg][3SgPoss]:%^%{.c.%}ani                 #; [Loc][Pl][3SgPoss]:%^%{.c.%}ani              #; [Loc][Du][3SgPoss]:%^%{.w.%}gkeni             #;
[Loc][Sg][3PlPoss]:%^%{.c.%}itni                #; [Loc][Pl][3PlPoss]:%^%{.c.%}itni             #; [Loc][Du][3PlPoss]:%^%{.c.%}itni              #;
[Loc][Sg][3DuPoss]:%^%{.w.%}gkeni               #; [Loc][Pl][3DuPoss]:%^%{.c.%}itni             #; [Loc][Du][3DuPoss]:%^%{.c.%}itni              #;
!-----------------------------------------------|------------------------------------------------|------------------------------------------------|
[Loc][Sg][4SgPoss]:%^%{.w.%}mini                #; [Loc][Pl][4SgPoss]:%^%{.w.%}mini             #; [Loc][Du][4SgPoss]:%^%{.w.%}gmini             #;
[Loc][Sg][4PlPoss]:%^%{.w.%}meggni              #; [Loc][Pl][4PlPoss]:%^%{.w.%}meggni           #; [Loc][Du][4PlPoss]:%^%{.w.%}gmeggni           #;
[Loc][Sg][4DuPoss]:%^%{.w.%}megteni             #; [Loc][Pl][4DuPoss]:%^%{.w.%}megteni          #; [Loc][Du][4DuPoss]:%^%{.w.%}gmegteni          #;
!-----------------------------------------------|------------------------------------------------|------------------------------------------------|

!-----------------------------------------------|
!             ALLATIVE (terminalis)             |
!-----------------------------------------------|------------------------------------------------|------------------------------------------------|
[All][Sg]:%^%{.w.%}mun                         #; [All][Pl]:%^%{.w.%}nun                        #; [All][Du]:%^%{.w.%}gnun                       #;
!-----------------------------------------------|------------------------------------------------|------------------------------------------------|
[All][Sg][1SgPoss]:%^%{.m.%}mnun               #; [All][Pl][1SgPoss]:%^%{.m.%}mnun              #; [All][Du][1SgPoss]:%^%{.w.%}gemnun            #;
[All][Sg][1PlPoss]:%^%{.m.%}mnnun              #; [All][Pl][1PlPoss]:%^%{.m.%}mnnun             #; [All][Du][1PlPoss]:%^%{.w.%}gemnnun           #;
[All][Sg][1DuPoss]:%^%{.m.%}mtegnun            #; [All][Pl][1DuPoss]:%^%{.m.%}mtegnun           #; [All][Du][1DuPoss]:%^%{.w.%}gemtegnun         #;
!-----------------------------------------------|------------------------------------------------|------------------------------------------------|
[All][Sg][2SgPoss]:%^%{.m.%}gpenun             #; [All][Pl][2SgPoss]:%^%{.m.%}gpenun            #; [All][Du][2SgPoss]:%^%{.w.%}gpenun            #;
[All][Sg][2SgPoss]:%^%{.m.%}gpegnun            #; [All][Pl][2SgPoss]:%^%{.m.%}gpegnun           #; [All][Du][2SgPoss]:%^%{.w.%}gpegnun           #;
[All][Sg][2PlPoss]:%^%{.m.%}gpesinun           #; [All][Pl][2PlPoss]:%^%{.m.%}gpesinun          #; [All][Du][2PlPoss]:%^%{.w.%}gpesinun          #;
[All][Sg][2DuPoss]:%^%{.m.%}gpetegnun          #; [All][Pl][2DuPoss]:%^%{.m.%}gpetegnun         #; [All][Du][2DuPoss]:%^%{.w.%}gpetegnun         #;
!-----------------------------------------------|------------------------------------------------|------------------------------------------------|
[All][Sg][3SgPoss]:%^%{.c.%}anun               #; [All][Pl][3SgPoss]:%^%{.c.%}anun              #; [All][Du][3SgPoss]:%^%{.w.%}gkenun            #;
[All][Sg][3PlPoss]:%^%{.c.%}itnun              #; [All][Pl][3PlPoss]:%^%{.c.%}itnun             #; [All][Du][3PlPoss]:%^%{.c.%}itnun             #;
[All][Sg][3DuPoss]:%^%{.w.%}gkenun             #; [All][Pl][3DuPoss]:%^%{.c.%}itnun             #; [All][Du][3DuPoss]:%^%{.c.%}itnun             #;
!-----------------------------------------------|------------------------------------------------|------------------------------------------------|
[All][Sg][4SgPoss]:%^%{.w.%}minun              #; [All][Pl][4SgPoss]:%^%{.w.%}minun             #; [All][Du][4SgPoss]:%^%{.w.%}gminun            #;
[All][Sg][4PlPoss]:%^%{.w.%}meggnun            #; [All][Pl][4PlPoss]:%^%{.w.%}meggnun           #; [All][Du][4PlPoss]:%^%{.w.%}gmeggnun          #;
[All][Sg][4DuPoss]:%^%{.w.%}megtenun           #; [All][Pl][4DuPoss]:%^%{.w.%}megtenun          #; [All][Du][4DuPoss]:%^%{.w.%}gmegtenun         #;
!-----------------------------------------------|------------------------------------------------|------------------------------------------------|

!---------------------------|
!    PERLATIVE (vialis)     |
!---------------------------|-----------------------------|------------------------------|
[Per][Sg]:%^%{.w.%}kun           #; [Per][Pl]:%^%{.w.%}tgun      #; [Per][Du]:%^%{.w.%}gnegun  #;
!----------------------------------------|------------------------------------------|----------------------------------------|
[Per][Sg][1SgPoss]:%^%{.m.%}mkun        #; [Per][Pl][1SgPoss]:%^%{.m.%}mkun        #; [Per][Du][1SgPoss]:%^%{.w.%}gemkun          #;
[Per][Sg][1PlPoss]:%^%{.m.%}mteggun     #; [Per][Pl][1PlPoss]:%^%{.m.%}mteggun     #; [Per][Du][1PlPoss]:%^%{.w.%}gemteggun       #;
[Per][Sg][1DuPoss]:%^%{.m.%}mtegnegun   #; [Per][Pl][1DuPoss]:%^%{.m.%}mtegnegun   #; [Per][Du][1DuPoss]:%^%{.w.%}gemtegnegun     #;
!----------------------------------------|------------------------------------------|----------------------------------------|
[Per][Sg][2SgPoss]:%^%{.m.%}gpegun      #; [Per][Pl][2SgPoss]:%^%{.m.%}gpegun      #; [Per][Du][2SgPoss]:%^%{.w.%}gpegun          #;
[Per][Sg][2PlPoss]:%^%{.m.%}gpesigun    #; [Per][Pl][2PlPoss]:%^%{.m.%}gpesigun    #; [Per][Du][2PlPoss]:%^%{.w.%}gpesigun        #;
[Per][Sg][2DuPoss]:%^%{.m.%}gpetegnegun #; [Per][Pl][2DuPoss]:%^%{.m.%}gpetegnegun #; [Per][Du][2DuPoss]:%^%{.w.%}gpetegnegun     #;
!----------------------------------------|------------------------------------------|----------------------------------------|
[Per][Sg][3SgPoss]:%^%{.c.%}akun        #; [Per][Sg][3SgPoss]:%^%{.c.%}akun        #; [Per][Du][3SgPoss]:%^%{.w.%}gkenkun          #;
[Per][Sg][3PlPoss]:%^%{.c.%}itgun       #; [Per][Sg][3PlPoss]:%^%{.c.%}itgun       #; [Per][Du][3PlPoss]:%^%{.c.%}itgun          #;
[Per][Sg][3DuPoss]:%^%{.w.%}gkenkun     #; [Per][Pl][3DuPoss]:%^%{.c.%}akun        #; [Per][Du][3PlPoss]:%^%{.c.%}itgun          #;
!----------------------------------------|------------------------------------------|----------------------------------------|
[Per][Sg][4SgPoss]:%^%{.w.%}mikun       #; [Per][Pl][4SgPoss]:%^%{.w.%}mikun     #; [Per][Du][4SgPoss]:%^%{.w.%}gmikun         #;
[Per][Sg][4PlPoss]:%^%{.w.%}megteggun   #; [Per][Pl][4PlPoss]:%^%{.w.%}megteggun #;  [Per][Du][4PlPoss]:%^%{.w.%}gmegteggun     #;
[Per][Sg][4DuPoss]:%^%{.w.%}megtegnegun #; [Per][Pl][4DuPoss]:%^%{.w.%}megtegnegun #; [Per][Du][4DuPoss]:%^%{.w.%}gmegtegnegun   #;
!----------------------------------------|------------------------------------------|----------------------------------------|


!---------------------------|
!    EQUATIVE (equalis)     |
!---------------------------|-----------------------------|------------------------------|
[Equ][Sg]:%^%{.w.%}tun     #; [Equ][Pl]:%^%{.w.%}stun    #; [Equ][Du]:%^%{.w.%}gestun   #;
!----------------------------------------|------------------------------------------|----------------------------------------|
[Equ][Sg][1SgPoss]:%^%{.m.%}mtun        #; [Equ][Pl][1SgPoss]:%^%{.m.%}mtun        #; [Equ][Du][1SgPoss]:%^%{.w.%}gemtun          #;
[Equ][Sg][1PlPoss]:%^%{.m.%}mtestun     #; [Equ][Pl][1PlPoss]:%^%{.m.%}mtestun     #; [Equ][Du][1PlPoss]:%^%{.w.%}gemtestun       #;
[Equ][Sg][1DuPoss]:%^%{.m.%}mtegestun   #; [Equ][Pl][1DuPoss]:%^%{.m.%}mtegestun   #; [Equ][Du][1DuPoss]:%^%{.w.%}gemtegestun     #;
!----------------------------------------|------------------------------------------|----------------------------------------|
[Equ][Sg][2SgPoss]:%^%{.m.%}gpetun      #; [Equ][Pl][2SgPoss]:%^%{.m.%}gpetun      #; [Equ][Du][2SgPoss]:%^%{.w.%}gpetun          #;
[Equ][Sg][2PlPoss]:%^%{.m.%}gpesistun    #; [Equ][Pl][2PlPoss]:%^%{.m.%}gpesistun    #; [Equ][Du][2PlPoss]:%^%{.w.%}gpesistun        #;
[Equ][Sg][2DuPoss]:%^%{.m.%}gpetegetun #; [Equ][Pl][2DuPoss]:%^%{.m.%}gpetegetun #; [Equ][Du][2DuPoss]:%^%{.w.%}gpetegetun     #;
!----------------------------------------|------------------------------------------|----------------------------------------|
[Equ][Sg][3SgPoss]:%^%{.c.%}atun     #; [Equ][Sg][3SgPoss]:%^%{.c.%}atun     #; [Equ][Du][3SgPoss]:%^%{.w.%}gketun          #;
[Equ][Sg][3PlPoss]:%^%{.c.%}itun    #; [Equ][Sg][3PlPoss]:%^%{.c.%}itun    #; [Equ][Du][3PlPoss]:%^%{.c.%}itun          #;
[Equ][Sg][3DuPoss]:%^%{.w.%}gketun   #; [Equ][Pl][3DuPoss]:%^%{.c.%}itun     #; [Equ][Du][3PlPoss]:%^%{.c.%}itun          #;
!----------------------------------------|------------------------------------------|----------------------------------------|
[Equ][Sg][4SgPoss]:%^%{.w.%}mitun     #; [Equ][Pl][4SgPoss]:%^%{.w.%}mitun     #; [Equ][Du][4SgPoss]:%^%{.w.%}gmitun         #;
[Equ][Sg][4PlPoss]:%^%{.w.%}megestun #; [Equ][Pl][4PlPoss]:%^%{.w.%}megestun #;  [Equ][Du][4PlPoss]:%^%{.w.%}gmegestun     #;
[Equ][Sg][4DuPoss]:%^%{.w.%}megestun #; [Equ][Pl][4DuPoss]:%^%{.w.%}megestun #; [Equ][Du][4DuPoss]:%^%{.w.%}gmegestun   #;
!----------------------------------------|------------------------------------------|----------------------------------------|





!=======================================
LEXICON VerbInflI
!  for verb roots that end in -a, -i, -u
!=======================================

[Intr][Ind]:%^%{G%}ugh  IntrIndPtcp;
[Trns][Ind]:%^%{G%}a    TrnsIndPtcp;

!=============================
!  person/number markers for
!     intransitive interrogative
!=============================
!-----------------------------|---------------------------------|--------------------------------|
[Intr][Intrg][3Sg]:%^a%^   #; [Intr][Intrg][1Sg]:%^zi%^nga   #; [Intr][Intrg][2Sg]:%^zin    #;
[Intr][Intrg][3Sg]:%^aa%^  #; [Intr][Intrg][1Sg]:%^zi%^ngaa  #; [Intr][Intrg][2Sg]:%^ziin   #;

[Intr][Intrg][3Pl]:%^a%^t  #; [Intr][Intrg][1Pl]:%^ste%^a    #; [Intr][Intrg][2Pl]:%^tsi   #;
[Intr][Intrg][3Pl]:%^aa%^t #; [Intr][Intrg][1Pl]:%^ste%^aa   #; [Intr][Intrg][2Pl]:%^tsii  #;

[Intr][Intrg][3Du]:%^a%^k  #; [Intr][Intrg][1Du]:%^ste%^ung  #; [Intr][Intrg][2Du]:%^stek  #;
[Intr][Intrg][3Du]:%^aa%^k #; [Intr][Intrg][1Du]:%^ste%^uung #; [Intr][Intrg][2Du]:%^staak #;
!-----------------------------|---------------------------------|--------------------------------|

!=============================
!  person/number markers for
!     transitive interrogative
!=============================
!--------------------------------------|----------------------------------------|-----------------------------------------|
[Trns][Intrg][3Sg][3Sg]:%^a%^gu     #; [Trns][Intrg][3Sg][3Pl]:%^a%^ki     #; [Trns][Intrg][3Sg][3Du]:%^a%^kek     #;
[Trns][Intrg][3Sg][3Sg]:%^a%^guu    #;
[Trns][Intrg][3Pl][3Sg]:%^a%^tgu    #; [Trns][Intrg][3Pl][3Pl]:%^a%^tki    #; [Trns][Intrg][3Pl][3Du]:%^a%^tkek    #;
[Trns][Intrg][3Du][3Sg]:%^a%^gnegu  #; [Trns][Intrg][3Du][3Pl]:%^a%^gneki  #; [Trns][Intrg][3Du][3Du]:%^a%^gnekek  #;
!--------------------------------------|----------------------------------------|-----------------------------------------|
[Trns][Intrg][1Sg][3Sg]:%^zi%^kun     #; [Trns][Intrg][1Sg][3Pl]:%^zi%^ngi     #; [Trns][Intrg][1Sg][3Du]:%^zi%^gngek    #;
[Trns][Intrg][1Pl][3Sg]:%^ste%^ggu   #; [Trns][Intrg][1Pl][3Pl]:%^ste%^ki    #; [Trns][Intrg][1Pl][3Du]:%^ste%^kek    #;
[Trns][Intrg][1Du][3Sg]:%^ste%^gnegu #; [Trns][Intrg][1Du][3Pl]:%^ste%^gneki #; [Trns][Intrg][1Du][3Du]:%^ste%^gnekek #;
!--------------------------------------|----------------------------------------|-----------------------------------------|
[Trns][Intrg][2Sg][3Sg]:%^zi%^gu      #; [Trns][Intrg][2Sg][3Pl]:%^zi%^ki      #; [Trns][Intrg][2Sg][3Du]:%^zi%^kek      #;
[Trns][Intrg][2Pl][3Sg]:%^%^ggu      #; [Trns][Intrg][2Pl][3Pl]:%^%^ki       #; [Trns][Intrg][2Pl][3Du]:%^%^kek      #; ! typo in the original lexc file
[Trns][Intrg][2Du][3Sg]:%^%^gnegu    #; [Trns][Intrg][2Du][3Pl]:%^%^gneki    #; [Trns][Intrg][2Du][3Du]:%^%^gnekek   #; ! typo in the original lexc file
!--------------------------------------|----------------------------------------|-----------------------------------------|
[Trns][Intrg][3Sg][1Sg]:%^a%^nga    #; [Trns][Intrg][3Sg][1Pl]:%^i%^nkut   #; [Trns][Intrg][3Sg][1Du]:%^i%^nkung   #;
[Trns][Intrg][3Pl][1Sg]:%^a%^tnga   #; [Trns][Intrg][3Pl][1Pl]:%^i%^nkut   #; [Trns][Intrg][3Pl][1Du]:%^i%^nkung   #;
[Trns][Intrg][3Du][1Sg]:%^a%^gnenga #; [Trns][Intrg][3Du][1Pl]:%^i%^nkut   #; [Trns][Intrg][3Du][1Du]:%^i%^nkung   #;
!--------------------------------------|----------------------------------------|-----------------------------------------|
!                                      |                                        |                                         | 
!                                      |                                        |                                         | 
!                                      |                                        |                                         | 
!--------------------------------------|----------------------------------------|-----------------------------------------|
[Trns][Intrg][2Sg][1Sg]:%^zi%^nga     #; [Trns][Intrg][2Sg][1Pl]:%^zi%^kut     #; [Trns][Intrg][2Sg][1Du]:%^zi%^kung     #;
[Trns][Intrg][2Pl][1Sg]:%^%^ngnga    #; [Trns][Intrg][2Pl][1Pl]:%^%^kut      #; [Trns][Intrg][2Pl][1Du]:%^%^kung      #;
[Trns][Intrg][2Du][1Sg]:%^%^gnenga   #; [Trns][Intrg][2Du][1Pl]:%^%^gneku    #; [Trns][Intrg][2Du][1Du]:%^%^gnekung   #;
!--------------------------------------|----------------------------------------|-----------------------------------------|
[Trns][Intrg][3Sg][2Sg]:%^a%^ten    #; [Trns][Intrg][3Sg][2Pl]:%^i%^si     #; [Trns][Intrg][3Sg][2Du]:%^i%^stek    #;
[Trns][Intrg][3Pl][2Sg]:%^a%^ten    #; [Trns][Intrg][3Pl][2Pl]:%^i%^si     #; [Trns][Intrg][3Pl][2Du]:%^i%^stek    #;
[Trns][Intrg][3Du][2Sg]:%^a%^ten    #; [Trns][Intrg][3Du][2Pl]:%^i%^si     #; [Trns][Intrg][3Du][2Du]:%^i%^stek    #;
!--------------------------------------|----------------------------------------|-----------------------------------------|
[Trns][Intrg][1Sg][2Sg]:%^zi%^ken     #;                                        |                                         |
[Trns][Intrg][1Pl][2Sg]:%^ste%^ken   #;                                        |                                         |
[Trns][Intrg][1Du][2Sg]:%^ste%^ken   #;                                        |                                         |
!--------------------------------------|----------------------------------------|-----------------------------------------|
!                                      |                                        |                                         | 
!                                      |                                        |                                         | 
!                                      |                                        |                                         | 
!--------------------------------------|----------------------------------------|-----------------------------------------|!=================================
LEXICON VerbInflII
!  for verbs that end in -final -e
!=================================

[Intr][Ind]:%^%{.f.%}ugh  IntrIndPtcp;
[Trns][Ind]:%^%{.f.%}a    TrnsIndPtcp;

!=============================
!  person/number markers for
!     intransitive interrogative
!=============================
!-----------------------------|---------------------------------|--------------------------------|
[Intr][Intrg][3Sg]:%^%{.f.%}a%^   #; [Intr][Intrg][1Sg]:%^%{.f.%}zi%^nga   #; [Intr][Intrg][2Sg]:%^%{.f.%}zin    #;
[Intr][Intrg][3Sg]:%^%{.f.%}aa%^  #; [Intr][Intrg][1Sg]:%^%{.f.%}zi%^ngaa  #; [Intr][Intrg][2Sg]:%^%{.f.%}ziin   #;

[Intr][Intrg][3Pl]:%^%{.f.%}a%^t  #; [Intr][Intrg][1Pl]:%^ste%^a    #; [Intr][Intrg][2Pl]:%^tsi   #;
[Intr][Intrg][3Pl]:%^%{.f.%}aa%^t #; [Intr][Intrg][1Pl]:%^ste%^aa   #; [Intr][Intrg][2Pl]:%^tsii  #;

[Intr][Intrg][3Du]:%^%{.f.%}a%^k  #; [Intr][Intrg][1Du]:%^ste%^ung  #; [Intr][Intrg][2Du]:%^stek  #;
[Intr][Intrg][3Du]:%^%{.f.%}aa%^k #; [Intr][Intrg][1Du]:%^ste%^uung #; [Intr][Intrg][2Du]:%^staak #;
!-----------------------------|---------------------------------|--------------------------------|

!=============================
!  person/number markers for
!     transitive interrogative
!=============================
!--------------------------------------|----------------------------------------|-----------------------------------------|
[Trns][Intrg][3Sg][3Sg]:%^%{.f.%}a%^gu     #; [Trns][Intrg][3Sg][3Pl]:%^%{.f.%}a%^ki     #; [Trns][Intrg][3Sg][3Du]:%^%{.f.%}a%^kek     #;
[Trns][Intrg][3Sg][3Sg]:%^%{.f.%}a%^guu    #;
[Trns][Intrg][3Pl][3Sg]:%^%{.f.%}a%^tgu    #; [Trns][Intrg][3Pl][3Pl]:%^%{.f.%}a%^tki    #; [Trns][Intrg][3Pl][3Du]:%^%{.f.%}a%^tkek    #;
[Trns][Intrg][3Du][3Sg]:%^%{.f.%}a%^gnegu  #; [Trns][Intrg][3Du][3Pl]:%^%{.f.%}a%^gneki  #; [Trns][Intrg][3Du][3Du]:%^%{.f.%}a%^gnekek  #;
!--------------------------------------|----------------------------------------|-----------------------------------------|
[Trns][Intrg][1Sg][3Sg]:%^%{.f.%}zi%^kun     #; [Trns][Intrg][1Sg][3Pl]:%^%{.f.%}zi%^ngi     #; [Trns][Intrg][1Sg][3Du]:%^%{.f.%}zi%^gngek    #;
[Trns][Intrg][1Pl][3Sg]:%^ste%^ggu   #; [Trns][Intrg][1Pl][3Pl]:%^ste%^ki    #; [Trns][Intrg][1Pl][3Du]:%^ste%^kek    #;
[Trns][Intrg][1Du][3Sg]:%^ste%^gnegu #; [Trns][Intrg][1Du][3Pl]:%^ste%^gneki #; [Trns][Intrg][1Du][3Du]:%^ste%^gnekek #;
!--------------------------------------|----------------------------------------|-----------------------------------------|
[Trns][Intrg][2Sg][3Sg]:%^%{.f.%}zi%^gu      #; [Trns][Intrg][2Sg][3Pl]:%^%{.f.%}zi%^ki      #; [Trns][Intrg][2Sg][3Du]:%^%{.f.%}zi%^kek      #;
[Trns][Intrg][2Pl][3Sg]:%^%^ggu      #; [Trns][Intrg][2Pl][3Pl]:%^%^ki       #; [Trns][Intrg][2Pl][3Du]:%^%^kek      #; ! typo in the original lexc file
[Trns][Intrg][2Du][3Sg]:%^%^gnegu    #; [Trns][Intrg][2Du][3Pl]:%^%^gneki    #; [Trns][Intrg][2Du][3Du]:%^%^gnekek   #; ! typo in the original lexc file
!--------------------------------------|----------------------------------------|-----------------------------------------|
[Trns][Intrg][3Sg][1Sg]:%^%{.f.%}a%^nga    #; [Trns][Intrg][3Sg][1Pl]:%^%{.f.%}i%^nkut   #; [Trns][Intrg][3Sg][1Du]:%^%{.f.%}i%^nkung   #;
[Trns][Intrg][3Pl][1Sg]:%^%{.f.%}a%^tnga   #; [Trns][Intrg][3Pl][1Pl]:%^%{.f.%}i%^nkut   #; [Trns][Intrg][3Pl][1Du]:%^%{.f.%}i%^nkung   #;
[Trns][Intrg][3Du][1Sg]:%^%{.f.%}a%^gnenga #; [Trns][Intrg][3Du][1Pl]:%^%{.f.%}i%^nkut   #; [Trns][Intrg][3Du][1Du]:%^%{.f.%}i%^nkung   #;
!--------------------------------------|----------------------------------------|-----------------------------------------|
!                                      |                                        |                                         | 
!                                      |                                        |                                         | 
!                                      |                                        |                                         | 
!--------------------------------------|----------------------------------------|-----------------------------------------|
[Trns][Intrg][2Sg][1Sg]:%^%{.f.%}zi%^nga     #; [Trns][Intrg][2Sg][1Pl]:%^%{.f.%}zi%^kut     #; [Trns][Intrg][2Sg][1Du]:%^%{.f.%}zi%^kung     #;
[Trns][Intrg][2Pl][1Sg]:%^%^ngnga    #; [Trns][Intrg][2Pl][1Pl]:%^%^kut      #; [Trns][Intrg][2Pl][1Du]:%^%^kung      #;
[Trns][Intrg][2Du][1Sg]:%^%^gnenga   #; [Trns][Intrg][2Du][1Pl]:%^%^gneku    #; [Trns][Intrg][2Du][1Du]:%^%^gnekung   #;
!--------------------------------------|----------------------------------------|-----------------------------------------|
[Trns][Intrg][3Sg][2Sg]:%^%{.f.%}a%^ten    #; [Trns][Intrg][3Sg][2Pl]:%^%{.f.%}i%^si     #; [Trns][Intrg][3Sg][2Du]:%^%{.f.%}i%^stek    #;
[Trns][Intrg][3Pl][2Sg]:%^%{.f.%}a%^ten    #; [Trns][Intrg][3Pl][2Pl]:%^%{.f.%}i%^si     #; [Trns][Intrg][3Pl][2Du]:%^%{.f.%}i%^stek    #;
[Trns][Intrg][3Du][2Sg]:%^%{.f.%}a%^ten    #; [Trns][Intrg][3Du][2Pl]:%^%{.f.%}i%^si     #; [Trns][Intrg][3Du][2Du]:%^%{.f.%}i%^stek    #;
!--------------------------------------|----------------------------------------|-----------------------------------------|
[Trns][Intrg][1Sg][2Sg]:%^%{.f.%}zi%^ken     #;                                        |                                         |
[Trns][Intrg][1Pl][2Sg]:%^ste%^ken   #;                                        |                                         |
[Trns][Intrg][1Du][2Sg]:%^ste%^ken   #;                                        |                                         |
!--------------------------------------|----------------------------------------|-----------------------------------------|
!                                      |                                        |                                         | 
!                                      |                                        |                                         | 
!                                      |                                        |                                         | 
!--------------------------------------|----------------------------------------|-----------------------------------------|
!=============================================
LEXICON VerbInflIV
!  for verb roots that end in -agh, -igh, -ugh
!  or -egh where e cannot be dropped
!=============================================

[Intr][Ind]:%^tugh  IntrIndPtcp;
[Trns][Ind]:%^a     TrnsIndPtcp;


!=============================
!  person/number markers for
!     intransitive interrogative
!=============================
!-----------------------------|---------------------------------|--------------------------------|
[Intr][Intrg][3Sg]:%^ta%^   #; [Intr][Intrg][1Sg]:%^tzi%^nga   #; [Intr][Intrg][2Sg]:%^tzin    #;
[Intr][Intrg][3Sg]:%^taa%^  #; [Intr][Intrg][1Sg]:%^tzi%^ngaa  #; [Intr][Intrg][2Sg]:%^tziin   #;

[Intr][Intrg][3Pl]:%^ta%^t  #; [Intr][Intrg][1Pl]:%^este%^a    #; [Intr][Intrg][2Pl]:%^etsi   #;
[Intr][Intrg][3Pl]:%^taa%^t #; [Intr][Intrg][1Pl]:%^este%^aa   #; [Intr][Intrg][2Pl]:%^etsii  #;

[Intr][Intrg][3Du]:%^ta%^k  #; [Intr][Intrg][1Du]:%^este%^ung  #; [Intr][Intrg][2Du]:%^estek  #;
[Intr][Intrg][3Du]:%^taa%^k #; [Intr][Intrg][1Du]:%^este%^uung #; [Intr][Intrg][2Du]:%^estaak #;
!-----------------------------|---------------------------------|--------------------------------|

!=============================
!  person/number markers for
!     transitive interrogative
!=============================
!--------------------------------------|----------------------------------------|-----------------------------------------|
[Trns][Intrg][3Sg][3Sg]:%^ta%^gu     #; [Trns][Intrg][3Sg][3Pl]:%^ta%^ki     #; [Trns][Intrg][3Sg][3Du]:%^ta%^kek     #;
[Trns][Intrg][3Sg][3Sg]:%^ta%^guu    #;
[Trns][Intrg][3Pl][3Sg]:%^ta%^tgu    #; [Trns][Intrg][3Pl][3Pl]:%^ta%^tki    #; [Trns][Intrg][3Pl][3Du]:%^ta%^tkek    #;
[Trns][Intrg][3Du][3Sg]:%^ta%^gnegu  #; [Trns][Intrg][3Du][3Pl]:%^ta%^gneki  #; [Trns][Intrg][3Du][3Du]:%^ta%^gnekek  #;
!--------------------------------------|----------------------------------------|-----------------------------------------|
[Trns][Intrg][1Sg][3Sg]:%^tzi%^kun     #; [Trns][Intrg][1Sg][3Pl]:%^tzi%^ngi     #; [Trns][Intrg][1Sg][3Du]:%^tzi%^gngek    #;
[Trns][Intrg][1Pl][3Sg]:%^este%^ggu   #; [Trns][Intrg][1Pl][3Pl]:%^este%^ki    #; [Trns][Intrg][1Pl][3Du]:%^este%^kek    #;
[Trns][Intrg][1Du][3Sg]:%^este%^gnegu #; [Trns][Intrg][1Du][3Pl]:%^este%^gneki #; [Trns][Intrg][1Du][3Du]:%^este%^gnekek #;
!--------------------------------------|----------------------------------------|-----------------------------------------|
[Trns][Intrg][2Sg][3Sg]:%^tzi%^gu      #; [Trns][Intrg][2Sg][3Pl]:%^tzi%^ki      #; [Trns][Intrg][2Sg][3Du]:%^tzi%^kek      #;
[Trns][Intrg][2Pl][3Sg]:%^e%^ggu      #; [Trns][Intrg][2Pl][3Pl]:%^e%^ki       #; [Trns][Intrg][2Pl][3Du]:%^e%^kek      #; ! typo in the original lexc file
[Trns][Intrg][2Du][3Sg]:%^e%^gnegu    #; [Trns][Intrg][2Du][3Pl]:%^e%^gneki    #; [Trns][Intrg][2Du][3Du]:%^e%^gnekek   #; ! typo in the original lexc file
!--------------------------------------|----------------------------------------|-----------------------------------------|
[Trns][Intrg][3Sg][1Sg]:%^ta%^nga    #; [Trns][Intrg][3Sg][1Pl]:%^ti%^nkut   #; [Trns][Intrg][3Sg][1Du]:%^ti%^nkung   #;
[Trns][Intrg][3Pl][1Sg]:%^ta%^tnga   #; [Trns][Intrg][3Pl][1Pl]:%^ti%^nkut   #; [Trns][Intrg][3Pl][1Du]:%^ti%^nkung   #;
[Trns][Intrg][3Du][1Sg]:%^ta%^gnenga #; [Trns][Intrg][3Du][1Pl]:%^ti%^nkut   #; [Trns][Intrg][3Du][1Du]:%^ti%^nkung   #;
!--------------------------------------|----------------------------------------|-----------------------------------------|
!                                      |                                        |                                         | 
!                                      |                                        |                                         | 
!                                      |                                        |                                         | 
!--------------------------------------|----------------------------------------|-----------------------------------------|
[Trns][Intrg][2Sg][1Sg]:%^tzi%^nga     #; [Trns][Intrg][2Sg][1Pl]:%^tzi%^kut     #; [Trns][Intrg][2Sg][1Du]:%^tzi%^kung     #;
[Trns][Intrg][2Pl][1Sg]:%^e%^ngnga    #; [Trns][Intrg][2Pl][1Pl]:%^e%^kut      #; [Trns][Intrg][2Pl][1Du]:%^e%^kung      #;
[Trns][Intrg][2Du][1Sg]:%^e%^gnenga   #; [Trns][Intrg][2Du][1Pl]:%^e%^gneku    #; [Trns][Intrg][2Du][1Du]:%^e%^gnekung   #;
!--------------------------------------|----------------------------------------|-----------------------------------------|
[Trns][Intrg][3Sg][2Sg]:%^ta%^ten    #; [Trns][Intrg][3Sg][2Pl]:%^ti%^si     #; [Trns][Intrg][3Sg][2Du]:%^ti%^stek    #;
[Trns][Intrg][3Pl][2Sg]:%^ta%^ten    #; [Trns][Intrg][3Pl][2Pl]:%^ti%^si     #; [Trns][Intrg][3Pl][2Du]:%^ti%^stek    #;
[Trns][Intrg][3Du][2Sg]:%^ta%^ten    #; [Trns][Intrg][3Du][2Pl]:%^ti%^si     #; [Trns][Intrg][3Du][2Du]:%^ti%^stek    #;
!--------------------------------------|----------------------------------------|-----------------------------------------|
[Trns][Intrg][1Sg][2Sg]:%^tzi%^ken     #;                                        |                                         |
[Trns][Intrg][1Pl][2Sg]:%^este%^ken   #;                                        |                                         |
[Trns][Intrg][1Du][2Sg]:%^este%^ken   #;                                        |                                         |
!--------------------------------------|----------------------------------------|-----------------------------------------|
!                                      |                                        |                                         | 
!                                      |                                        |                                         | 
!                                      |                                        |                                         | 
!--------------------------------------|----------------------------------------|-----------------------------------------|!====================================
LEXICON VerbInflIII
!  for verbs that end in -g, -w, -ghw 
!====================================

[Intr][Ind]:%^tugh  IntrIndPtcp;
[Trns][Ind]:%^a     TrnsIndPtcp;

!=============================
!  person/number markers for
!     intransitive interrogative
!=============================
!-----------------------------|---------------------------------|--------------------------------|
[Intr][Intrg][3Sg]:%^ta%^   #; [Intr][Intrg][1Sg]:%^tzi%^nga   #; [Intr][Intrg][2Sg]:%^tzin    #;
[Intr][Intrg][3Sg]:%^taa%^  #; [Intr][Intrg][1Sg]:%^tzi%^ngaa  #; [Intr][Intrg][2Sg]:%^tziin   #;

[Intr][Intrg][3Pl]:%^ta%^t  #; [Intr][Intrg][1Pl]:%^este%^a    #; [Intr][Intrg][2Pl]:%^etsi   #;
[Intr][Intrg][3Pl]:%^taa%^t #; [Intr][Intrg][1Pl]:%^este%^aa   #; [Intr][Intrg][2Pl]:%^etsii  #;

[Intr][Intrg][3Du]:%^ta%^k  #; [Intr][Intrg][1Du]:%^este%^ung  #; [Intr][Intrg][2Du]:%^estek  #;
[Intr][Intrg][3Du]:%^taa%^k #; [Intr][Intrg][1Du]:%^este%^uung #; [Intr][Intrg][2Du]:%^estaak #;
!-----------------------------|---------------------------------|--------------------------------|

!=============================
!  person/number markers for
!     transitive interrogative
!=============================
!--------------------------------------|----------------------------------------|-----------------------------------------|
[Trns][Intrg][3Sg][3Sg]:%^ta%^gu     #; [Trns][Intrg][3Sg][3Pl]:%^ta%^ki     #; [Trns][Intrg][3Sg][3Du]:%^ta%^kek     #;
[Trns][Intrg][3Sg][3Sg]:%^ta%^guu    #;
[Trns][Intrg][3Pl][3Sg]:%^ta%^tgu    #; [Trns][Intrg][3Pl][3Pl]:%^ta%^tki    #; [Trns][Intrg][3Pl][3Du]:%^ta%^tkek    #;
[Trns][Intrg][3Du][3Sg]:%^ta%^gnegu  #; [Trns][Intrg][3Du][3Pl]:%^ta%^gneki  #; [Trns][Intrg][3Du][3Du]:%^ta%^gnekek  #;
!--------------------------------------|----------------------------------------|-----------------------------------------|
[Trns][Intrg][1Sg][3Sg]:%^tzi%^kun     #; [Trns][Intrg][1Sg][3Pl]:%^tzi%^ngi     #; [Trns][Intrg][1Sg][3Du]:%^tzi%^gngek    #;
[Trns][Intrg][1Pl][3Sg]:%^este%^ggu   #; [Trns][Intrg][1Pl][3Pl]:%^este%^ki    #; [Trns][Intrg][1Pl][3Du]:%^este%^kek    #;
[Trns][Intrg][1Du][3Sg]:%^este%^gnegu #; [Trns][Intrg][1Du][3Pl]:%^este%^gneki #; [Trns][Intrg][1Du][3Du]:%^este%^gnekek #;
!--------------------------------------|----------------------------------------|-----------------------------------------|
[Trns][Intrg][2Sg][3Sg]:%^tzi%^gu      #; [Trns][Intrg][2Sg][3Pl]:%^tzi%^ki      #; [Trns][Intrg][2Sg][3Du]:%^tzi%^kek      #;
[Trns][Intrg][2Pl][3Sg]:%^e%^ggu      #; [Trns][Intrg][2Pl][3Pl]:%^e%^ki       #; [Trns][Intrg][2Pl][3Du]:%^e%^kek      #; ! typo in the original lexc file
[Trns][Intrg][2Du][3Sg]:%^e%^gnegu    #; [Trns][Intrg][2Du][3Pl]:%^e%^gneki    #; [Trns][Intrg][2Du][3Du]:%^e%^gnekek   #; ! typo in the original lexc file
!--------------------------------------|----------------------------------------|-----------------------------------------|
[Trns][Intrg][3Sg][1Sg]:%^ta%^nga    #; [Trns][Intrg][3Sg][1Pl]:%^ti%^nkut   #; [Trns][Intrg][3Sg][1Du]:%^ti%^nkung   #;
[Trns][Intrg][3Pl][1Sg]:%^ta%^tnga   #; [Trns][Intrg][3Pl][1Pl]:%^ti%^nkut   #; [Trns][Intrg][3Pl][1Du]:%^ti%^nkung   #;
[Trns][Intrg][3Du][1Sg]:%^ta%^gnenga #; [Trns][Intrg][3Du][1Pl]:%^ti%^nkut   #; [Trns][Intrg][3Du][1Du]:%^ti%^nkung   #;
!--------------------------------------|----------------------------------------|-----------------------------------------|
!                                      |                                        |                                         | 
!                                      |                                        |                                         | 
!                                      |                                        |                                         | 
!--------------------------------------|----------------------------------------|-----------------------------------------|
[Trns][Intrg][2Sg][1Sg]:%^tzi%^nga     #; [Trns][Intrg][2Sg][1Pl]:%^tzi%^kut     #; [Trns][Intrg][2Sg][1Du]:%^tzi%^kung     #;
[Trns][Intrg][2Pl][1Sg]:%^e%^ngnga    #; [Trns][Intrg][2Pl][1Pl]:%^e%^kut      #; [Trns][Intrg][2Pl][1Du]:%^e%^kung      #;
[Trns][Intrg][2Du][1Sg]:%^e%^gnenga   #; [Trns][Intrg][2Du][1Pl]:%^e%^gneku    #; [Trns][Intrg][2Du][1Du]:%^e%^gnekung   #;
!--------------------------------------|----------------------------------------|-----------------------------------------|
[Trns][Intrg][3Sg][2Sg]:%^ta%^ten    #; [Trns][Intrg][3Sg][2Pl]:%^ti%^si     #; [Trns][Intrg][3Sg][2Du]:%^ti%^stek    #;
[Trns][Intrg][3Pl][2Sg]:%^ta%^ten    #; [Trns][Intrg][3Pl][2Pl]:%^ti%^si     #; [Trns][Intrg][3Pl][2Du]:%^ti%^stek    #;
[Trns][Intrg][3Du][2Sg]:%^ta%^ten    #; [Trns][Intrg][3Du][2Pl]:%^ti%^si     #; [Trns][Intrg][3Du][2Du]:%^ti%^stek    #;
!--------------------------------------|----------------------------------------|-----------------------------------------|
[Trns][Intrg][1Sg][2Sg]:%^tzi%^ken     #;                                        |                                         |
[Trns][Intrg][1Pl][2Sg]:%^este%^ken   #;                                        |                                         |
[Trns][Intrg][1Du][2Sg]:%^este%^ken   #;                                        |                                         |
!--------------------------------------|----------------------------------------|-----------------------------------------|
!                                      |                                        |                                         | 
!                                      |                                        |                                         | 
!                                      |                                        |                                         | 
!--------------------------------------|----------------------------------------|-----------------------------------------|
!=======================================
LEXICON VerbInflVI
!  for verbs that end in semi-final -e
!                     that can be hopped
!=======================================

[Intr][Ind]:%^tugh            IntrIndPtcp;
[Trns][Ind]:%^%{.sf.%}%{G%}a  TrnsIndPtcp;

!=============================
!  person/number markers for
!     intransitive interrogative
!=============================
!-----------------------------|---------------------------------|--------------------------------|
[Intr][Intrg][3Sg]:%^ta%^   #; [Intr][Intrg][1Sg]:%^tzi%^nga   #; [Intr][Intrg][2Sg]:%^tzin    #;
[Intr][Intrg][3Sg]:%^taa%^  #; [Intr][Intrg][1Sg]:%^tzi%^ngaa  #; [Intr][Intrg][2Sg]:%^tziin   #;

[Intr][Intrg][3Pl]:%^ta%^t  #; [Intr][Intrg][1Pl]:%^%{.sf.%}este%^a    #; [Intr][Intrg][2Pl]:%^%{.sf.%}etsi   #;
[Intr][Intrg][3Pl]:%^taa%^t #; [Intr][Intrg][1Pl]:%^%{.sf.%}este%^aa   #; [Intr][Intrg][2Pl]:%^%{.sf.%}etsii  #;

[Intr][Intrg][3Du]:%^ta%^k  #; [Intr][Intrg][1Du]:%^%{.sf.%}este%^ung  #; [Intr][Intrg][2Du]:%^%{.sf.%}estek  #;
[Intr][Intrg][3Du]:%^taa%^k #; [Intr][Intrg][1Du]:%^%{.sf.%}este%^uung #; [Intr][Intrg][2Du]:%^%{.sf.%}estaak #;
!-----------------------------|---------------------------------|--------------------------------|

!=============================
!  person/number markers for
!     transitive interrogative
!=============================
!--------------------------------------|----------------------------------------|-----------------------------------------|
[Trns][Intrg][3Sg][3Sg]:%^ta%^gu     #; [Trns][Intrg][3Sg][3Pl]:%^ta%^ki     #; [Trns][Intrg][3Sg][3Du]:%^ta%^kek     #;
[Trns][Intrg][3Sg][3Sg]:%^ta%^guu    #;
[Trns][Intrg][3Pl][3Sg]:%^ta%^tgu    #; [Trns][Intrg][3Pl][3Pl]:%^ta%^tki    #; [Trns][Intrg][3Pl][3Du]:%^ta%^tkek    #;
[Trns][Intrg][3Du][3Sg]:%^ta%^gnegu  #; [Trns][Intrg][3Du][3Pl]:%^ta%^gneki  #; [Trns][Intrg][3Du][3Du]:%^ta%^gnekek  #;
!--------------------------------------|----------------------------------------|-----------------------------------------|
[Trns][Intrg][1Sg][3Sg]:%^tzi%^kun     #; [Trns][Intrg][1Sg][3Pl]:%^tzi%^ngi     #; [Trns][Intrg][1Sg][3Du]:%^tzi%^gngek    #;
[Trns][Intrg][1Pl][3Sg]:%^%{.sf.%}este%^ggu   #; [Trns][Intrg][1Pl][3Pl]:%^%{.sf.%}este%^ki    #; [Trns][Intrg][1Pl][3Du]:%^%{.sf.%}este%^kek    #;
[Trns][Intrg][1Du][3Sg]:%^%{.sf.%}este%^gnegu #; [Trns][Intrg][1Du][3Pl]:%^%{.sf.%}este%^gneki #; [Trns][Intrg][1Du][3Du]:%^%{.sf.%}este%^gnekek #;
!--------------------------------------|----------------------------------------|-----------------------------------------|
[Trns][Intrg][2Sg][3Sg]:%^tzi%^gu      #; [Trns][Intrg][2Sg][3Pl]:%^tzi%^ki      #; [Trns][Intrg][2Sg][3Du]:%^tzi%^kek      #;
[Trns][Intrg][2Pl][3Sg]:%^%{.sf.%}e%^ggu      #; [Trns][Intrg][2Pl][3Pl]:%^%{.sf.%}e%^ki       #; [Trns][Intrg][2Pl][3Du]:%^%{.sf.%}e%^kek      #; ! typo in the original lexc file
[Trns][Intrg][2Du][3Sg]:%^%{.sf.%}e%^gnegu    #; [Trns][Intrg][2Du][3Pl]:%^%{.sf.%}e%^gneki    #; [Trns][Intrg][2Du][3Du]:%^%{.sf.%}e%^gnekek   #; ! typo in the original lexc file
!--------------------------------------|----------------------------------------|-----------------------------------------|
[Trns][Intrg][3Sg][1Sg]:%^ta%^nga    #; [Trns][Intrg][3Sg][1Pl]:%^ti%^nkut   #; [Trns][Intrg][3Sg][1Du]:%^ti%^nkung   #;
[Trns][Intrg][3Pl][1Sg]:%^ta%^tnga   #; [Trns][Intrg][3Pl][1Pl]:%^ti%^nkut   #; [Trns][Intrg][3Pl][1Du]:%^ti%^nkung   #;
[Trns][Intrg][3Du][1Sg]:%^ta%^gnenga #; [Trns][Intrg][3Du][1Pl]:%^ti%^nkut   #; [Trns][Intrg][3Du][1Du]:%^ti%^nkung   #;
!--------------------------------------|----------------------------------------|-----------------------------------------|
!                                      |                                        |                                         | 
!                                      |                                        |                                         | 
!                                      |                                        |                                         | 
!--------------------------------------|----------------------------------------|-----------------------------------------|
[Trns][Intrg][2Sg][1Sg]:%^tzi%^nga     #; [Trns][Intrg][2Sg][1Pl]:%^tzi%^kut     #; [Trns][Intrg][2Sg][1Du]:%^tzi%^kung     #;
[Trns][Intrg][2Pl][1Sg]:%^%{.sf.%}e%^ngnga    #; [Trns][Intrg][2Pl][1Pl]:%^%{.sf.%}e%^kut      #; [Trns][Intrg][2Pl][1Du]:%^%{.sf.%}e%^kung      #;
[Trns][Intrg][2Du][1Sg]:%^%{.sf.%}e%^gnenga   #; [Trns][Intrg][2Du][1Pl]:%^%{.sf.%}e%^gneku    #; [Trns][Intrg][2Du][1Du]:%^%{.sf.%}e%^gnekung   #;
!--------------------------------------|----------------------------------------|-----------------------------------------|
[Trns][Intrg][3Sg][2Sg]:%^ta%^ten    #; [Trns][Intrg][3Sg][2Pl]:%^ti%^si     #; [Trns][Intrg][3Sg][2Du]:%^ti%^stek    #;
[Trns][Intrg][3Pl][2Sg]:%^ta%^ten    #; [Trns][Intrg][3Pl][2Pl]:%^ti%^si     #; [Trns][Intrg][3Pl][2Du]:%^ti%^stek    #;
[Trns][Intrg][3Du][2Sg]:%^ta%^ten    #; [Trns][Intrg][3Du][2Pl]:%^ti%^si     #; [Trns][Intrg][3Du][2Du]:%^ti%^stek    #;
!--------------------------------------|----------------------------------------|-----------------------------------------|
[Trns][Intrg][1Sg][2Sg]:%^tzi%^ken     #;                                        |                                         |
[Trns][Intrg][1Pl][2Sg]:%^%{.sf.%}este%^ken   #;                                        |                                         |
[Trns][Intrg][1Du][2Sg]:%^%{.sf.%}este%^ken   #;                                        |                                         |
!--------------------------------------|----------------------------------------|-----------------------------------------|
!                                      |                                        |                                         | 
!                                      |                                        |                                         | 
!                                      |                                        |                                         | 
!--------------------------------------|----------------------------------------|-----------------------------------------|!========================================
LEXICON VerbInflVII
!  for verbs that end in semi-final -e
!      that can be dropped but not hopped
!========================================

[Intr][Ind]:%^tugh            IntrIndPtcp;
[Trns][Ind]:%^%{.sf.%}%{G%}a  TrnsIndPtcp;

!=============================
!  person/number markers for
!     intransitive interrogative
!=============================
!-----------------------------|---------------------------------|--------------------------------|
[Intr][Intrg][3Sg]:%^ta%^   #; [Intr][Intrg][1Sg]:%^tzi%^nga   #; [Intr][Intrg][2Sg]:%^tzin    #;
[Intr][Intrg][3Sg]:%^taa%^  #; [Intr][Intrg][1Sg]:%^tzi%^ngaa  #; [Intr][Intrg][2Sg]:%^tziin   #;

[Intr][Intrg][3Pl]:%^ta%^t  #; [Intr][Intrg][1Pl]:%^%{.sf.%}este%^a    #; [Intr][Intrg][2Pl]:%^%{.sf.%}etsi   #;
[Intr][Intrg][3Pl]:%^taa%^t #; [Intr][Intrg][1Pl]:%^%{.sf.%}este%^aa   #; [Intr][Intrg][2Pl]:%^%{.sf.%}etsii  #;

[Intr][Intrg][3Du]:%^ta%^k  #; [Intr][Intrg][1Du]:%^%{.sf.%}este%^ung  #; [Intr][Intrg][2Du]:%^%{.sf.%}estek  #;
[Intr][Intrg][3Du]:%^taa%^k #; [Intr][Intrg][1Du]:%^%{.sf.%}este%^uung #; [Intr][Intrg][2Du]:%^%{.sf.%}estaak #;
!-----------------------------|---------------------------------|--------------------------------|

!=============================
!  person/number markers for
!     transitive interrogative
!=============================
!--------------------------------------|----------------------------------------|-----------------------------------------|
[Trns][Intrg][3Sg][3Sg]:%^ta%^gu     #; [Trns][Intrg][3Sg][3Pl]:%^ta%^ki     #; [Trns][Intrg][3Sg][3Du]:%^ta%^kek     #;
[Trns][Intrg][3Sg][3Sg]:%^ta%^guu    #;
[Trns][Intrg][3Pl][3Sg]:%^ta%^tgu    #; [Trns][Intrg][3Pl][3Pl]:%^ta%^tki    #; [Trns][Intrg][3Pl][3Du]:%^ta%^tkek    #;
[Trns][Intrg][3Du][3Sg]:%^ta%^gnegu  #; [Trns][Intrg][3Du][3Pl]:%^ta%^gneki  #; [Trns][Intrg][3Du][3Du]:%^ta%^gnekek  #;
!--------------------------------------|----------------------------------------|-----------------------------------------|
[Trns][Intrg][1Sg][3Sg]:%^tzi%^kun     #; [Trns][Intrg][1Sg][3Pl]:%^tzi%^ngi     #; [Trns][Intrg][1Sg][3Du]:%^tzi%^gngek    #;
[Trns][Intrg][1Pl][3Sg]:%^%{.sf.%}este%^ggu   #; [Trns][Intrg][1Pl][3Pl]:%^%{.sf.%}este%^ki    #; [Trns][Intrg][1Pl][3Du]:%^%{.sf.%}este%^kek    #;
[Trns][Intrg][1Du][3Sg]:%^%{.sf.%}este%^gnegu #; [Trns][Intrg][1Du][3Pl]:%^%{.sf.%}este%^gneki #; [Trns][Intrg][1Du][3Du]:%^%{.sf.%}este%^gnekek #;
!--------------------------------------|----------------------------------------|-----------------------------------------|
[Trns][Intrg][2Sg][3Sg]:%^tzi%^gu      #; [Trns][Intrg][2Sg][3Pl]:%^tzi%^ki      #; [Trns][Intrg][2Sg][3Du]:%^tzi%^kek      #;
[Trns][Intrg][2Pl][3Sg]:%^%{.sf.%}e%^ggu      #; [Trns][Intrg][2Pl][3Pl]:%^%{.sf.%}e%^ki       #; [Trns][Intrg][2Pl][3Du]:%^%{.sf.%}e%^kek      #; ! typo in the original lexc file
[Trns][Intrg][2Du][3Sg]:%^%{.sf.%}e%^gnegu    #; [Trns][Intrg][2Du][3Pl]:%^%{.sf.%}e%^gneki    #; [Trns][Intrg][2Du][3Du]:%^%{.sf.%}e%^gnekek   #; ! typo in the original lexc file
!--------------------------------------|----------------------------------------|-----------------------------------------|
[Trns][Intrg][3Sg][1Sg]:%^ta%^nga    #; [Trns][Intrg][3Sg][1Pl]:%^ti%^nkut   #; [Trns][Intrg][3Sg][1Du]:%^ti%^nkung   #;
[Trns][Intrg][3Pl][1Sg]:%^ta%^tnga   #; [Trns][Intrg][3Pl][1Pl]:%^ti%^nkut   #; [Trns][Intrg][3Pl][1Du]:%^ti%^nkung   #;
[Trns][Intrg][3Du][1Sg]:%^ta%^gnenga #; [Trns][Intrg][3Du][1Pl]:%^ti%^nkut   #; [Trns][Intrg][3Du][1Du]:%^ti%^nkung   #;
!--------------------------------------|----------------------------------------|-----------------------------------------|
!                                      |                                        |                                         | 
!                                      |                                        |                                         | 
!                                      |                                        |                                         | 
!--------------------------------------|----------------------------------------|-----------------------------------------|
[Trns][Intrg][2Sg][1Sg]:%^tzi%^nga     #; [Trns][Intrg][2Sg][1Pl]:%^tzi%^kut     #; [Trns][Intrg][2Sg][1Du]:%^tzi%^kung     #;
[Trns][Intrg][2Pl][1Sg]:%^%{.sf.%}e%^ngnga    #; [Trns][Intrg][2Pl][1Pl]:%^%{.sf.%}e%^kut      #; [Trns][Intrg][2Pl][1Du]:%^%{.sf.%}e%^kung      #;
[Trns][Intrg][2Du][1Sg]:%^%{.sf.%}e%^gnenga   #; [Trns][Intrg][2Du][1Pl]:%^%{.sf.%}e%^gneku    #; [Trns][Intrg][2Du][1Du]:%^%{.sf.%}e%^gnekung   #;
!--------------------------------------|----------------------------------------|-----------------------------------------|
[Trns][Intrg][3Sg][2Sg]:%^ta%^ten    #; [Trns][Intrg][3Sg][2Pl]:%^ti%^si     #; [Trns][Intrg][3Sg][2Du]:%^ti%^stek    #;
[Trns][Intrg][3Pl][2Sg]:%^ta%^ten    #; [Trns][Intrg][3Pl][2Pl]:%^ti%^si     #; [Trns][Intrg][3Pl][2Du]:%^ti%^stek    #;
[Trns][Intrg][3Du][2Sg]:%^ta%^ten    #; [Trns][Intrg][3Du][2Pl]:%^ti%^si     #; [Trns][Intrg][3Du][2Du]:%^ti%^stek    #;
!--------------------------------------|----------------------------------------|-----------------------------------------|
[Trns][Intrg][1Sg][2Sg]:%^tzi%^ken     #;                                        |                                         |
[Trns][Intrg][1Pl][2Sg]:%^%{.sf.%}este%^ken   #;                                        |                                         |
[Trns][Intrg][1Du][2Sg]:%^%{.sf.%}este%^ken   #;                                        |                                         |
!--------------------------------------|----------------------------------------|-----------------------------------------|
!                                      |                                        |                                         | 
!                                      |                                        |                                         | 
!                                      |                                        |                                         | 
!--------------------------------------|----------------------------------------|-----------------------------------------|
!=====================================
LEXICON VerbInflV
!  for verbs that end in -te
!=====================================

[Intr][Ind]:%^%{.f.%}ugh  IntrIndPtcp;
[Trns][Ind]:%^%{.f.%}a    TrnsIndPtcp;

!=============================
!  person/number markers for
!     intransitive interrogative
!=============================
!-----------------------------|---------------------------------|--------------------------------|
[Intr][Intrg][3Sg]:%^%{.f.%}a%^   #; [Intr][Intrg][1Sg]:%^%{.f.%}zi%^nga   #; [Intr][Intrg][2Sg]:%^%{.f.%}zin    #;
[Intr][Intrg][3Sg]:%^%{.f.%}aa%^  #; [Intr][Intrg][1Sg]:%^%{.f.%}zi%^ngaa  #; [Intr][Intrg][2Sg]:%^%{.f.%}ziin   #;

[Intr][Intrg][3Pl]:%^%{.f.%}a%^t  #; [Intr][Intrg][1Pl]:%^ste%^a    #; [Intr][Intrg][2Pl]:%^tsi   #;
[Intr][Intrg][3Pl]:%^%{.f.%}aa%^t #; [Intr][Intrg][1Pl]:%^ste%^aa   #; [Intr][Intrg][2Pl]:%^tsii  #;

[Intr][Intrg][3Du]:%^%{.f.%}a%^k  #; [Intr][Intrg][1Du]:%^ste%^ung  #; [Intr][Intrg][2Du]:%^stek  #;
[Intr][Intrg][3Du]:%^%{.f.%}aa%^k #; [Intr][Intrg][1Du]:%^ste%^uung #; [Intr][Intrg][2Du]:%^staak #;
!-----------------------------|---------------------------------|--------------------------------|

!=============================
!  person/number markers for
!     transitive interrogative
!=============================
!--------------------------------------|----------------------------------------|-----------------------------------------|
[Trns][Intrg][3Sg][3Sg]:%^%{.f.%}a%^gu     #; [Trns][Intrg][3Sg][3Pl]:%^%{.f.%}a%^ki     #; [Trns][Intrg][3Sg][3Du]:%^%{.f.%}a%^kek     #;
[Trns][Intrg][3Sg][3Sg]:%^%{.f.%}a%^guu    #;
[Trns][Intrg][3Pl][3Sg]:%^%{.f.%}a%^tgu    #; [Trns][Intrg][3Pl][3Pl]:%^%{.f.%}a%^tki    #; [Trns][Intrg][3Pl][3Du]:%^%{.f.%}a%^tkek    #;
[Trns][Intrg][3Du][3Sg]:%^%{.f.%}a%^gnegu  #; [Trns][Intrg][3Du][3Pl]:%^%{.f.%}a%^gneki  #; [Trns][Intrg][3Du][3Du]:%^%{.f.%}a%^gnekek  #;
!--------------------------------------|----------------------------------------|-----------------------------------------|
[Trns][Intrg][1Sg][3Sg]:%^%{.f.%}zi%^kun     #; [Trns][Intrg][1Sg][3Pl]:%^%{.f.%}zi%^ngi     #; [Trns][Intrg][1Sg][3Du]:%^%{.f.%}zi%^gngek    #;
[Trns][Intrg][1Pl][3Sg]:%^ste%^ggu   #; [Trns][Intrg][1Pl][3Pl]:%^ste%^ki    #; [Trns][Intrg][1Pl][3Du]:%^ste%^kek    #;
[Trns][Intrg][1Du][3Sg]:%^ste%^gnegu #; [Trns][Intrg][1Du][3Pl]:%^ste%^gneki #; [Trns][Intrg][1Du][3Du]:%^ste%^gnekek #;
!--------------------------------------|----------------------------------------|-----------------------------------------|
[Trns][Intrg][2Sg][3Sg]:%^%{.f.%}zi%^gu      #; [Trns][Intrg][2Sg][3Pl]:%^%{.f.%}zi%^ki      #; [Trns][Intrg][2Sg][3Du]:%^%{.f.%}zi%^kek      #;
[Trns][Intrg][2Pl][3Sg]:%^%^ggu      #; [Trns][Intrg][2Pl][3Pl]:%^%^ki       #; [Trns][Intrg][2Pl][3Du]:%^%^kek      #; ! typo in the original lexc file
[Trns][Intrg][2Du][3Sg]:%^%^gnegu    #; [Trns][Intrg][2Du][3Pl]:%^%^gneki    #; [Trns][Intrg][2Du][3Du]:%^%^gnekek   #; ! typo in the original lexc file
!--------------------------------------|----------------------------------------|-----------------------------------------|
[Trns][Intrg][3Sg][1Sg]:%^%{.f.%}a%^nga    #; [Trns][Intrg][3Sg][1Pl]:%^%{.f.%}i%^nkut   #; [Trns][Intrg][3Sg][1Du]:%^%{.f.%}i%^nkung   #;
[Trns][Intrg][3Pl][1Sg]:%^%{.f.%}a%^tnga   #; [Trns][Intrg][3Pl][1Pl]:%^%{.f.%}i%^nkut   #; [Trns][Intrg][3Pl][1Du]:%^%{.f.%}i%^nkung   #;
[Trns][Intrg][3Du][1Sg]:%^%{.f.%}a%^gnenga #; [Trns][Intrg][3Du][1Pl]:%^%{.f.%}i%^nkut   #; [Trns][Intrg][3Du][1Du]:%^%{.f.%}i%^nkung   #;
!--------------------------------------|----------------------------------------|-----------------------------------------|
!                                      |                                        |                                         | 
!                                      |                                        |                                         | 
!                                      |                                        |                                         | 
!--------------------------------------|----------------------------------------|-----------------------------------------|
[Trns][Intrg][2Sg][1Sg]:%^%{.f.%}zi%^nga     #; [Trns][Intrg][2Sg][1Pl]:%^%{.f.%}zi%^kut     #; [Trns][Intrg][2Sg][1Du]:%^%{.f.%}zi%^kung     #;
[Trns][Intrg][2Pl][1Sg]:%^%^ngnga    #; [Trns][Intrg][2Pl][1Pl]:%^%^kut      #; [Trns][Intrg][2Pl][1Du]:%^%^kung      #;
[Trns][Intrg][2Du][1Sg]:%^%^gnenga   #; [Trns][Intrg][2Du][1Pl]:%^%^gneku    #; [Trns][Intrg][2Du][1Du]:%^%^gnekung   #;
!--------------------------------------|----------------------------------------|-----------------------------------------|
[Trns][Intrg][3Sg][2Sg]:%^%{.f.%}a%^ten    #; [Trns][Intrg][3Sg][2Pl]:%^%{.f.%}i%^si     #; [Trns][Intrg][3Sg][2Du]:%^%{.f.%}i%^stek    #;
[Trns][Intrg][3Pl][2Sg]:%^%{.f.%}a%^ten    #; [Trns][Intrg][3Pl][2Pl]:%^%{.f.%}i%^si     #; [Trns][Intrg][3Pl][2Du]:%^%{.f.%}i%^stek    #;
[Trns][Intrg][3Du][2Sg]:%^%{.f.%}a%^ten    #; [Trns][Intrg][3Du][2Pl]:%^%{.f.%}i%^si     #; [Trns][Intrg][3Du][2Du]:%^%{.f.%}i%^stek    #;
!--------------------------------------|----------------------------------------|-----------------------------------------|
[Trns][Intrg][1Sg][2Sg]:%^%{.f.%}zi%^ken     #;                                        |                                         |
[Trns][Intrg][1Pl][2Sg]:%^ste%^ken   #;                                        |                                         |
[Trns][Intrg][1Du][2Sg]:%^ste%^ken   #;                                        |                                         |
!--------------------------------------|----------------------------------------|-----------------------------------------|
!                                      |                                        |                                         | 
!                                      |                                        |                                         | 
!                                      |                                        |                                         | 
!--------------------------------------|----------------------------------------|-----------------------------------------|!=============================
LEXICON IntrIndPtcp
!  person/number markers for
!     intransitive indicative
!     intransitive participial
!=============================

[3Sg]:%^            #;    [1Sg]:%^%{.m.%}%^nga   #;    [2Sg]:%^%{.m.%}%^ten  #;
[3Pl]:%^%{.m.%}%^t  #;    [1Pl]:%^%{.m.%}%^kut   #;    [2Pl]:%^%{.m.%}%^si   #;
[3Du]:%^%{.m.%}%^k  #;    [1Du]:%^%{.m.%}%^kung  #;    [2Du]:%^%{.m.%}%^tek  #;

!=============================
LEXICON TrnsIndPtcp
!  person/number markers for
!     transitive indicative
!     transitive participial
!=============================

!----------------------|----------------------- |------------------------ |
[3Sg][3Sg]:%^a          #;  [3Sg][3Pl]:%^i         #; [3Sg][3Du]:%^q           #;
[3Pl][3Sg]:%^at         #;  [3Pl][3Pl]:%^it        #; [3Pl][3Du]:%^gket        #;
[3Du][3Sg]:%^it         #;  [3Du][3Pl]:%^ik        #; [3Du][3Du]:%^gket        #;
!----------------------|------------------------|-------------------------|
[1Sg][3Sg]:%^qa         #; [1Sg][3Pl]:%^nka        #; [1Sg][3Du]:%^gka         #;
[1Pl][3Sg]:%^put        #; [1Pl][3Pl]:%^put        #; [1Pl][3Du]:%^gput        #;
[1Du][3Sg]:%^pung       #; [1Du][3Pl]:%^pung       #; [1Du][3Du]:%^gpung       #;
!----------------------|------------------------|-------------------------|
[2Sg][3Sg]:%^n          #; [2Sg][3Pl]:%^ten        #; [2Sg][3Du]:%^gken        #;
[2Pl][3Sg]:%^si         #; [2Pl][3Pl]:%^si         #; [2Pl][3Du]:%^gsi         #;
[2Du][3Sg]:%^tek        #; [2Du][3Pl]:%^tek        #; [2Du][3Du]:%^gtek        #;
!----------------------|------------------------|-------------------------|
[3Sg][1Sg]:%^anga       #; [3Sg][1Pl]:%^inkut      #; [3Sg][1Du]:%^inkung      #;
[3Pl][1Sg]:%^atnga      #; [3Pl][1Pl]:%^inkut      #; [3Pl][1Du]:%^inkung      #;
[3Du][1Sg]:%^agnenga    #; [3Du][1Pl]:%^inkut      #; [3Du][1Du]:%^inkung      #;
!----------------------|------------------------|-------------------------|
[2Sg][1Sg]:%^penga      #; [2Sg][1Pl]:%^pekut      #; [2Sg][1Du]:%^pekung      #;
[2Pl][1Sg]:%^pesinga    #; [2Pl][1Pl]:%^pesikut    #; [2Pl][1Du]:%^pesikung    #;
[2Du][1Sg]:%^petegnenga #; [2Du][1Pl]:%^petegnekut #; [2Du][1Du]:%^petegnekung #;
!----------------------|------------------------|-------------------------|
[3Sg][2Sg]:%^aten       #; [3Sg][2Pl]:%^isi        #; [3Sg][2Du]:%^itek        #;
[3Pl][2Sg]:%^aten       #; [3Pl][2Pl]:%^isi        #; [3Pl][2Du]:%^itek        #;
[3Du][2Sg]:%^aten       #; [3Du][2Pl]:%^isi        #; [3Du][2Du]:%^itek        #;
!----------------------|------------------------|-------------------------|
[1Sg][2Sg]:%^mken       #; [1Sg][2Pl]:%^msi        #; [1Sg][2Du]:%^mtek        #;
[1Pl][2Sg]:%^mken       #; [1Pl][2Pl]:%^msi        #; [1Pl][2Du]:%^mtek        #;
[1Du][2Sg]:%^mken       #; [1Du][2Pl]:%^msi        #; [1Du][2Du]:%^mtek        #;
!----------------------|------------------------|-------------------------|
